-lexeme:
 lex: ārstinel
 stem: 
 gramm: v tr
 gloss: 
 transl_lv: ārstēt
 transl_en:
 transl_ru:

-lexeme:
 lex: ārstinel pes
 stem: 
 gramm: v itr
 gloss: 
 transl_lv: ārstēties
 transl_en:
 transl_ru:

-lexeme:
 lex: ačhavel
 stem: 
 gramm: v tr
 gloss: 
 transl_lv: atstāt
 transl_en:
 transl_ru:

-lexeme:
 lex: ačhel
 stem: 
 gramm: v itr
 gloss: 
 transl_lv: palikt
 transl_en:
 transl_ru:

-lexeme:
 lex: ačhel
 stem: 
 gramm: v itr
 gloss: 
 transl_lv: atlikt
 transl_en:
 transl_ru:

-lexeme:
 lex: ačhel
 stem: 
 gramm: v itr
 gloss: 
 transl_lv: dēties
 transl_en:
 transl_ru:

-lexeme:
 lex: ačhel
 stem: 
 gramm: v itr
 gloss: 
 transl_lv: kļūt
 transl_en:
 transl_ru:

-lexeme:
 lex: ačhel
 stem: 
 gramm: v itr
 gloss: 
 transl_lv: notikt
 transl_en:
 transl_ru:

-lexeme:
 lex: adresinel
 stem: 
 gramm: v tr
 gloss: 
 transl_lv: adresēt
 transl_en:
 transl_ru:

-lexeme:
 lex: agorjakirel
 stem: 
 gramm: v tr
 gloss: 
 transl_lv: beigt
 transl_en:
 transl_ru:

-lexeme:
 lex: agorjòl
 stem: 
 gramm: v itr
 gloss: 
 transl_lv: beigties
 transl_en:
 transl_ru:

-lexeme:
 lex: aizbičhavel
 stem: 
 gramm: v tr
 gloss: 
 transl_lv: aizsūtīt
 transl_en:
 transl_ru:

-lexeme:
 lex: aizbistirel
 stem: 
 gramm: v tr
 gloss: 
 transl_lv: aizmirst
 transl_en:
 transl_ru:

-lexeme:
 lex: aizbistirel pes
 stem: 
 gramm: v itr
 gloss: 
 transl_lv: aizmirsties
 transl_en:
 transl_ru:

-lexeme:
 lex: aizbistrel
 stem: 
 gramm: v tr
 gloss: 
 transl_lv: aizmirst
 transl_en:
 transl_ru:

-lexeme:
 lex: aizbistrel pes
 stem: 
 gramm: v itr
 gloss: 
 transl_lv: aizmirsties
 transl_en:
 transl_ru:

-lexeme:
 lex: aizdel
 stem: 
 gramm: v tr
 gloss: 
 transl_lv: aizdot
 transl_en:
 transl_ru:

-lexeme:
 lex: aizdriminel
 stem: 
 gramm: v itr
 gloss: 
 transl_lv: aizsnausties
 transl_en:
 transl_ru:

-lexeme:
 lex: aizdžal
 stem: 
 gramm: v itr
 gloss: 
 transl_lv: aiziet
 transl_en:
 transl_ru:

-lexeme:
 lex: aizkavinel
 stem: 
 gramm: v tr
 gloss: 
 transl_lv: aizkavēt
 transl_en:
 transl_ru:

-lexeme:
 lex: aizkavinel pes
 stem: 
 gramm: v itr
 gloss: 
 transl_lv: aizkavēties
 transl_en:
 transl_ru:

-lexeme:
 lex: aizkērel
 stem: 
 gramm: v tr
 gloss: 
 transl_lv: aizdarīt
 transl_en:
 transl_ru:

-lexeme:
 lex: aizkērel
 stem: 
 gramm: v tr
 gloss: 
 transl_lv: aiztaisīt
 transl_en:
 transl_ru:

-lexeme:
 lex: aizlel
 stem: 
 gramm: v tr
 gloss: 
 transl_lv: aizņemt
 transl_en:
 transl_ru:

-lexeme:
 lex: aizlel pes
 stem: 
 gramm: v itr
 gloss: 
 transl_lv: aizņemties
 transl_en:
 transl_ru:

-lexeme:
 lex: aiznāšel
 stem: 
 gramm: v itr
 gloss: 
 transl_lv: aizbēgt
 transl_en:
 transl_ru:

-lexeme:
 lex: aiznāšel
 stem: 
 gramm: v itr
 gloss: 
 transl_lv: aizmukt
 transl_en:
 transl_ru:

-lexeme:
 lex: aizpašòl pes
 stem: 
 gramm: v itr
 gloss: 
 transl_lv: aizgulēties
 transl_en:
 transl_ru:

-lexeme:
 lex: aizpašòl pes
 stem: 
 gramm: v itr
 gloss: 
 transl_lv: aizmigt
 transl_en:
 transl_ru:

-lexeme:
 lex: aizpašòl pes
 stem: 
 gramm: v itr
 gloss: 
 transl_lv: iemigt
 transl_en:
 transl_ru:

-lexeme:
 lex: aizphandel
 stem: 
 gramm: v tr
 gloss: 
 transl_lv: aizslēgt
 transl_en:
 transl_ru:

-lexeme:
 lex: aizphandel
 stem: 
 gramm: v tr
 gloss: 
 transl_lv: aizvērt
 transl_en:
 transl_ru:

-lexeme:
 lex: aizphandel
 stem: 
 gramm: v tr
 gloss: 
 transl_lv: aizsiet
 transl_en:
 transl_ru:

-lexeme:
 lex: aizphandel pes
 stem: 
 gramm: v itr
 gloss: 
 transl_lv: aizslēgties
 transl_en:
 transl_ru:

-lexeme:
 lex: aizphandel pes
 stem: 
 gramm: v itr
 gloss: 
 transl_lv: aizvērties
 transl_en:
 transl_ru:

-lexeme:
 lex: aizrikirel
 stem: 
 gramm: v tr
 gloss: 
 transl_lv: aizturēt
 transl_en:
 transl_ru:

-lexeme:
 lex: aizrikirel pes
 stem: 
 gramm: v itr
 gloss: 
 transl_lv: aizkavēties
 transl_en:
 transl_ru:

-lexeme:
 lex: aizsikavel
 stem: 
 gramm: v tr
 gloss: 
 transl_lv: aizrādīt
 transl_en:
 transl_ru:

-lexeme:
 lex: aiztardžòl
 stem: 
 gramm: v tr
 gloss: 
 transl_lv: aizstāvēt
 transl_en:
 transl_ru:

-lexeme:
 lex: aiztardžòl pes
 stem: 
 gramm: v itr
 gloss: 
 transl_lv: aizstāvēties
 transl_en:
 transl_ru:

-lexeme:
 lex: aizterdžòl
 stem: 
 gramm: v tr
 gloss: 
 transl_lv: aizstāvēt
 transl_en:
 transl_ru:

-lexeme:
 lex: aizterdžòl pes
 stem: 
 gramm: v itr
 gloss: 
 transl_lv: aizstāvēties
 transl_en:
 transl_ru:

-lexeme:
 lex: aizuxtilel
 stem: 
 gramm: v tr
 gloss: 
 transl_lv: aizķert
 transl_en:
 transl_ru:

-lexeme:
 lex: aizuxtilel pes
 stem: 
 gramm: v itr
 gloss: 
 transl_lv: aizķerties
 transl_en:
 transl_ru:

-lexeme:
 lex: aizxačkirel
 stem: 
 gramm: v tr
 gloss: 
 transl_lv: aizdedzināt
 transl_en:
 transl_ru:

-lexeme:
 lex: alakhel
 stem: 
 gramm: v tr
 gloss: 
 transl_lv: atrast
 transl_en:
 transl_ru:

-lexeme:
 lex: ami
 stem: 
 gramm: v impers
 gloss: 
 transl_lv: ja
 transl_en:
 transl_ru:

-lexeme:
 lex: analizinel
 stem: 
 gramm: v tr
 gloss: 
 transl_lv: analizēt
 transl_en:
 transl_ru:

-lexeme:
 lex: apsveicinel
 stem: 
 gramm: v tr
 gloss: 
 transl_lv: apsveikt
 transl_en:
 transl_ru:

-lexeme:
 lex: arakhel
 stem: 
 gramm: v tr
 gloss: 
 transl_lv: atrast
 transl_en:
 transl_ru:

-lexeme:
 lex: arestinel
 stem: 
 gramm: v tr
 gloss: 
 transl_lv: arestēt
 transl_en:
 transl_ru:

-lexeme:
 lex: arestinel
 stem: 
 gramm: v tr
 gloss: 
 transl_lv: apcietināt
 transl_en:
 transl_ru:

-lexeme:
 lex: asal
 stem: 
 gramm: v itr
 gloss: 
 transl_lv: smieties
 transl_en:
 transl_ru:

-lexeme:
 lex: asal
 stem: 
 gramm: v itr
 gloss: 
 transl_lv: smaidīt
 transl_en:
 transl_ru:

-lexeme:
 lex: ašti
 stem: 
 gramm: v impers
 gloss: 
 transl_lv: varēt
 transl_en:
 transl_ru:

-lexeme:
 lex: ašti
 stem: 
 gramm: v impers
 gloss: 
 transl_lv: spēt
 transl_en:
 transl_ru:

-lexeme:
 lex: ašti
 stem: 
 gramm: v impers
 gloss: 
 transl_lv: var
 transl_en:
 transl_ru:

-lexeme:
 lex: ašti
 stem: 
 gramm: v impers
 gloss: 
 transl_lv: drīkst
 transl_en:
 transl_ru:

-lexeme:
 lex: ašti tè-javel
 stem: 
 gramm: v phr
 gloss: 
 transl_lv: varbūt
 transl_en:
 transl_ru:

-lexeme:
 lex: aštòl
 stem: 
 gramm: v tr
 gloss: 
 transl_lv: varēt
 transl_en:
 transl_ru:

-lexeme:
 lex: aštòl
 stem: 
 gramm: v tr
 gloss: 
 transl_lv: drīkstēt
 transl_en:
 transl_ru:

-lexeme:
 lex: atlieki
 stem: 
 gramm: v
 gloss: 
 transl_lv: atliek
 transl_en:
 transl_ru:

-lexeme:
 lex: atliekini
 stem: 
 gramm: v
 gloss: 
 transl_lv: atliek
 transl_en:
 transl_ru:

-lexeme:
 lex: avel
 stem: 
 gramm: v itr
 gloss: 
 transl_lv: nākt
 transl_en:
 transl_ru:

-lexeme:
 lex: bārjakirel
 stem: 
 gramm: v itr
 gloss: 
 transl_lv: audzēt
 transl_en:
 transl_ru:

-lexeme:
 lex: bārjakirel
 stem: 
 gramm: v itr
 gloss: 
 transl_lv: izaudzēt
 transl_en:
 transl_ru:

-lexeme:
 lex: bārjakirel
 stem: 
 gramm: v itr
 gloss: 
 transl_lv: uzaudzēt
 transl_en:
 transl_ru:

-lexeme:
 lex: bārjakirel
 stem: 
 gramm: v itr
 gloss: 
 transl_lv: audzināt
 transl_en:
 transl_ru:

-lexeme:
 lex: bārjakirel
 stem: 
 gramm: v itr
 gloss: 
 transl_lv: izaudzināt
 transl_en:
 transl_ru:

-lexeme:
 lex: bārjakirel
 stem: 
 gramm: v itr
 gloss: 
 transl_lv: uzaudzināt
 transl_en:
 transl_ru:

-lexeme:
 lex: bārjòl
 stem: 
 gramm: v itr
 gloss: 
 transl_lv: dižoties
 transl_en:
 transl_ru:

-lexeme:
 lex: bārjòl
 stem: 
 gramm: v itr
 gloss: 
 transl_lv: augt
 transl_en:
 transl_ru:

-lexeme:
 lex: bārjòl
 stem: 
 gramm: v itr
 gloss: 
 transl_lv: izaugt
 transl_en:
 transl_ru:

-lexeme:
 lex: bārjòl
 stem: 
 gramm: v itr
 gloss: 
 transl_lv: uzaugt
 transl_en:
 transl_ru:

-lexeme:
 lex: bagal
 stem: 
 gramm: v tr
 gloss: 
 transl_lv: dziedāt
 transl_en:
 transl_ru:

-lexeme:
 lex: bančkirel
 stem: 
 gramm: v tr
 gloss: 
 transl_lv: liekt
 transl_en:
 transl_ru:

-lexeme:
 lex: bančkirel
 stem: 
 gramm: v tr
 gloss: 
 transl_lv: saliekt
 transl_en:
 transl_ru:

-lexeme:
 lex: bančkirel
 stem: 
 gramm: v tr
 gloss: 
 transl_lv: vainot
 transl_en:
 transl_ru:

-lexeme:
 lex: bančkirel
 stem: 
 gramm: v tr
 gloss: 
 transl_lv: apvainot
 transl_en:
 transl_ru:

-lexeme:
 lex: bančkirel
 stem: 
 gramm: v tr
 gloss: 
 transl_lv: apsūdzēt
 transl_en:
 transl_ru:

-lexeme:
 lex: bančkirel pes
 stem: 
 gramm: v itr
 gloss: 
 transl_lv: liekties
 transl_en:
 transl_ru:

-lexeme:
 lex: bančkirel pes
 stem: 
 gramm: v itr
 gloss: 
 transl_lv: saliekties
 transl_en:
 transl_ru:

-lexeme:
 lex: bančkirel pes
 stem: 
 gramm: v itr
 gloss: 
 transl_lv: locīties
 transl_en:
 transl_ru:

-lexeme:
 lex: bančkirel pes
 stem: 
 gramm: v itr
 gloss: 
 transl_lv: salocīties
 transl_en:
 transl_ru:

-lexeme:
 lex: bandžkirel
 stem: 
 gramm: v tr
 gloss: 
 transl_lv: liekt
 transl_en:
 transl_ru:

-lexeme:
 lex: bandžkirel
 stem: 
 gramm: v tr
 gloss: 
 transl_lv: saliekt
 transl_en:
 transl_ru:

-lexeme:
 lex: bandžkirel
 stem: 
 gramm: v tr
 gloss: 
 transl_lv: vainot
 transl_en:
 transl_ru:

-lexeme:
 lex: bandžkirel
 stem: 
 gramm: v tr
 gloss: 
 transl_lv: apvainot
 transl_en:
 transl_ru:

-lexeme:
 lex: bandžkirel
 stem: 
 gramm: v tr
 gloss: 
 transl_lv: apsūdzēt
 transl_en:
 transl_ru:

-lexeme:
 lex: bandžkirel pes
 stem: 
 gramm: v itr
 gloss: 
 transl_lv: liekties
 transl_en:
 transl_ru:

-lexeme:
 lex: bandžkirel pes
 stem: 
 gramm: v itr
 gloss: 
 transl_lv: saliekties
 transl_en:
 transl_ru:

-lexeme:
 lex: bandžkirel pes
 stem: 
 gramm: v itr
 gloss: 
 transl_lv: locīties
 transl_en:
 transl_ru:

-lexeme:
 lex: bandžkirel pes
 stem: 
 gramm: v itr
 gloss: 
 transl_lv: salocīties
 transl_en:
 transl_ru:

-lexeme:
 lex: bandžòl
 stem: 
 gramm: v itr
 gloss: 
 transl_lv: liekties
 transl_en:
 transl_ru:

-lexeme:
 lex: bandžòl
 stem: 
 gramm: v itr
 gloss: 
 transl_lv: saliekties
 transl_en:
 transl_ru:

-lexeme:
 lex: bandžòl
 stem: 
 gramm: v itr
 gloss: 
 transl_lv: locīties
 transl_en:
 transl_ru:

-lexeme:
 lex: bandžòl
 stem: 
 gramm: v itr
 gloss: 
 transl_lv: salocīties
 transl_en:
 transl_ru:

-lexeme:
 lex: bandžòl
 stem: 
 gramm: v itr
 gloss: 
 transl_lv: vīties
 transl_en:
 transl_ru:

-lexeme:
 lex: bandžòl
 stem: 
 gramm: v itr
 gloss: 
 transl_lv: mest līkumus
 transl_en:
 transl_ru:

-lexeme:
 lex: bandžòl
 stem: 
 gramm: v itr
 gloss: 
 transl_lv: līkumot
 transl_en:
 transl_ru:

-lexeme:
 lex: bandžòl
 stem: 
 gramm: v itr
 gloss: 
 transl_lv: iet līču loču
 transl_en:
 transl_ru:

-lexeme:
 lex: barvaļakirel
 stem: 
 gramm: v tr
 gloss: 
 transl_lv: bagātināt
 transl_en:
 transl_ru:

-lexeme:
 lex: barvaļakirel
 stem: 
 gramm: v tr
 gloss: 
 transl_lv: padarīt bagātu
 transl_en:
 transl_ru:

-lexeme:
 lex: barvaļakirel pes
 stem: 
 gramm: v itr
 gloss: 
 transl_lv: kļūt bagātam
 transl_en:
 transl_ru:

-lexeme:
 lex: barvaļakirel pes
 stem: 
 gramm: v itr
 gloss: 
 transl_lv: iedzīvoties (bagātībā)
 transl_en:
 transl_ru:

-lexeme:
 lex: barvaļakirel pes
 stem: 
 gramm: v itr
 gloss: 
 transl_lv: bagātināties
 transl_en:
 transl_ru:

-lexeme:
 lex: barvaļòl,
 stem: 
 gramm: v itr
 gloss: 
 transl_lv: kļūt bagātam
 transl_en:
 transl_ru:

-lexeme:
 lex: barvaļòl,
 stem: 
 gramm: v itr
 gloss: 
 transl_lv: iedzīvoties mantā
 transl_en:
 transl_ru:

-lexeme:
 lex: barvaļòl,
 stem: 
 gramm: v itr
 gloss: 
 transl_lv: tikt pie mantas
 transl_en:
 transl_ru:

-lexeme:
 lex: bašal
 stem: 
 gramm: v tr/itr
 gloss: 
 transl_lv: riet
 transl_en:
 transl_ru:

-lexeme:
 lex: bašal
 stem: 
 gramm: v tr/itr
 gloss: 
 transl_lv: dziedāt (par gaili)
 transl_en:
 transl_ru:

-lexeme:
 lex: bašal
 stem: 
 gramm: v tr/itr
 gloss: 
 transl_lv: kliegt
 transl_en:
 transl_ru:

-lexeme:
 lex: bašal
 stem: 
 gramm: v tr/itr
 gloss: 
 transl_lv: lūgt
 transl_en:
 transl_ru:

-lexeme:
 lex: bašavel
 stem: 
 gramm: v itr
 gloss: 
 transl_lv: spēlēt mūzikas instrumentu
 transl_en:
 transl_ru:

-lexeme:
 lex: beidzinel
 stem: 
 gramm: v tr
 gloss: 
 transl_lv: beigt
 transl_en:
 transl_ru:

-lexeme:
 lex: beidzinel pes
 stem: 
 gramm: v itr
 gloss: 
 transl_lv: beigties
 transl_en:
 transl_ru:

-lexeme:
 lex: bengvaļakirel
 stem: 
 gramm: v tr
 gloss: 
 transl_lv: saniknot
 transl_en:
 transl_ru:

-lexeme:
 lex: bengvaļakirel
 stem: 
 gramm: v tr
 gloss: 
 transl_lv: satracināt
 transl_en:
 transl_ru:

-lexeme:
 lex: bengvaļòl
 stem: 
 gramm: v itr
 gloss: 
 transl_lv: saniknoties
 transl_en:
 transl_ru:

-lexeme:
 lex: bengvaļòl
 stem: 
 gramm: v itr
 gloss: 
 transl_lv: kļūt niknam
 transl_en:
 transl_ru:

-lexeme:
 lex: bengvaļòl
 stem: 
 gramm: v itr
 gloss: 
 transl_lv: kļūt trakam
 transl_en:
 transl_ru:

-lexeme:
 lex: bešel
 stem: 
 gramm: v itr
 gloss: 
 transl_lv: sēsties
 transl_en:
 transl_ru:

-lexeme:
 lex: bešel
 stem: 
 gramm: v itr
 gloss: 
 transl_lv: apsēsties
 transl_en:
 transl_ru:

-lexeme:
 lex: bešel
 stem: 
 gramm: v itr
 gloss: 
 transl_lv: nosēsties
 transl_en:
 transl_ru:

-lexeme:
 lex: bešel
 stem: 
 gramm: v itr
 gloss: 
 transl_lv: sēdēt
 transl_en:
 transl_ru:

-lexeme:
 lex: bešel pè greskò dumò
 stem: 
 gramm: v phr
 gloss: 
 transl_lv: kāpt zirgā (zirga mugurā)
 transl_en:
 transl_ru:

-lexeme:
 lex: bešlakirel
 stem: 
 gramm: v tr
 gloss: 
 transl_lv: sēdināt
 transl_en:
 transl_ru:

-lexeme:
 lex: bešlakirel
 stem: 
 gramm: v tr
 gloss: 
 transl_lv: apsēdināt
 transl_en:
 transl_ru:

-lexeme:
 lex: bešlakirel
 stem: 
 gramm: v tr
 gloss: 
 transl_lv: nosēdināt
 transl_en:
 transl_ru:

-lexeme:
 lex: bičhavel
 stem: 
 gramm: v tr
 gloss: 
 transl_lv: sūtīt
 transl_en:
 transl_ru:

-lexeme:
 lex: bičhavel šel lačhe divesa
 stem: 
 gramm: v phr
 gloss: 
 transl_lv: sūtīt simtu sveicienu
 transl_en:
 transl_ru:

-lexeme:
 lex: bičhòl
 stem: 
 gramm: v itr
 gloss: 
 transl_lv: izskatīties
 transl_en:
 transl_ru:

-lexeme:
 lex: bičhòl
 stem: 
 gramm: v itr
 gloss: 
 transl_lv: likties
 transl_en:
 transl_ru:

-lexeme:
 lex: bijandžòl
 stem: 
 gramm: v itr
 gloss: 
 transl_lv: (pie)dzimt
 transl_en:
 transl_ru:

-lexeme:
 lex: bijanel
 stem: 
 gramm: v tr
 gloss: 
 transl_lv: dzemdēt
 transl_en:
 transl_ru:

-lexeme:
 lex: bikinel
 stem: 
 gramm: v tr
 gloss: 
 transl_lv: pārdot
 transl_en:
 transl_ru:

-lexeme:
 lex: biknel
 stem: 
 gramm: v tr
 gloss: 
 transl_lv: pārdot
 transl_en:
 transl_ru:

-lexeme:
 lex: biļakirel
 stem: 
 gramm: v tr
 gloss: 
 transl_lv: kausēt
 transl_en:
 transl_ru:

-lexeme:
 lex: biļakirel
 stem: 
 gramm: v tr
 gloss: 
 transl_lv: izkausēt
 transl_en:
 transl_ru:

-lexeme:
 lex: bilavel
 stem: 
 gramm: v tr
 gloss: 
 transl_lv: kausēt
 transl_en:
 transl_ru:

-lexeme:
 lex: bilavel
 stem: 
 gramm: v tr
 gloss: 
 transl_lv: izkausēt
 transl_en:
 transl_ru:

-lexeme:
 lex: biļòl
 stem: 
 gramm: v itr
 gloss: 
 transl_lv: kust
 transl_en:
 transl_ru:

-lexeme:
 lex: biļòl
 stem: 
 gramm: v itr
 gloss: 
 transl_lv: izkust
 transl_en:
 transl_ru:

-lexeme:
 lex: bišārel
 stem: 
 gramm: v tr
 gloss: 
 transl_lv: pelt
 transl_en:
 transl_ru:

-lexeme:
 lex: bišārel
 stem: 
 gramm: v tr
 gloss: 
 transl_lv: zākāt
 transl_en:
 transl_ru:

-lexeme:
 lex: bišārel
 stem: 
 gramm: v tr
 gloss: 
 transl_lv: zaimot
 transl_en:
 transl_ru:

-lexeme:
 lex: bistirel
 stem: 
 gramm: v tr
 gloss: 
 transl_lv: aizmirst
 transl_en:
 transl_ru:

-lexeme:
 lex: bistrel
 stem: 
 gramm: v tr
 gloss: 
 transl_lv: aizmirst
 transl_en:
 transl_ru:

-lexeme:
 lex: bļadinel
 stem: 
 gramm: v itr
 gloss: 
 transl_lv: bālēt
 transl_en:
 transl_ru:

-lexeme:
 lex: bļadinel
 stem: 
 gramm: v itr
 gloss: 
 transl_lv: kļūt bālam
 transl_en:
 transl_ru:

-lexeme:
 lex: bļadinel
 stem: 
 gramm: v itr
 gloss: 
 transl_lv: nobālēt
 transl_en:
 transl_ru:

-lexeme:
 lex: bliščinel
 stem: 
 gramm: v itr
 gloss: 
 transl_lv: spīdēt
 transl_en:
 transl_ru:

-lexeme:
 lex: bliščinel
 stem: 
 gramm: v itr
 gloss: 
 transl_lv: mirdzēt
 transl_en:
 transl_ru:

-lexeme:
 lex: bliščinel
 stem: 
 gramm: v itr
 gloss: 
 transl_lv: laistīties
 transl_en:
 transl_ru:

-lexeme:
 lex: blondinel
 stem: 
 gramm: v itr
 gloss: 
 transl_lv: maldīties
 transl_en:
 transl_ru:

-lexeme:
 lex: blondinel
 stem: 
 gramm: v itr
 gloss: 
 transl_lv: klaiņot
 transl_en:
 transl_ru:

-lexeme:
 lex: blondinel
 stem: 
 gramm: v itr
 gloss: 
 transl_lv: klejot
 transl_en:
 transl_ru:

-lexeme:
 lex: blondinel
 stem: 
 gramm: v itr
 gloss: 
 transl_lv: klīst
 transl_en:
 transl_ru:

-lexeme:
 lex: blondinel
 stem: 
 gramm: v itr
 gloss: 
 transl_lv: brist
 transl_en:
 transl_ru:

-lexeme:
 lex: blondinel
 stem: 
 gramm: v itr
 gloss: 
 transl_lv: bradāt
 transl_en:
 transl_ru:

-lexeme:
 lex: blòndisòl
 stem: 
 gramm: v itr
 gloss: 
 transl_lv: apmaldīties
 transl_en:
 transl_ru:

-lexeme:
 lex: blòndisòl
 stem: 
 gramm: v itr
 gloss: 
 transl_lv: nomaldīties
 transl_en:
 transl_ru:

-lexeme:
 lex: blondžinel
 stem: 
 gramm: v itr
 gloss: 
 transl_lv: maldīties
 transl_en:
 transl_ru:

-lexeme:
 lex: blondžinel
 stem: 
 gramm: v itr
 gloss: 
 transl_lv: klaiņot
 transl_en:
 transl_ru:

-lexeme:
 lex: blondžinel
 stem: 
 gramm: v itr
 gloss: 
 transl_lv: klejot
 transl_en:
 transl_ru:

-lexeme:
 lex: blondžinel
 stem: 
 gramm: v itr
 gloss: 
 transl_lv: klīst
 transl_en:
 transl_ru:

-lexeme:
 lex: blondžinel
 stem: 
 gramm: v itr
 gloss: 
 transl_lv: brist
 transl_en:
 transl_ru:

-lexeme:
 lex: blondžinel
 stem: 
 gramm: v itr
 gloss: 
 transl_lv: bradāt
 transl_en:
 transl_ru:

-lexeme:
 lex: bokhaļakirel
 stem: 
 gramm: v tr
 gloss: 
 transl_lv: padarīt kādu izsalkušu
 transl_en:
 transl_ru:

-lexeme:
 lex: bokhaļòl
 stem: 
 gramm: v itr
 gloss: 
 transl_lv: izbadoties
 transl_en:
 transl_ru:

-lexeme:
 lex: bokhaļòl
 stem: 
 gramm: v itr
 gloss: 
 transl_lv: būt izsalkušam
 transl_en:
 transl_ru:

-lexeme:
 lex: bolel
 stem: 
 gramm: v tr
 gloss: 
 transl_lv: iemērkt
 transl_en:
 transl_ru:

-lexeme:
 lex: bolel
 stem: 
 gramm: v tr
 gloss: 
 transl_lv: iemērcēt
 transl_en:
 transl_ru:

-lexeme:
 lex: bolel
 stem: 
 gramm: v tr
 gloss: 
 transl_lv: iegremdēt
 transl_en:
 transl_ru:

-lexeme:
 lex: bolel
 stem: 
 gramm: v tr
 gloss: 
 transl_lv: kristīt
 transl_en:
 transl_ru:

-lexeme:
 lex: brāzakirel
 stem: 
 gramm: v tr
 gloss: 
 transl_lv: saldēt
 transl_en:
 transl_ru:

-lexeme:
 lex: brāzakirel
 stem: 
 gramm: v tr
 gloss: 
 transl_lv: sasaldēt
 transl_en:
 transl_ru:

-lexeme:
 lex: brāzakirel
 stem: 
 gramm: v tr
 gloss: 
 transl_lv: apsaldēt
 transl_en:
 transl_ru:

-lexeme:
 lex: brāžakirel
 stem: 
 gramm: v tr
 gloss: 
 transl_lv: saldēt
 transl_en:
 transl_ru:

-lexeme:
 lex: brāžakirel
 stem: 
 gramm: v tr
 gloss: 
 transl_lv: sasaldēt
 transl_en:
 transl_ru:

-lexeme:
 lex: brāžakirel
 stem: 
 gramm: v tr
 gloss: 
 transl_lv: apsaldēt
 transl_en:
 transl_ru:

-lexeme:
 lex: brāžini tašarla
 stem: 
 gramm: v phr
 gloss: 
 transl_lv: aust rīts3.sg.
 transl_en:
 transl_ru:

-lexeme:
 lex: brāžņòla tašarla
 stem: 
 gramm: v phr
 gloss: 
 transl_lv: aust rīts3.sg.
 transl_en:
 transl_ru:

-lexeme:
 lex: brāzòl
 stem: 
 gramm: v itr
 gloss: 
 transl_lv: salt
 transl_en:
 transl_ru:

-lexeme:
 lex: brāzòl
 stem: 
 gramm: v itr
 gloss: 
 transl_lv: sasalt
 transl_en:
 transl_ru:

-lexeme:
 lex: brāzòl
 stem: 
 gramm: v itr
 gloss: 
 transl_lv: nosalt
 transl_en:
 transl_ru:

-lexeme:
 lex: braucinel
 stem: 
 gramm: v itr
 gloss: 
 transl_lv: braukt
 transl_en:
 transl_ru:

-lexeme:
 lex: bremzinel
 stem: 
 gramm: v tr
 gloss: 
 transl_lv: bremzēt
 transl_en:
 transl_ru:

-lexeme:
 lex: brezginel
 stem: 
 gramm: v itr
 gloss: 
 transl_lv: just riebumu
 transl_en:
 transl_ru:

-lexeme:
 lex: brezginel
 stem: 
 gramm: v itr
 gloss: 
 transl_lv: just pretīgumu
 transl_en:
 transl_ru:

-lexeme:
 lex: brezginel
 stem: 
 gramm: v itr
 gloss: 
 transl_lv: niecināt
 transl_en:
 transl_ru:

-lexeme:
 lex: brezginel
 stem: 
 gramm: v itr
 gloss: 
 transl_lv: colloq. smādēt
 transl_en:
 transl_ru:

-lexeme:
 lex: brodžinel
 stem: 
 gramm: v itr
 gloss: 
 transl_lv: brist
 transl_en:
 transl_ru:

-lexeme:
 lex: brodžinel
 stem: 
 gramm: v itr
 gloss: 
 transl_lv: vilkties
 transl_en:
 transl_ru:

-lexeme:
 lex: brodžinel
 stem: 
 gramm: v itr
 gloss: 
 transl_lv: gurdi iet
 transl_en:
 transl_ru:

-lexeme:
 lex: brodžinel
 stem: 
 gramm: v itr
 gloss: 
 transl_lv: klīst
 transl_en:
 transl_ru:

-lexeme:
 lex: brodžinel
 stem: 
 gramm: v itr
 gloss: 
 transl_lv: klejot
 transl_en:
 transl_ru:

-lexeme:
 lex: brodžinel
 stem: 
 gramm: v itr
 gloss: 
 transl_lv: klaiņot
 transl_en:
 transl_ru:

-lexeme:
 lex: broinel
 stem: 
 gramm: v itr
 gloss: 
 transl_lv: spēlēties
 transl_en:
 transl_ru:

-lexeme:
 lex: broinel
 stem: 
 gramm: v itr
 gloss: 
 transl_lv: rotaļāties
 transl_en:
 transl_ru:

-lexeme:
 lex: broinel pes
 stem: 
 gramm: v itr
 gloss: 
 transl_lv: spēlēties
 transl_en:
 transl_ru:

-lexeme:
 lex: broinel pes
 stem: 
 gramm: v itr
 gloss: 
 transl_lv: rotaļāties
 transl_en:
 transl_ru:

-lexeme:
 lex: broiskirel
 stem: 
 gramm: v itr
 gloss: 
 transl_lv: spēlēties
 transl_en:
 transl_ru:

-lexeme:
 lex: broiskirel
 stem: 
 gramm: v itr
 gloss: 
 transl_lv: rotaļāties
 transl_en:
 transl_ru:

-lexeme:
 lex: bučhel
 stem: 
 gramm: v tr
 gloss: 
 transl_lv: (pa)jautāt
 transl_en:
 transl_ru:

-lexeme:
 lex: bučhel
 stem: 
 gramm: v tr
 gloss: 
 transl_lv: (pa)vaicāt
 transl_en:
 transl_ru:

-lexeme:
 lex: bučhel
 stem: 
 gramm: v tr
 gloss: 
 transl_lv: (pa)prasīt
 transl_en:
 transl_ru:

-lexeme:
 lex: bučhel
 stem: 
 gramm: v tr
 gloss: 
 transl_lv: uzprasīt
 transl_en:
 transl_ru:

-lexeme:
 lex: bučinel
 stem: 
 gramm: v tr
 gloss: 
 transl_lv: lutināt
 transl_en:
 transl_ru:

-lexeme:
 lex: bučinel pes
 stem: 
 gramm: v itr
 gloss: 
 transl_lv: blēņoties
 transl_en:
 transl_ru:

-lexeme:
 lex: bučinel pes
 stem: 
 gramm: v itr
 gloss: 
 transl_lv: darīt blēņas
 transl_en:
 transl_ru:

-lexeme:
 lex: bučinel pes
 stem: 
 gramm: v itr
 gloss: 
 transl_lv: draiskot
 transl_en:
 transl_ru:

-lexeme:
 lex: bučinel pes
 stem: 
 gramm: v itr
 gloss: 
 transl_lv: draiskoties
 transl_en:
 transl_ru:

-lexeme:
 lex: buhļakirel
 stem: 
 gramm: v tr
 gloss: 
 transl_lv: paplašināt
 transl_en:
 transl_ru:

-lexeme:
 lex: buhļòl
 stem: 
 gramm: v itr
 gloss: 
 transl_lv: paplašināties
 transl_en:
 transl_ru:

-lexeme:
 lex: čārela
 stem: 
 gramm: v tr
 gloss: 
 transl_lv: laizīt
 transl_en:
 transl_ru:

-lexeme:
 lex: čaladžòl
 stem: 
 gramm: v itr
 gloss: 
 transl_lv: sākt kustēties
 transl_en:
 transl_ru:

-lexeme:
 lex: čaļakirel
 stem: 
 gramm: v tr
 gloss: 
 transl_lv: paēdināt
 transl_en:
 transl_ru:

-lexeme:
 lex: čaļakirel
 stem: 
 gramm: v tr
 gloss: 
 transl_lv: pabarot
 transl_en:
 transl_ru:

-lexeme:
 lex: čaļakirel
 stem: 
 gramm: v tr
 gloss: 
 transl_lv: pieēdināt
 transl_en:
 transl_ru:

-lexeme:
 lex: čalavel
 stem: 
 gramm: v tr
 gloss: 
 transl_lv: aiztikt
 transl_en:
 transl_ru:

-lexeme:
 lex: čalavel
 stem: 
 gramm: v tr
 gloss: 
 transl_lv: aizskart
 transl_en:
 transl_ru:

-lexeme:
 lex: čalavel
 stem: 
 gramm: v tr
 gloss: 
 transl_lv: pieskarties
 transl_en:
 transl_ru:

-lexeme:
 lex: čaļòl
 stem: 
 gramm: v itr
 gloss: 
 transl_lv: paēst
 transl_en:
 transl_ru:

-lexeme:
 lex: čaļòl
 stem: 
 gramm: v itr
 gloss: 
 transl_lv: pieēsties
 transl_en:
 transl_ru:

-lexeme:
 lex: čaļòl
 stem: 
 gramm: v itr
 gloss: 
 transl_lv: piesātināties
 transl_en:
 transl_ru:

-lexeme:
 lex: čamudel
 stem: 
 gramm: v tr
 gloss: 
 transl_lv: skūpstīt
 transl_en:
 transl_ru:

-lexeme:
 lex: čamudel pes
 stem: 
 gramm: v itr
 gloss: 
 transl_lv: skūpstīties
 transl_en:
 transl_ru:

-lexeme:
 lex: čaravel
 stem: 
 gramm: v tr
 gloss: 
 transl_lv: ganīt
 transl_en:
 transl_ru:

-lexeme:
 lex: čaravel
 stem: 
 gramm: v tr
 gloss: 
 transl_lv: barot
 transl_en:
 transl_ru:

-lexeme:
 lex: čaravel
 stem: 
 gramm: v tr
 gloss: 
 transl_lv: ēdināt
 transl_en:
 transl_ru:

-lexeme:
 lex: čaravel pes
 stem: 
 gramm: v itr
 gloss: 
 transl_lv: ganīties
 transl_en:
 transl_ru:

-lexeme:
 lex: čarel
 stem: 
 gramm: v tr
 gloss: 
 transl_lv: laizīt
 transl_en:
 transl_ru:

-lexeme:
 lex: čarvaļakirel
 stem: 
 gramm: v tr
 gloss: 
 transl_lv: ganīt
 transl_en:
 transl_ru:

-lexeme:
 lex: čarvaļakirel
 stem: 
 gramm: v tr
 gloss: 
 transl_lv: barot
 transl_en:
 transl_ru:

-lexeme:
 lex: čarvaļakirel
 stem: 
 gramm: v tr
 gloss: 
 transl_lv: ēdināt
 transl_en:
 transl_ru:

-lexeme:
 lex: celigò
 stem: 
 gramm: v impers
 gloss: 
 transl_lv: atvasināts no slāvu cel 've­sels viss' un tiek lietots kā pastipri­nājuma vārds aiz pamata skaitļa vārdiem
 transl_en:
 transl_ru:

-lexeme:
 lex: čemņakirel
 stem: 
 gramm: v tr
 gloss: 
 transl_lv: padarīt tumšu
 transl_en:
 transl_ru:

-lexeme:
 lex: čemņakirel
 stem: 
 gramm: v tr
 gloss: 
 transl_lv: aptumšot
 transl_en:
 transl_ru:

-lexeme:
 lex: čemņòl
 stem: 
 gramm: v itr
 gloss: 
 transl_lv: kļūt tumšam
 transl_en:
 transl_ru:

-lexeme:
 lex: čemņòl
 stem: 
 gramm: v itr
 gloss: 
 transl_lv: kļūt tumšākam
 transl_en:
 transl_ru:

-lexeme:
 lex: čemņòl
 stem: 
 gramm: v
 gloss: 
 transl_lv: tumst
 transl_en:
 transl_ru:

-lexeme:
 lex: čemņòl
 stem: 
 gramm: v
 gloss: 
 transl_lv: satumst
 transl_en:
 transl_ru:

-lexeme:
 lex: čemņòl
 stem: 
 gramm: v
 gloss: 
 transl_lv: mesties tumšam
 transl_en:
 transl_ru:

-lexeme:
 lex: čerpinel
 stem: 
 gramm: v tr
 gloss: 
 transl_lv: ciest
 transl_en:
 transl_ru:

-lexeme:
 lex: čerpinel
 stem: 
 gramm: v tr
 gloss: 
 transl_lv: paciest
 transl_en:
 transl_ru:

-lexeme:
 lex: čhāļakirel
 stem: 
 gramm: v tr
 gloss: 
 transl_lv: paēdināt
 transl_en:
 transl_ru:

-lexeme:
 lex: čhāļakirel
 stem: 
 gramm: v tr
 gloss: 
 transl_lv: pabarot
 transl_en:
 transl_ru:

-lexeme:
 lex: čhāļakirel
 stem: 
 gramm: v tr
 gloss: 
 transl_lv: pieēdināt
 transl_en:
 transl_ru:

-lexeme:
 lex: čhakirel
 stem: 
 gramm: v tr
 gloss: 
 transl_lv: uzklāt
 transl_en:
 transl_ru:

-lexeme:
 lex: čhakirel
 stem: 
 gramm: v tr
 gloss: 
 transl_lv: noklāt
 transl_en:
 transl_ru:

-lexeme:
 lex: čhakirel
 stem: 
 gramm: v tr
 gloss: 
 transl_lv: apklāt
 transl_en:
 transl_ru:

-lexeme:
 lex: čhakirel
 stem: 
 gramm: v tr
 gloss: 
 transl_lv: pārklāt
 transl_en:
 transl_ru:

-lexeme:
 lex: čhakirel
 stem: 
 gramm: v tr
 gloss: 
 transl_lv: nosegt
 transl_en:
 transl_ru:

-lexeme:
 lex: čhakirel
 stem: 
 gramm: v tr
 gloss: 
 transl_lv: apsegt
 transl_en:
 transl_ru:

-lexeme:
 lex: čhakirel
 stem: 
 gramm: v tr
 gloss: 
 transl_lv: pārsegt
 transl_en:
 transl_ru:

-lexeme:
 lex: čhaladžòl pes
 stem: 
 gramm: v itr
 gloss: 
 transl_lv: sākt kustēties
 transl_en:
 transl_ru:

-lexeme:
 lex: čheb
 stem: 
 gramm: v impers
 gloss: 
 transl_lv: vajag
 transl_en:
 transl_ru:

-lexeme:
 lex: čhebi
 stem: 
 gramm: v impers
 gloss: 
 transl_lv: vajag
 transl_en:
 transl_ru:

-lexeme:
 lex: čhebini
 stem: 
 gramm: v impers
 gloss: 
 transl_lv: vajag
 transl_en:
 transl_ru:

-lexeme:
 lex: čhebisòl
 stem: 
 gramm: v itr
 gloss: 
 transl_lv: būt vajadzīgam
 transl_en:
 transl_ru:

-lexeme:
 lex: čhindžòl
 stem: 
 gramm: v itr
 gloss: 
 transl_lv: pārtrūkt
 transl_en:
 transl_ru:

-lexeme:
 lex: čhinel
 stem: 
 gramm: v tr
 gloss: 
 transl_lv: griezt
 transl_en:
 transl_ru:

-lexeme:
 lex: čhinel
 stem: 
 gramm: v tr
 gloss: 
 transl_lv: pļaut
 transl_en:
 transl_ru:

-lexeme:
 lex: čhinel
 stem: 
 gramm: v tr
 gloss: 
 transl_lv: zāģēt
 transl_en:
 transl_ru:

-lexeme:
 lex: čhinel
 stem: 
 gramm: v tr
 gloss: 
 transl_lv: spēlētmūzikas instrumentu
 transl_en:
 transl_ru:

-lexeme:
 lex: čhinel
 stem: 
 gramm: v tr
 gloss: 
 transl_lv: spēlētmūzikas instrumentu
 transl_en:
 transl_ru:

-lexeme:
 lex: čhinel
 stem: 
 gramm: v tr
 gloss: 
 transl_lv: rakstīt
 transl_en:
 transl_ru:

-lexeme:
 lex: čhinel khasa
 stem: 
 gramm: v phr
 gloss: 
 transl_lv: pļaut sienu
 transl_en:
 transl_ru:

-lexeme:
 lex: čhingardel pes
 stem: 
 gramm: v itr
 gloss: 
 transl_lv: ķildoties
 transl_en:
 transl_ru:

-lexeme:
 lex: čhingardel pes
 stem: 
 gramm: v itr
 gloss: 
 transl_lv: strīdēties
 transl_en:
 transl_ru:

-lexeme:
 lex: čhingardel pes
 stem: 
 gramm: v itr
 gloss: 
 transl_lv: colloq. Plēsties
 transl_en:
 transl_ru:

-lexeme:
 lex: čhingirel
 stem: 
 gramm: v tr
 gloss: 
 transl_lv: cirst
 transl_en:
 transl_ru:

-lexeme:
 lex: čhingirel
 stem: 
 gramm: v tr
 gloss: 
 transl_lv: skaldīt
 transl_en:
 transl_ru:

-lexeme:
 lex: čhingirel
 stem: 
 gramm: v tr
 gloss: 
 transl_lv: sist
 transl_en:
 transl_ru:

-lexeme:
 lex: čhingirel
 stem: 
 gramm: v tr
 gloss: 
 transl_lv: pātagot
 transl_en:
 transl_ru:

-lexeme:
 lex: čhingirel
 stem: 
 gramm: v tr
 gloss: 
 transl_lv: plaukāt
 transl_en:
 transl_ru:

-lexeme:
 lex: čhingirel
 stem: 
 gramm: v tr
 gloss: 
 transl_lv: (par lietu) sisties
 transl_en:
 transl_ru:

-lexeme:
 lex: čhivel
 stem: 
 gramm: v tr
 gloss: 
 transl_lv: likt
 transl_en:
 transl_ru:

-lexeme:
 lex: čhivel
 stem: 
 gramm: v tr
 gloss: 
 transl_lv: nolikt
 transl_en:
 transl_ru:

-lexeme:
 lex: čhivel
 stem: 
 gramm: v tr
 gloss: 
 transl_lv: uzlikt
 transl_en:
 transl_ru:

-lexeme:
 lex: čhivel
 stem: 
 gramm: v tr
 gloss: 
 transl_lv: ielikt
 transl_en:
 transl_ru:

-lexeme:
 lex: čhivel
 stem: 
 gramm: v tr
 gloss: 
 transl_lv: bērt
 transl_en:
 transl_ru:

-lexeme:
 lex: čhivel
 stem: 
 gramm: v tr
 gloss: 
 transl_lv: birdināt
 transl_en:
 transl_ru:

-lexeme:
 lex: čhivel
 stem: 
 gramm: v tr
 gloss: 
 transl_lv: liet
 transl_en:
 transl_ru:

-lexeme:
 lex: čhivel
 stem: 
 gramm: v tr
 gloss: 
 transl_lv: laistīt
 transl_en:
 transl_ru:

-lexeme:
 lex: čhivel
 stem: 
 gramm: v tr
 gloss: 
 transl_lv: aplaistīt
 transl_en:
 transl_ru:

-lexeme:
 lex: čhola-pes
 stem: 
 gramm: v
 gloss: 
 transl_lv: liekas
 transl_en:
 transl_ru:

-lexeme:
 lex: čholel
 stem: 
 gramm: v tr
 gloss: 
 transl_lv: tēst
 transl_en:
 transl_ru:

-lexeme:
 lex: čholel
 stem: 
 gramm: v tr
 gloss: 
 transl_lv: aptēst
 transl_en:
 transl_ru:

-lexeme:
 lex: čholel
 stem: 
 gramm: v tr
 gloss: 
 transl_lv: drāzt
 transl_en:
 transl_ru:

-lexeme:
 lex: čholel
 stem: 
 gramm: v tr
 gloss: 
 transl_lv: plaut
 transl_en:
 transl_ru:

-lexeme:
 lex: čhorel
 stem: 
 gramm: v tr
 gloss: 
 transl_lv: liet
 transl_en:
 transl_ru:

-lexeme:
 lex: čhorel
 stem: 
 gramm: v tr
 gloss: 
 transl_lv: laistīt
 transl_en:
 transl_ru:

-lexeme:
 lex: čhorel
 stem: 
 gramm: v tr
 gloss: 
 transl_lv: aplaistīt
 transl_en:
 transl_ru:

-lexeme:
 lex: čhovel
 stem: 
 gramm: v tr
 gloss: 
 transl_lv: likt
 transl_en:
 transl_ru:

-lexeme:
 lex: čhovel
 stem: 
 gramm: v tr
 gloss: 
 transl_lv: nolikt
 transl_en:
 transl_ru:

-lexeme:
 lex: čhovel pes
 stem: 
 gramm: v
 gloss: 
 transl_lv: liekas
 transl_en:
 transl_ru:

-lexeme:
 lex: čhučhirel
 stem: 
 gramm: v tr
 gloss: 
 transl_lv: tukšot
 transl_en:
 transl_ru:

-lexeme:
 lex: čhučhirel
 stem: 
 gramm: v tr
 gloss: 
 transl_lv: iztukšot
 transl_en:
 transl_ru:

-lexeme:
 lex: čhučhkirel
 stem: 
 gramm: v tr
 gloss: 
 transl_lv: tukšot
 transl_en:
 transl_ru:

-lexeme:
 lex: čhučhkirel
 stem: 
 gramm: v tr
 gloss: 
 transl_lv: iztukšot
 transl_en:
 transl_ru:

-lexeme:
 lex: čhučhòl
 stem: 
 gramm: v itr
 gloss: 
 transl_lv: kļūt tukšam
 transl_en:
 transl_ru:

-lexeme:
 lex: čhudel
 stem: 
 gramm: v tr
 gloss: 
 transl_lv: mest
 transl_en:
 transl_ru:

-lexeme:
 lex: čhudel
 stem: 
 gramm: v tr
 gloss: 
 transl_lv: sviest
 transl_en:
 transl_ru:

-lexeme:
 lex: čhudel
 stem: 
 gramm: v tr
 gloss: 
 transl_lv: pamest
 transl_en:
 transl_ru:

-lexeme:
 lex: čhudel
 stem: 
 gramm: v tr
 gloss: 
 transl_lv: atstāt
 transl_en:
 transl_ru:

-lexeme:
 lex: čhungardel
 stem: 
 gramm: v itr
 gloss: 
 transl_lv: spļaut
 transl_en:
 transl_ru:

-lexeme:
 lex: čhungardel
 stem: 
 gramm: v itr
 gloss: 
 transl_lv: spļaudīt
 transl_en:
 transl_ru:

-lexeme:
 lex: čhungardel pes
 stem: 
 gramm: v itr
 gloss: 
 transl_lv: spļaudīties
 transl_en:
 transl_ru:

-lexeme:
 lex: čhurdel
 stem: 
 gramm: v tr
 gloss: 
 transl_lv: mest
 transl_en:
 transl_ru:

-lexeme:
 lex: čhurdel
 stem: 
 gramm: v tr
 gloss: 
 transl_lv: sviest
 transl_en:
 transl_ru:

-lexeme:
 lex: čhurdel
 stem: 
 gramm: v tr
 gloss: 
 transl_lv: pamest
 transl_en:
 transl_ru:

-lexeme:
 lex: čhurdel
 stem: 
 gramm: v tr
 gloss: 
 transl_lv: atstāt
 transl_en:
 transl_ru:

-lexeme:
 lex: čhurdel jakha
 stem: 
 gramm: v phr
 gloss: 
 transl_lv: uzmest skatienu (acis)
 transl_en:
 transl_ru:

-lexeme:
 lex: čhurdel pāle jakha
 stem: 
 gramm: v phr
 gloss: 
 transl_lv: atskatīties
 transl_en:
 transl_ru:

-lexeme:
 lex: čhurdel pāle jakha
 stem: 
 gramm: v phr
 gloss: 
 transl_lv: paskatīties atpakaļ
 transl_en:
 transl_ru:

-lexeme:
 lex: čhurdel pes
 stem: 
 gramm: v itr
 gloss: 
 transl_lv: mesties virsū
 transl_en:
 transl_ru:

-lexeme:
 lex: čhurdel pes
 stem: 
 gramm: v itr
 gloss: 
 transl_lv: klupt virsū
 transl_en:
 transl_ru:

-lexeme:
 lex: čhurdel pes
 stem: 
 gramm: v itr
 gloss: 
 transl_lv: uzklupt
 transl_en:
 transl_ru:

-lexeme:
 lex: čhurdel pes
 stem: 
 gramm: v itr
 gloss: 
 transl_lv: svaidīties
 transl_en:
 transl_ru:

-lexeme:
 lex: čhurdel pes
 stem: 
 gramm: v itr
 gloss: 
 transl_lv: mētāties
 transl_en:
 transl_ru:

-lexeme:
 lex: čhurdel trušul
 stem: 
 gramm: v phr
 gloss: 
 transl_lv: mest krustu
 transl_en:
 transl_ru:

-lexeme:
 lex: čhurdel trušula
 stem: 
 gramm: v phr
 gloss: 
 transl_lv: pārmest sev krustu
 transl_en:
 transl_ru:

-lexeme:
 lex: čhurdel trušula
 stem: 
 gramm: v phr
 gloss: 
 transl_lv: pārkrustīties
 transl_en:
 transl_ru:

-lexeme:
 lex: čhuvel
 stem: 
 gramm: v tr
 gloss: 
 transl_lv: likt
 transl_en:
 transl_ru:

-lexeme:
 lex: čhuvel
 stem: 
 gramm: v tr
 gloss: 
 transl_lv: nolikt
 transl_en:
 transl_ru:

-lexeme:
 lex: čhuvel
 stem: 
 gramm: v tr
 gloss: 
 transl_lv: stādīt
 transl_en:
 transl_ru:

-lexeme:
 lex: čhuvel
 stem: 
 gramm: v tr
 gloss: 
 transl_lv: dēstīt
 transl_en:
 transl_ru:

-lexeme:
 lex: čhuvel
 stem: 
 gramm: v tr
 gloss: 
 transl_lv: pavēlēt
 transl_en:
 transl_ru:

-lexeme:
 lex: čhuvel
 stem: 
 gramm: v tr
 gloss: 
 transl_lv: likt
 transl_en:
 transl_ru:

-lexeme:
 lex: čhuvel an farduma
 stem: 
 gramm: v phr
 gloss: 
 transl_lv: iesēdināt cietumā
 transl_en:
 transl_ru:

-lexeme:
 lex: čhuvel čhiba
 stem: 
 gramm: v phr
 gloss: 
 transl_lv: zīlēt
 transl_en:
 transl_ru:

-lexeme:
 lex: čhuvel karti
 stem: 
 gramm: v phr
 gloss: 
 transl_lv: likt kārtis
 transl_en:
 transl_ru:

-lexeme:
 lex: čhuvel kò muj
 stem: 
 gramm: v phr
 gloss: 
 transl_lv: pielikt pie mutes
 transl_en:
 transl_ru:

-lexeme:
 lex: čhuvel pes
 stem: 
 gramm: v itr
 gloss: 
 transl_lv: gulties
 transl_en:
 transl_ru:

-lexeme:
 lex: čhuvel pes
 stem: 
 gramm: v itr
 gloss: 
 transl_lv: nogulties
 transl_en:
 transl_ru:

-lexeme:
 lex: čhuvel petali
 stem: 
 gramm: v phr
 gloss: 
 transl_lv: apkaltzirgu
 transl_en:
 transl_ru:

-lexeme:
 lex: čhuvel te-xal
 stem: 
 gramm: v phr
 gloss: 
 transl_lv: pasniegt ēdienu
 transl_en:
 transl_ru:

-lexeme:
 lex: čhuvel zen
 stem: 
 gramm: v phr
 gloss: 
 transl_lv: apseglot
 transl_en:
 transl_ru:

-lexeme:
 lex: cieņakirel
 stem: 
 gramm: v tr
 gloss: 
 transl_lv: cienīt
 transl_en:
 transl_ru:

-lexeme:
 lex: cieņakirel
 stem: 
 gramm: v tr
 gloss: 
 transl_lv: godāt
 transl_en:
 transl_ru:

-lexeme:
 lex: cieņinel
 stem: 
 gramm: v tr
 gloss: 
 transl_lv: cienīt
 transl_en:
 transl_ru:

-lexeme:
 lex: cieņinel
 stem: 
 gramm: v tr
 gloss: 
 transl_lv: godāt
 transl_en:
 transl_ru:

-lexeme:
 lex: čīkstinel
 stem: 
 gramm: v itr
 gloss: 
 transl_lv: čīkstēt
 transl_en:
 transl_ru:

-lexeme:
 lex: cimbinel
 stem: 
 gramm: v tr
 gloss: 
 transl_lv: kniebt
 transl_en:
 transl_ru:

-lexeme:
 lex: cimbinel
 stem: 
 gramm: v tr
 gloss: 
 transl_lv: knaibīt
 transl_en:
 transl_ru:

-lexeme:
 lex: čipinel
 stem: 
 gramm: v tr
 gloss: 
 transl_lv: kārdināt
 transl_en:
 transl_ru:

-lexeme:
 lex: čistinel
 stem: 
 gramm: v tr
 gloss: 
 transl_lv: tīrīt
 transl_en:
 transl_ru:

-lexeme:
 lex: čixòl
 stem: 
 gramm: v itr
 gloss: 
 transl_lv: apklust
 transl_en:
 transl_ru:

-lexeme:
 lex: čixòl
 stem: 
 gramm: v itr
 gloss: 
 transl_lv: ciest klusu
 transl_en:
 transl_ru:

-lexeme:
 lex: čixòl
 stem: 
 gramm: v itr
 gloss: 
 transl_lv: aprimt
 transl_en:
 transl_ru:

-lexeme:
 lex: čixòl
 stem: 
 gramm: v itr
 gloss: 
 transl_lv: pierimt
 transl_en:
 transl_ru:

-lexeme:
 lex: čixòn!
 stem: 
 gramm: v phr
 gloss: 
 transl_lv: klusējiet!
 transl_en:
 transl_ru:

-lexeme:
 lex: čixòn!
 stem: 
 gramm: v phr
 gloss: 
 transl_lv: cietiet klusu!
 transl_en:
 transl_ru:

-lexeme:
 lex: čoorel
 stem: 
 gramm: v tr
 gloss: 
 transl_lv: zagt
 transl_en:
 transl_ru:

-lexeme:
 lex: čoorel
 stem: 
 gramm: v tr
 gloss: 
 transl_lv: nozagt
 transl_en:
 transl_ru:

-lexeme:
 lex: čovaxaņakirel
 stem: 
 gramm: v tr
 gloss: 
 transl_lv: burt
 transl_en:
 transl_ru:

-lexeme:
 lex: čovaxaņakirel
 stem: 
 gramm: v tr
 gloss: 
 transl_lv: apburt
 transl_en:
 transl_ru:

-lexeme:
 lex: čovaxaņakirel
 stem: 
 gramm: v tr
 gloss: 
 transl_lv: noburt
 transl_en:
 transl_ru:

-lexeme:
 lex: ćśeji
 stem: 
 gramm: v impers
 gloss: 
 transl_lv: vajag
 transl_en:
 transl_ru:

-lexeme:
 lex: ćśejine
 stem: 
 gramm: v impers
 gloss: 
 transl_lv: vajag
 transl_en:
 transl_ru:

-lexeme:
 lex: čuļal
 stem: 
 gramm: v itr
 gloss: 
 transl_lv: pilēt
 transl_en:
 transl_ru:

-lexeme:
 lex: čuļal
 stem: 
 gramm: v itr
 gloss: 
 transl_lv: lāsot
 transl_en:
 transl_ru:

-lexeme:
 lex: čuvinel
 stem: 
 gramm: v tr
 gloss: 
 transl_lv: (no)jaust
 transl_en:
 transl_ru:

-lexeme:
 lex: čuvinel
 stem: 
 gramm: v tr
 gloss: 
 transl_lv: just
 transl_en:
 transl_ru:

-lexeme:
 lex: čxadel
 stem: 
 gramm: v itr
 gloss: 
 transl_lv: vemt
 transl_en:
 transl_ru:

-lexeme:
 lex: čxakurel
 stem: 
 gramm: v tr
 gloss: 
 transl_lv: uzklāt
 transl_en:
 transl_ru:

-lexeme:
 lex: čxakurel
 stem: 
 gramm: v tr
 gloss: 
 transl_lv: noklāt
 transl_en:
 transl_ru:

-lexeme:
 lex: čxakurel
 stem: 
 gramm: v tr
 gloss: 
 transl_lv: apklāt
 transl_en:
 transl_ru:

-lexeme:
 lex: čxakurel
 stem: 
 gramm: v tr
 gloss: 
 transl_lv: pārklāt
 transl_en:
 transl_ru:

-lexeme:
 lex: čxakurel
 stem: 
 gramm: v tr
 gloss: 
 transl_lv: nosegt
 transl_en:
 transl_ru:

-lexeme:
 lex: čxakurel
 stem: 
 gramm: v tr
 gloss: 
 transl_lv: apsegt
 transl_en:
 transl_ru:

-lexeme:
 lex: čxakurel
 stem: 
 gramm: v tr
 gloss: 
 transl_lv: pārsegt
 transl_en:
 transl_ru:

-lexeme:
 lex: čxurdel
 stem: 
 gramm: v tr
 gloss: 
 transl_lv: mest
 transl_en:
 transl_ru:

-lexeme:
 lex: čxurdel
 stem: 
 gramm: v tr
 gloss: 
 transl_lv: sviest
 transl_en:
 transl_ru:

-lexeme:
 lex: čxurdel
 stem: 
 gramm: v tr
 gloss: 
 transl_lv: pamest
 transl_en:
 transl_ru:

-lexeme:
 lex: čxurdel
 stem: 
 gramm: v tr
 gloss: 
 transl_lv: atstāt
 transl_en:
 transl_ru:

-lexeme:
 lex: dandirel
 stem: 
 gramm: v tr
 gloss: 
 transl_lv: kost
 transl_en:
 transl_ru:

-lexeme:
 lex: dandirel
 stem: 
 gramm: v tr
 gloss: 
 transl_lv: iekost
 transl_en:
 transl_ru:

-lexeme:
 lex: dandirel
 stem: 
 gramm: v tr
 gloss: 
 transl_lv: dzelt
 transl_en:
 transl_ru:

-lexeme:
 lex: dandirel
 stem: 
 gramm: v tr
 gloss: 
 transl_lv: iedzelt
 transl_en:
 transl_ru:

-lexeme:
 lex: dandirel
 stem: 
 gramm: v tr
 gloss: 
 transl_lv: uzkost
 transl_en:
 transl_ru:

-lexeme:
 lex: dandirel
 stem: 
 gramm: v tr
 gloss: 
 transl_lv: iekost
 transl_en:
 transl_ru:

-lexeme:
 lex: dandirel
 stem: 
 gramm: v tr
 gloss: 
 transl_lv: ieturēties
 transl_en:
 transl_ru:

-lexeme:
 lex: dandirel
 stem: 
 gramm: v tr
 gloss: 
 transl_lv: runāt
 transl_en:
 transl_ru:

-lexeme:
 lex: daral
 stem: 
 gramm: v itr
 gloss: 
 transl_lv: bīties
 transl_en:
 transl_ru:

-lexeme:
 lex: daral
 stem: 
 gramm: v itr
 gloss: 
 transl_lv: baidīties
 transl_en:
 transl_ru:

-lexeme:
 lex: daral
 stem: 
 gramm: v itr
 gloss: 
 transl_lv: baiļoties
 transl_en:
 transl_ru:

-lexeme:
 lex: daravel
 stem: 
 gramm: v tr
 gloss: 
 transl_lv: baidīt
 transl_en:
 transl_ru:

-lexeme:
 lex: daravel
 stem: 
 gramm: v tr
 gloss: 
 transl_lv: biedēt
 transl_en:
 transl_ru:

-lexeme:
 lex: darinel
 stem: 
 gramm: v tr
 gloss: 
 transl_lv: dāvināt
 transl_en:
 transl_ru:

-lexeme:
 lex: darinel
 stem: 
 gramm: v tr
 gloss: 
 transl_lv: dāvāt
 transl_en:
 transl_ru:

-lexeme:
 lex: daže
 stem: 
 gramm: v impers
 gloss: 
 transl_lv: pat
 transl_en:
 transl_ru:

-lexeme:
 lex: del
 stem: 
 gramm: v tr
 gloss: 
 transl_lv: dot
 transl_en:
 transl_ru:

-lexeme:
 lex: del brišind
 stem: 
 gramm: v phr
 gloss: 
 transl_lv: līst (lietus)
 transl_en:
 transl_ru:

-lexeme:
 lex: del buje
 stem: 
 gramm: v phr
 gloss: 
 transl_lv: iesaistīt kādu kā partneri dzimumaktā
 transl_en:
 transl_ru:

-lexeme:
 lex: del capla
 stem: 
 gramm: v phr
 gloss: 
 transl_lv: ķert
 transl_en:
 transl_ru:

-lexeme:
 lex: del capla
 stem: 
 gramm: v phr
 gloss: 
 transl_lv: kampt
 transl_en:
 transl_ru:

-lexeme:
 lex: del capla
 stem: 
 gramm: v phr
 gloss: 
 transl_lv: ķerstīt
 transl_en:
 transl_ru:

-lexeme:
 lex: del capla
 stem: 
 gramm: v phr
 gloss: 
 transl_lv: paķert
 transl_en:
 transl_ru:

-lexeme:
 lex: del capla
 stem: 
 gramm: v phr
 gloss: 
 transl_lv: noķert
 transl_en:
 transl_ru:

-lexeme:
 lex: del capla trujò
 stem: 
 gramm: v phr
 gloss: 
 transl_lv: apskaut
 transl_en:
 transl_ru:

-lexeme:
 lex: del capla trujò
 stem: 
 gramm: v phr
 gloss: 
 transl_lv: apkampt
 transl_en:
 transl_ru:

-lexeme:
 lex: del capla trujò
 stem: 
 gramm: v phr
 gloss: 
 transl_lv: aptvert
 transl_en:
 transl_ru:

-lexeme:
 lex: del capla trujò
 stem: 
 gramm: v phr
 gloss: 
 transl_lv: apķert
 transl_en:
 transl_ru:

-lexeme:
 lex: del capla trujò
 stem: 
 gramm: v phr
 gloss: 
 transl_lv: apņemt
 transl_en:
 transl_ru:

-lexeme:
 lex: del čhūrje
 stem: 
 gramm: v phr
 gloss: 
 transl_lv: durt
 transl_en:
 transl_ru:

-lexeme:
 lex: del čhūrje
 stem: 
 gramm: v phr
 gloss: 
 transl_lv: iedurt
 transl_en:
 transl_ru:

-lexeme:
 lex: del čika
 stem: 
 gramm: v phr
 gloss: 
 transl_lv: šķaudīt
 transl_en:
 transl_ru:

-lexeme:
 lex: del čika
 stem: 
 gramm: v phr
 gloss: 
 transl_lv: sķavāt
 transl_en:
 transl_ru:

-lexeme:
 lex: del čika
 stem: 
 gramm: v phr
 gloss: 
 transl_lv: nošķaudīties
 transl_en:
 transl_ru:

-lexeme:
 lex: del čupni
 stem: 
 gramm: v phr
 gloss: 
 transl_lv: sist ar pātagu
 transl_en:
 transl_ru:

-lexeme:
 lex: del čupni
 stem: 
 gramm: v phr
 gloss: 
 transl_lv: pātagot
 transl_en:
 transl_ru:

-lexeme:
 lex: del dab
 stem: 
 gramm: v phr
 gloss: 
 transl_lv: sist
 transl_en:
 transl_ru:

-lexeme:
 lex: del dofaņa
 stem: 
 gramm: v phr
 gloss: 
 transl_lv: cerēt
 transl_en:
 transl_ru:

-lexeme:
 lex: del drāb
 stem: 
 gramm: v phr
 gloss: 
 transl_lv: dot zāles
 transl_en:
 transl_ru:

-lexeme:
 lex: del drāb
 stem: 
 gramm: v phr
 gloss: 
 transl_lv: zīlēt
 transl_en:
 transl_ru:

-lexeme:
 lex: del drāb
 stem: 
 gramm: v phr
 gloss: 
 transl_lv: krāpt
 transl_en:
 transl_ru:

-lexeme:
 lex: del godla
 stem: 
 gramm: v phr
 gloss: 
 transl_lv: kliegt
 transl_en:
 transl_ru:

-lexeme:
 lex: del goli
 stem: 
 gramm: v phr
 gloss: 
 transl_lv: kliegt
 transl_en:
 transl_ru:

-lexeme:
 lex: del goli
 stem: 
 gramm: v phr
 gloss: 
 transl_lv: saukt
 transl_en:
 transl_ru:

-lexeme:
 lex: del goodi
 stem: 
 gramm: v phr
 gloss: 
 transl_lv: ieteikt
 transl_en:
 transl_ru:

-lexeme:
 lex: del goodi
 stem: 
 gramm: v phr
 gloss: 
 transl_lv: dot padomu
 transl_en:
 transl_ru:

-lexeme:
 lex: del gooli
 stem: 
 gramm: v phr
 gloss: 
 transl_lv: kliegt
 transl_en:
 transl_ru:

-lexeme:
 lex: del gooli
 stem: 
 gramm: v phr
 gloss: 
 transl_lv: saukt
 transl_en:
 transl_ru:

-lexeme:
 lex: del hondža
 stem: 
 gramm: v phr
 gloss: 
 transl_lv: nopūsties
 transl_en:
 transl_ru:

-lexeme:
 lex: del jiv
 stem: 
 gramm: v phr
 gloss: 
 transl_lv: snieg (sniegs)
 transl_en:
 transl_ru:

-lexeme:
 lex: del kan pir bašado
 stem: 
 gramm: v phr
 gloss: 
 transl_lv: zvanīt pa telefonu
 transl_en:
 transl_ru:

-lexeme:
 lex: del karje
 stem: 
 gramm: v phr
 gloss: 
 transl_lv: šaut
 transl_en:
 transl_ru:

-lexeme:
 lex: del khan
 stem: 
 gramm: v phr
 gloss: 
 transl_lv: smirdināt
 transl_en:
 transl_ru:

-lexeme:
 lex: del khan
 stem: 
 gramm: v phr
 gloss: 
 transl_lv: vulg. bezdēt
 transl_en:
 transl_ru:

-lexeme:
 lex: del khaņa
 stem: 
 gramm: v phr
 gloss: 
 transl_lv: smirdināt
 transl_en:
 transl_ru:

-lexeme:
 lex: del khaņa
 stem: 
 gramm: v phr
 gloss: 
 transl_lv: vulg. bezdēt
 transl_en:
 transl_ru:

-lexeme:
 lex: del kò rom
 stem: 
 gramm: v phr
 gloss: 
 transl_lv: izprecināt
 transl_en:
 transl_ru:

-lexeme:
 lex: del kò rom
 stem: 
 gramm: v phr
 gloss: 
 transl_lv: izdot pie vīra
 transl_en:
 transl_ru:

-lexeme:
 lex: del kundž
 stem: 
 gramm: v phr
 gloss: 
 transl_lv: izraut ar sakni
 transl_en:
 transl_ru:

-lexeme:
 lex: del kundž
 stem: 
 gramm: v phr
 gloss: 
 transl_lv: raut ar joni
 transl_en:
 transl_ru:

-lexeme:
 lex: del kundž
 stem: 
 gramm: v phr
 gloss: 
 transl_lv: izraut (ar saknēm)
 transl_en:
 transl_ru:

-lexeme:
 lex: del lačhò dīs
 stem: 
 gramm: v phr
 gloss: 
 transl_lv: sasveicināties
 transl_en:
 transl_ru:

-lexeme:
 lex: del pale romeste
 stem: 
 gramm: v phr
 gloss: 
 transl_lv: izprecināt
 transl_en:
 transl_ru:

-lexeme:
 lex: del pale romeste
 stem: 
 gramm: v phr
 gloss: 
 transl_lv: izdot pie vīra
 transl_en:
 transl_ru:

-lexeme:
 lex: del palò rom
 stem: 
 gramm: v phr
 gloss: 
 transl_lv: izprecināt
 transl_en:
 transl_ru:

-lexeme:
 lex: del palò rom
 stem: 
 gramm: v phr
 gloss: 
 transl_lv: izdot pie vīra
 transl_en:
 transl_ru:

-lexeme:
 lex: del parikiriben
 stem: 
 gramm: v phr
 gloss: 
 transl_lv: pateikties
 transl_en:
 transl_ru:

-lexeme:
 lex: del plīma
 stem: 
 gramm: v phr
 gloss: 
 transl_lv: peldēt
 transl_en:
 transl_ru:

-lexeme:
 lex: del plivma
 stem: 
 gramm: v phr
 gloss: 
 transl_lv: peldēt
 transl_en:
 transl_ru:

-lexeme:
 lex: del pòklonòs
 stem: 
 gramm: v phr
 gloss: 
 transl_lv: palocīties
 transl_en:
 transl_ru:

-lexeme:
 lex: del pòklonòs
 stem: 
 gramm: v phr
 gloss: 
 transl_lv: paklanīties
 transl_en:
 transl_ru:

-lexeme:
 lex: del rada
 stem: 
 gramm: v phr
 gloss: 
 transl_lv: strādāt
 transl_en:
 transl_ru:

-lexeme:
 lex: del rada
 stem: 
 gramm: v phr
 gloss: 
 transl_lv: pelnīt
 transl_en:
 transl_ru:

-lexeme:
 lex: del ril
 stem: 
 gramm: v phr
 gloss: 
 transl_lv: vulg. pirst
 transl_en:
 transl_ru:

-lexeme:
 lex: del riļa
 stem: 
 gramm: v phr
 gloss: 
 transl_lv: vulg. pirst
 transl_en:
 transl_ru:

-lexeme:
 lex: del skarga
 stem: 
 gramm: v phr
 gloss: 
 transl_lv: sūdzēties
 transl_en:
 transl_ru:

-lexeme:
 lex: del skarga
 stem: 
 gramm: v phr
 gloss: 
 transl_lv: žēloties
 transl_en:
 transl_ru:

-lexeme:
 lex: del skoki
 stem: 
 gramm: v phr
 gloss: 
 transl_lv: lēkāt
 transl_en:
 transl_ru:

-lexeme:
 lex: del skokòs
 stem: 
 gramm: v phr
 gloss: 
 transl_lv: lēkt
 transl_en:
 transl_ru:

-lexeme:
 lex: del skokòs
 stem: 
 gramm: v phr
 gloss: 
 transl_lv: lēkāt
 transl_en:
 transl_ru:

-lexeme:
 lex: del šoļa
 stem: 
 gramm: v phr
 gloss: 
 transl_lv: svilpt
 transl_en:
 transl_ru:

-lexeme:
 lex: del šoļa
 stem: 
 gramm: v phr
 gloss: 
 transl_lv: svelpt
 transl_en:
 transl_ru:

-lexeme:
 lex: del šoļa
 stem: 
 gramm: v phr
 gloss: 
 transl_lv: svilpot
 transl_en:
 transl_ru:

-lexeme:
 lex: del tè-xal
 stem: 
 gramm: v phr
 gloss: 
 transl_lv: barot
 transl_en:
 transl_ru:

-lexeme:
 lex: del tè-xal
 stem: 
 gramm: v phr
 gloss: 
 transl_lv: ēdināt
 transl_en:
 transl_ru:

-lexeme:
 lex: del tè-xal
 stem: 
 gramm: v phr
 gloss: 
 transl_lv: zīdīt
 transl_en:
 transl_ru:

-lexeme:
 lex: del thav pir bašado
 stem: 
 gramm: v phr
 gloss: 
 transl_lv: zvanīt pa telefonu
 transl_en:
 transl_ru:

-lexeme:
 lex: del trujò
 stem: 
 gramm: v phr
 gloss: 
 transl_lv: apskaut
 transl_en:
 transl_ru:

-lexeme:
 lex: del trujò
 stem: 
 gramm: v phr
 gloss: 
 transl_lv: apkampt
 transl_en:
 transl_ru:

-lexeme:
 lex: dela iv
 stem: 
 gramm: v phr
 gloss: 
 transl_lv: snieg
 transl_en:
 transl_ru:

-lexeme:
 lex: den-pen buje
 stem: 
 gramm: v phr
 gloss: 
 transl_lv: kopoties
 transl_en:
 transl_ru:

-lexeme:
 lex: derisòl
 stem: 
 gramm: v itr
 gloss: 
 transl_lv: derēt
 transl_en:
 transl_ru:

-lexeme:
 lex: derisòl
 stem: 
 gramm: v itr
 gloss: 
 transl_lv: būt derīgam
 transl_en:
 transl_ru:

-lexeme:
 lex: dežurinel
 stem: 
 gramm: v itr
 gloss: 
 transl_lv: dežurēt
 transl_en:
 transl_ru:

-lexeme:
 lex: dičhòl
 stem: 
 gramm: v itr
 gloss: 
 transl_lv: izskatīties
 transl_en:
 transl_ru:

-lexeme:
 lex: dičhòl
 stem: 
 gramm: v itr
 gloss: 
 transl_lv: likties
 transl_en:
 transl_ru:

-lexeme:
 lex: dičhòl
 stem: 
 gramm: v itr
 gloss: 
 transl_lv: šķist
 transl_en:
 transl_ru:

-lexeme:
 lex: dieninel
 stem: 
 gramm: v itr
 gloss: 
 transl_lv: dienēt
 transl_en:
 transl_ru:

-lexeme:
 lex: ďībisòl
 stem: 
 gramm: v itr
 gloss: 
 transl_lv: ģībt
 transl_en:
 transl_ru:

-lexeme:
 lex: dikhel
 stem: 
 gramm: v tr
 gloss: 
 transl_lv: redzēt
 transl_en:
 transl_ru:

-lexeme:
 lex: dikhel
 stem: 
 gramm: v tr
 gloss: 
 transl_lv: skatīties
 transl_en:
 transl_ru:

-lexeme:
 lex: dikhel
 stem: 
 gramm: v tr
 gloss: 
 transl_lv: mēģināt
 transl_en:
 transl_ru:

-lexeme:
 lex: dikhel
 stem: 
 gramm: v tr
 gloss: 
 transl_lv: lūkot (kaut ko izdarīt)
 transl_en:
 transl_ru:

-lexeme:
 lex: dikhel bašado
 stem: 
 gramm: v phr
 gloss: 
 transl_lv: skatīties televizoru
 transl_en:
 transl_ru:

-lexeme:
 lex: dikhel sūne
 stem: 
 gramm: v phr
 gloss: 
 transl_lv: redzēt sapnī
 transl_en:
 transl_ru:

-lexeme:
 lex: dikhel vaš biļi-koneske
 stem: 
 gramm: v phr
 gloss: 
 transl_lv: pieskatīt
 transl_en:
 transl_ru:

-lexeme:
 lex: dikhel vaš biļi-koneske
 stem: 
 gramm: v phr
 gloss: 
 transl_lv: uzraudzīt (kādu)
 transl_en:
 transl_ru:

-lexeme:
 lex: dikhen pen
 stem: 
 gramm: v itr
 gloss: 
 transl_lv: redzēties
 transl_en:
 transl_ru:

-lexeme:
 lex: dikhen pen
 stem: 
 gramm: v itr
 gloss: 
 transl_lv: tikties
 transl_en:
 transl_ru:

-lexeme:
 lex: diļņakirel
 stem: 
 gramm: v tr
 gloss: 
 transl_lv: muļķot
 transl_en:
 transl_ru:

-lexeme:
 lex: diļņakirel
 stem: 
 gramm: v tr
 gloss: 
 transl_lv: piemuļķot
 transl_en:
 transl_ru:

-lexeme:
 lex: diļņakirel
 stem: 
 gramm: v tr
 gloss: 
 transl_lv: apmuļķot
 transl_en:
 transl_ru:

-lexeme:
 lex: diļņakirel
 stem: 
 gramm: v tr
 gloss: 
 transl_lv: izmuļķot
 transl_en:
 transl_ru:

-lexeme:
 lex: diļņòl
 stem: 
 gramm: v itr
 gloss: 
 transl_lv: apdullt
 transl_en:
 transl_ru:

-lexeme:
 lex: diļņòl
 stem: 
 gramm: v itr
 gloss: 
 transl_lv: colloq. apstulbt
 transl_en:
 transl_ru:

-lexeme:
 lex: dodel plima
 stem: 
 gramm: v phr
 gloss: 
 transl_lv: aizpeldēt
 transl_en:
 transl_ru:

-lexeme:
 lex: dodel plima
 stem: 
 gramm: v phr
 gloss: 
 transl_lv: aizbraukt (par kuģi)
 transl_en:
 transl_ru:

-lexeme:
 lex: dodžal
 stem: 
 gramm: v itr
 gloss: 
 transl_lv: nonākt
 transl_en:
 transl_ru:

-lexeme:
 lex: dodžinel
 stem: 
 gramm: v tr/itr
 gloss: 
 transl_lv: uzzināt
 transl_en:
 transl_ru:

-lexeme:
 lex: dodžinel
 stem: 
 gramm: v tr/itr
 gloss: 
 transl_lv: pārliecināties
 transl_en:
 transl_ru:

-lexeme:
 lex: dodžinel
 stem: 
 gramm: v tr/itr
 gloss: 
 transl_lv: atzīt
 transl_en:
 transl_ru:

-lexeme:
 lex: dojavel
 stem: 
 gramm: v itr
 gloss: 
 transl_lv: nonākt
 transl_en:
 transl_ru:

-lexeme:
 lex: dolel
 stem: 
 gramm: v tr
 gloss: 
 transl_lv: dabūt
 transl_en:
 transl_ru:

-lexeme:
 lex: dolel
 stem: 
 gramm: v tr
 gloss: 
 transl_lv: saņemt
 transl_en:
 transl_ru:

-lexeme:
 lex: dolel tè-džinav
 stem: 
 gramm: v phr
 gloss: 
 transl_lv: dabūt zināt
 transl_en:
 transl_ru:

-lexeme:
 lex: dolel te-šunav
 stem: 
 gramm: v phr
 gloss: 
 transl_lv: dabūt dzirdēt
 transl_en:
 transl_ru:

-lexeme:
 lex: dolidžal
 stem: 
 gramm: v tr
 gloss: 
 transl_lv: atvest
 transl_en:
 transl_ru:

-lexeme:
 lex: dolidžel
 stem: 
 gramm: v tr
 gloss: 
 transl_lv: atvest
 transl_en:
 transl_ru:

-lexeme:
 lex: dòmārel
 stem: 
 gramm: v tr
 gloss: 
 transl_lv: nogalināt
 transl_en:
 transl_ru:

-lexeme:
 lex: dòmārel
 stem: 
 gramm: v tr
 gloss: 
 transl_lv: noslepkavot
 transl_en:
 transl_ru:

-lexeme:
 lex: dòmārel
 stem: 
 gramm: v tr
 gloss: 
 transl_lv: nosist
 transl_en:
 transl_ru:

-lexeme:
 lex: dophenel
 stem: 
 gramm: v tr
 gloss: 
 transl_lv: pavēlēt
 transl_en:
 transl_ru:

-lexeme:
 lex: dophenel
 stem: 
 gramm: v tr
 gloss: 
 transl_lv: novēlēt
 transl_en:
 transl_ru:

-lexeme:
 lex: dopijel pes
 stem: 
 gramm: v itr
 gloss: 
 transl_lv: piedzerties
 transl_en:
 transl_ru:

-lexeme:
 lex: dopjel pes
 stem: 
 gramm: v itr
 gloss: 
 transl_lv: piedzerties
 transl_en:
 transl_ru:

-lexeme:
 lex: doresel
 stem: 
 gramm: v tr
 gloss: 
 transl_lv: dabūt
 transl_en:
 transl_ru:

-lexeme:
 lex: doresel
 stem: 
 gramm: v tr
 gloss: 
 transl_lv: sadabūt
 transl_en:
 transl_ru:

-lexeme:
 lex: doresel
 stem: 
 gramm: v tr
 gloss: 
 transl_lv: aizsniegt
 transl_en:
 transl_ru:

-lexeme:
 lex: doresel
 stem: 
 gramm: v tr
 gloss: 
 transl_lv: sasniegt
 transl_en:
 transl_ru:

-lexeme:
 lex: došel
 stem: 
 gramm: v tr
 gloss: 
 transl_lv: slaukt
 transl_en:
 transl_ru:

-lexeme:
 lex: dosikavel
 stem: 
 gramm: v tr
 gloss: 
 transl_lv: pierādīt
 transl_en:
 transl_ru:

-lexeme:
 lex: dotardžòl
 stem: 
 gramm: v itr
 gloss: 
 transl_lv: piestātpie krasta
 transl_en:
 transl_ru:

-lexeme:
 lex: doxal
 stem: 
 gramm: v itr
 gloss: 
 transl_lv: apnikt
 transl_en:
 transl_ru:

-lexeme:
 lex: drabakirel
 stem: 
 gramm: v itr
 gloss: 
 transl_lv: zīlēt
 transl_en:
 transl_ru:

-lexeme:
 lex: drabakirel
 stem: 
 gramm: v itr
 gloss: 
 transl_lv: burt
 transl_en:
 transl_ru:

-lexeme:
 lex: drabakirel
 stem: 
 gramm: v itr
 gloss: 
 transl_lv: vārdot
 transl_en:
 transl_ru:

-lexeme:
 lex: dražņinel
 stem: 
 gramm: v tr
 gloss: 
 transl_lv: kaitināt
 transl_en:
 transl_ru:

-lexeme:
 lex: dražņinel
 stem: 
 gramm: v tr
 gloss: 
 transl_lv: colloq. ērcināt
 transl_en:
 transl_ru:

-lexeme:
 lex: drukinel
 stem: 
 gramm: v tr
 gloss: 
 transl_lv: drukāt
 transl_en:
 transl_ru:

-lexeme:
 lex: dufinel
 stem: 
 gramm: v tr/itr
 gloss: 
 transl_lv: domāt
 transl_en:
 transl_ru:

-lexeme:
 lex: dukhal
 stem: 
 gramm: v
 gloss: 
 transl_lv: sāpēt
 transl_en:
 transl_ru:

-lexeme:
 lex: dukhavel
 stem: 
 gramm: v tr
 gloss: 
 transl_lv: sāpināt
 transl_en:
 transl_ru:

-lexeme:
 lex: dūrjakirel
 stem: 
 gramm: v tr
 gloss: 
 transl_lv: attālināt
 transl_en:
 transl_ru:

-lexeme:
 lex: dūrjòl
 stem: 
 gramm: v itr
 gloss: 
 transl_lv: attālināties
 transl_en:
 transl_ru:

-lexeme:
 lex: dūrjòl
 stem: 
 gramm: v itr
 gloss: 
 transl_lv: aiziet projām
 transl_en:
 transl_ru:

-lexeme:
 lex: džal
 stem: 
 gramm: v itr
 gloss: 
 transl_lv: iet
 transl_en:
 transl_ru:

-lexeme:
 lex: džal andò ciemi
 stem: 
 gramm: v phr
 gloss: 
 transl_lv: iet ciemos (viesos)
 transl_en:
 transl_ru:

-lexeme:
 lex: džal andò ciemi
 stem: 
 gramm: v phr
 gloss: 
 transl_lv: iet ciemā
 transl_en:
 transl_ru:

-lexeme:
 lex: džal andò loškòs
 stem: 
 gramm: v phr
 gloss: 
 transl_lv: iet gultā
 transl_en:
 transl_ru:

-lexeme:
 lex: džal krigāl
 stem: 
 gramm: v phr
 gloss: 
 transl_lv: iet prom (projām)
 transl_en:
 transl_ru:

-lexeme:
 lex: džal pè spovdža
 stem: 
 gramm: v phr
 gloss: 
 transl_lv: iet uz grēksūdzi
 transl_en:
 transl_ru:

-lexeme:
 lex: džal pīrenca
 stem: 
 gramm: v phr
 gloss: 
 transl_lv: iet kājām
 transl_en:
 transl_ru:

-lexeme:
 lex: džal pirdal lav
 stem: 
 gramm: v phr
 gloss: 
 transl_lv: pārdomāt
 transl_en:
 transl_ru:

-lexeme:
 lex: džal pirdal lav
 stem: 
 gramm: v phr
 gloss: 
 transl_lv: grozīt lēmumu
 transl_en:
 transl_ru:

-lexeme:
 lex: džal pò ciemi
 stem: 
 gramm: v phr
 gloss: 
 transl_lv: iet ciemos (viesos)
 transl_en:
 transl_ru:

-lexeme:
 lex: džal pò ciemi
 stem: 
 gramm: v phr
 gloss: 
 transl_lv: iet ciemā
 transl_en:
 transl_ru:

-lexeme:
 lex: džal romņake (kè)
 stem: 
 gramm: v phr
 gloss: 
 transl_lv: iet par sievu (pie)
 transl_en:
 transl_ru:

-lexeme:
 lex: džangadžòl
 stem: 
 gramm: v itr
 gloss: 
 transl_lv: mosties
 transl_en:
 transl_ru:

-lexeme:
 lex: džangadžòl
 stem: 
 gramm: v itr
 gloss: 
 transl_lv: pamosties
 transl_en:
 transl_ru:

-lexeme:
 lex: džangavel
 stem: 
 gramm: v tr
 gloss: 
 transl_lv: modināt
 transl_en:
 transl_ru:

-lexeme:
 lex: džangavel
 stem: 
 gramm: v tr
 gloss: 
 transl_lv: celt augšā
 transl_en:
 transl_ru:

-lexeme:
 lex: džīdžakirel
 stem: 
 gramm: v tr
 gloss: 
 transl_lv: atdzīvināt
 transl_en:
 transl_ru:

-lexeme:
 lex: džīdžòl
 stem: 
 gramm: v itr
 gloss: 
 transl_lv: atdzīvoties
 transl_en:
 transl_ru:

-lexeme:
 lex: dzīvinel
 stem: 
 gramm: v itr
 gloss: 
 transl_lv: dzīvot
 transl_en:
 transl_ru:

-lexeme:
 lex: džinčkirel
 stem: 
 gramm: v tr
 gloss: 
 transl_lv: stiept
 transl_en:
 transl_ru:

-lexeme:
 lex: džinčkirel
 stem: 
 gramm: v tr
 gloss: 
 transl_lv: izstiept
 transl_en:
 transl_ru:

-lexeme:
 lex: džinčkirel
 stem: 
 gramm: v tr
 gloss: 
 transl_lv: pasniegt
 transl_en:
 transl_ru:

-lexeme:
 lex: džindžkirel
 stem: 
 gramm: v tr
 gloss: 
 transl_lv: stiept
 transl_en:
 transl_ru:

-lexeme:
 lex: džindžkirel
 stem: 
 gramm: v tr
 gloss: 
 transl_lv: izstiept
 transl_en:
 transl_ru:

-lexeme:
 lex: džindžkirel
 stem: 
 gramm: v tr
 gloss: 
 transl_lv: pasniegt
 transl_en:
 transl_ru:

-lexeme:
 lex: džinel
 stem: 
 gramm: v tr
 gloss: 
 transl_lv: zināt
 transl_en:
 transl_ru:

-lexeme:
 lex: džinel
 stem: 
 gramm: v tr
 gloss: 
 transl_lv: prast
 transl_en:
 transl_ru:

-lexeme:
 lex: džinel
 stem: 
 gramm: v tr
 gloss: 
 transl_lv: spēt
 transl_en:
 transl_ru:

-lexeme:
 lex: dživdžakirel
 stem: 
 gramm: v tr
 gloss: 
 transl_lv: atdzīvināt
 transl_en:
 transl_ru:

-lexeme:
 lex: dživdžakirel
 stem: 
 gramm: v tr
 gloss: 
 transl_lv: atgriezt kādu pie samaņas
 transl_en:
 transl_ru:

-lexeme:
 lex: dživdžòl
 stem: 
 gramm: v itr
 gloss: 
 transl_lv: atdzīvoties
 transl_en:
 transl_ru:

-lexeme:
 lex: dživel
 stem: 
 gramm: v itr
 gloss: 
 transl_lv: dzīvot
 transl_en:
 transl_ru:

-lexeme:
 lex: dživel an peskò lačhipen
 stem: 
 gramm: v phr
 gloss: 
 transl_lv: dzīvot sev par prieku
 transl_en:
 transl_ru:

-lexeme:
 lex: dživel žinkò sivò bala
 stem: 
 gramm: v phr
 gloss: 
 transl_lv: nodzīvot līdz sirmam vecumam
 transl_en:
 transl_ru:

-lexeme:
 lex: dživel žinkò sivò bala
 stem: 
 gramm: v phr
 gloss: 
 transl_lv: piedzīvot sirmu vecumu
 transl_en:
 transl_ru:

-lexeme:
 lex: dživinel
 stem: 
 gramm: v tr
 gloss: 
 transl_lv: pārsteigt (kādu)
 transl_en:
 transl_ru:

-lexeme:
 lex: dživinel
 stem: 
 gramm: v tr
 gloss: 
 transl_lv: radīt izbrīnu (kādā)
 transl_en:
 transl_ru:

-lexeme:
 lex: dživinel pes
 stem: 
 gramm: v itr
 gloss: 
 transl_lv: brīnīties
 transl_en:
 transl_ru:

-lexeme:
 lex: pinel
 stem: 
 gramm: v itr
 gloss: 
 transl_lv: elpot
 transl_en:
 transl_ru:

-lexeme:
 lex: gāruvel
 stem: 
 gramm: v tr
 gloss: 
 transl_lv: slēpt
 transl_en:
 transl_ru:

-lexeme:
 lex: gāruvel
 stem: 
 gramm: v tr
 gloss: 
 transl_lv: noslēpt
 transl_en:
 transl_ru:

-lexeme:
 lex: gāruvel
 stem: 
 gramm: v tr
 gloss: 
 transl_lv: paslēpt
 transl_en:
 transl_ru:

-lexeme:
 lex: gāruvel
 stem: 
 gramm: v tr
 gloss: 
 transl_lv: apbedīt
 transl_en:
 transl_ru:

-lexeme:
 lex: gāruvel
 stem: 
 gramm: v tr
 gloss: 
 transl_lv: apglabāt
 transl_en:
 transl_ru:

-lexeme:
 lex: gāruvel pes
 stem: 
 gramm: v itr
 gloss: 
 transl_lv: noslēpties
 transl_en:
 transl_ru:

-lexeme:
 lex: gāruvel pes
 stem: 
 gramm: v itr
 gloss: 
 transl_lv: paslēpties
 transl_en:
 transl_ru:

-lexeme:
 lex: gabal
 stem: 
 gramm: v tr
 gloss: 
 transl_lv: dziedāt
 transl_en:
 transl_ru:

-lexeme:
 lex: ginel
 stem: 
 gramm: v tr
 gloss: 
 transl_lv: skaitīt
 transl_en:
 transl_ru:

-lexeme:
 lex: ginel paternuški
 stem: 
 gramm: v phr
 gloss: 
 transl_lv: skaitīt lūgšanas
 transl_en:
 transl_ru:

-lexeme:
 lex: ginel pes
 stem: 
 gramm: v itr
 gloss: 
 transl_lv: skaitīties
 transl_en:
 transl_ru:

-lexeme:
 lex: glušinel
 stem: 
 gramm: v itr
 gloss: 
 transl_lv: trokšņotpar bērniem
 transl_en:
 transl_ru:

-lexeme:
 lex: gņečinel
 stem: 
 gramm: v tr
 gloss: 
 transl_lv: spiest
 transl_en:
 transl_ru:

-lexeme:
 lex: gņečinel
 stem: 
 gramm: v tr
 gloss: 
 transl_lv: žņaugt
 transl_en:
 transl_ru:

-lexeme:
 lex: goņinel pes (pal biļi-koneste)
 stem: 
 gramm: v itr
 gloss: 
 transl_lv: dzīties (pēc kāda)
 transl_en:
 transl_ru:

-lexeme:
 lex: gotovinel
 stem: 
 gramm: v tr
 gloss: 
 transl_lv: gatavot
 transl_en:
 transl_ru:

-lexeme:
 lex: grexinel
 stem: 
 gramm: v itr
 gloss: 
 transl_lv: grēkot
 transl_en:
 transl_ru:

-lexeme:
 lex: guļinel
 stem: 
 gramm: v itr
 gloss: 
 transl_lv: līksmoties
 transl_en:
 transl_ru:

-lexeme:
 lex: guļinel
 stem: 
 gramm: v itr
 gloss: 
 transl_lv: uzdzīvot
 transl_en:
 transl_ru:

-lexeme:
 lex: hadel
 stem: 
 gramm: v tr
 gloss: 
 transl_lv: celt
 transl_en:
 transl_ru:

-lexeme:
 lex: hadel
 stem: 
 gramm: v tr
 gloss: 
 transl_lv: būvēt
 transl_en:
 transl_ru:

-lexeme:
 lex: hadel
 stem: 
 gramm: v tr
 gloss: 
 transl_lv: svērt
 transl_en:
 transl_ru:

-lexeme:
 lex: hadel
 stem: 
 gramm: v tr
 gloss: 
 transl_lv: nosvērt
 transl_en:
 transl_ru:

-lexeme:
 lex: hadel
 stem: 
 gramm: v tr
 gloss: 
 transl_lv: slavēt
 transl_en:
 transl_ru:

-lexeme:
 lex: hadel
 stem: 
 gramm: v tr
 gloss: 
 transl_lv: slavināt
 transl_en:
 transl_ru:

-lexeme:
 lex: hadel
 stem: 
 gramm: v tr
 gloss: 
 transl_lv: svētīt
 transl_en:
 transl_ru:

-lexeme:
 lex: hadel
 stem: 
 gramm: v tr
 gloss: 
 transl_lv: dot svētību
 transl_en:
 transl_ru:

-lexeme:
 lex: hadel pes
 stem: 
 gramm: v itr
 gloss: 
 transl_lv: celties
 transl_en:
 transl_ru:

-lexeme:
 lex: hadel pes
 stem: 
 gramm: v itr
 gloss: 
 transl_lv: viļņot
 transl_en:
 transl_ru:

-lexeme:
 lex: hadel pes
 stem: 
 gramm: v itr
 gloss: 
 transl_lv: viļņoties (par jūru)
 transl_en:
 transl_ru:

-lexeme:
 lex: haļakirel
 stem: 
 gramm: v tr/itr
 gloss: 
 transl_lv: pamanīt
 transl_en:
 transl_ru:

-lexeme:
 lex: haļakirel
 stem: 
 gramm: v tr/itr
 gloss: 
 transl_lv: ievērot
 transl_en:
 transl_ru:

-lexeme:
 lex: haļakirel
 stem: 
 gramm: v tr/itr
 gloss: 
 transl_lv: likt saprast
 transl_en:
 transl_ru:

-lexeme:
 lex: haļòl
 stem: 
 gramm: v tr
 gloss: 
 transl_lv: saprast
 transl_en:
 transl_ru:

-lexeme:
 lex: haļòl
 stem: 
 gramm: v tr
 gloss: 
 transl_lv: izprast
 transl_en:
 transl_ru:

-lexeme:
 lex: haļòl
 stem: 
 gramm: v tr
 gloss: 
 transl_lv: apjēgt
 transl_en:
 transl_ru:

-lexeme:
 lex: haļòl
 stem: 
 gramm: v tr
 gloss: 
 transl_lv: just
 transl_en:
 transl_ru:

-lexeme:
 lex: haļòl
 stem: 
 gramm: v tr
 gloss: 
 transl_lv: izjust
 transl_en:
 transl_ru:

-lexeme:
 lex: haļòl
 stem: 
 gramm: v tr
 gloss: 
 transl_lv: sajust
 transl_en:
 transl_ru:

-lexeme:
 lex: hanavel
 stem: 
 gramm: v tr
 gloss: 
 transl_lv: rakt
 transl_en:
 transl_ru:

-lexeme:
 lex: handel
 stem: 
 gramm: v tr
 gloss: 
 transl_lv: ķemmēt
 transl_en:
 transl_ru:

-lexeme:
 lex: handel
 stem: 
 gramm: v tr
 gloss: 
 transl_lv: saķemmēt
 transl_en:
 transl_ru:

-lexeme:
 lex: handel
 stem: 
 gramm: v tr
 gloss: 
 transl_lv: sasukāt
 transl_en:
 transl_ru:

-lexeme:
 lex: handel pes
 stem: 
 gramm: v itr
 gloss: 
 transl_lv: sasukāties
 transl_en:
 transl_ru:

-lexeme:
 lex: hanel
 stem: 
 gramm: v tr
 gloss: 
 transl_lv: ķemmēt
 transl_en:
 transl_ru:

-lexeme:
 lex: hanel
 stem: 
 gramm: v tr
 gloss: 
 transl_lv: saķemmēt
 transl_en:
 transl_ru:

-lexeme:
 lex: hanel
 stem: 
 gramm: v tr
 gloss: 
 transl_lv: sasukāt
 transl_en:
 transl_ru:

-lexeme:
 lex: hašti
 stem: 
 gramm: v impers
 gloss: 
 transl_lv: var
 transl_en:
 transl_ru:

-lexeme:
 lex: hašti
 stem: 
 gramm: v impers
 gloss: 
 transl_lv: drīkst
 transl_en:
 transl_ru:

-lexeme:
 lex: hazbal
 stem: 
 gramm: v tr
 gloss: 
 transl_lv: zagt
 transl_en:
 transl_ru:

-lexeme:
 lex: hazbal
 stem: 
 gramm: v tr
 gloss: 
 transl_lv: zīlēt
 transl_en:
 transl_ru:

-lexeme:
 lex: hazdel
 stem: 
 gramm: v tr
 gloss: 
 transl_lv: celt
 transl_en:
 transl_ru:

-lexeme:
 lex: henkļinel
 stem: 
 gramm: v itr
 gloss: 
 transl_lv: vaidēt
 transl_en:
 transl_ru:

-lexeme:
 lex: henkļinel
 stem: 
 gramm: v itr
 gloss: 
 transl_lv: stenēt
 transl_en:
 transl_ru:

-lexeme:
 lex: henkļinel
 stem: 
 gramm: v itr
 gloss: 
 transl_lv: kunkstēt
 transl_en:
 transl_ru:

-lexeme:
 lex: hondžinel
 stem: 
 gramm: v itr
 gloss: 
 transl_lv: nopūsties
 transl_en:
 transl_ru:

-lexeme:
 lex: hondžòl
 stem: 
 gramm: v itr
 gloss: 
 transl_lv: nopūsties
 transl_en:
 transl_ru:

-lexeme:
 lex: horinel
 stem: 
 gramm: v itr
 gloss: 
 transl_lv: rūpēties (par kādu)
 transl_en:
 transl_ru:

-lexeme:
 lex: hučakirel
 stem: 
 gramm: v tr
 gloss: 
 transl_lv: pāugstināt
 transl_en:
 transl_ru:

-lexeme:
 lex: hučakirel
 stem: 
 gramm: v tr
 gloss: 
 transl_lv: cildināt
 transl_en:
 transl_ru:

-lexeme:
 lex: hurel
 stem: 
 gramm: v tr
 gloss: 
 transl_lv: vilkt (ģērbt) mugurā
 transl_en:
 transl_ru:

-lexeme:
 lex: hurel
 stem: 
 gramm: v tr
 gloss: 
 transl_lv: uzvilkt
 transl_en:
 transl_ru:

-lexeme:
 lex: hurel
 stem: 
 gramm: v tr
 gloss: 
 transl_lv: uzģērbt
 transl_en:
 transl_ru:

-lexeme:
 lex: hurel
 stem: 
 gramm: v tr
 gloss: 
 transl_lv: apģērbt
 transl_en:
 transl_ru:

-lexeme:
 lex: hurel pes
 stem: 
 gramm: v itr
 gloss: 
 transl_lv: ģērbties
 transl_en:
 transl_ru:

-lexeme:
 lex: hurjakirel
 stem: 
 gramm: v tr
 gloss: 
 transl_lv: apģērbt (kādu)
 transl_en:
 transl_ru:

-lexeme:
 lex: iečhinel
 stem: 
 gramm: v tr
 gloss: 
 transl_lv: iegrieztpirkstā
 transl_en:
 transl_ru:

-lexeme:
 lex: iečhorel
 stem: 
 gramm: v tr
 gloss: 
 transl_lv: ieliet
 transl_en:
 transl_ru:

-lexeme:
 lex: iedikhel
 stem: 
 gramm: v tr
 gloss: 
 transl_lv: ieredzēt
 transl_en:
 transl_ru:

-lexeme:
 lex: iedikhel
 stem: 
 gramm: v tr
 gloss: 
 transl_lv: ieraudzīt
 transl_en:
 transl_ru:

-lexeme:
 lex: iedufinel pes
 stem: 
 gramm: v itr
 gloss: 
 transl_lv: iedomāties
 transl_en:
 transl_ru:

-lexeme:
 lex: iedufinel pes
 stem: 
 gramm: v itr
 gloss: 
 transl_lv: atcerēties
 transl_en:
 transl_ru:

-lexeme:
 lex: iedufinel pes
 stem: 
 gramm: v itr
 gloss: 
 transl_lv: iztēloties
 transl_en:
 transl_ru:

-lexeme:
 lex: iedufinel pes
 stem: 
 gramm: v itr
 gloss: 
 transl_lv: apsvērt
 transl_en:
 transl_ru:

-lexeme:
 lex: iedufinel pes
 stem: 
 gramm: v itr
 gloss: 
 transl_lv: pārdomāt
 transl_en:
 transl_ru:

-lexeme:
 lex: iedžal
 stem: 
 gramm: v itr
 gloss: 
 transl_lv: ieiet
 transl_en:
 transl_ru:

-lexeme:
 lex: iejavel
 stem: 
 gramm: v itr
 gloss: 
 transl_lv: ienākt
 transl_en:
 transl_ru:

-lexeme:
 lex: iejavel
 stem: 
 gramm: v itr
 gloss: 
 transl_lv: iegriezties
 transl_en:
 transl_ru:

-lexeme:
 lex: iejavel pes
 stem: 
 gramm: v itr
 gloss: 
 transl_lv: ienākties
 transl_en:
 transl_ru:

-lexeme:
 lex: iejavel pes
 stem: 
 gramm: v itr
 gloss: 
 transl_lv: nobriest
 transl_en:
 transl_ru:

-lexeme:
 lex: iekamel
 stem: 
 gramm: v tr
 gloss: 
 transl_lv: iemīlēt
 transl_en:
 transl_ru:

-lexeme:
 lex: iekamel pes
 stem: 
 gramm: v itr
 gloss: 
 transl_lv: iemīlēties
 transl_en:
 transl_ru:

-lexeme:
 lex: iekhārel
 stem: 
 gramm: v tr
 gloss: 
 transl_lv: iesaukt
 transl_en:
 transl_ru:

-lexeme:
 lex: iekhārel
 stem: 
 gramm: v tr
 gloss: 
 transl_lv: iedēvēt
 transl_en:
 transl_ru:

-lexeme:
 lex: iekhārel
 stem: 
 gramm: v tr
 gloss: 
 transl_lv: iesaukt
 transl_en:
 transl_ru:

-lexeme:
 lex: iekhārel
 stem: 
 gramm: v tr
 gloss: 
 transl_lv: ieaicināt
 transl_en:
 transl_ru:

-lexeme:
 lex: iemukhel
 stem: 
 gramm: v tr
 gloss: 
 transl_lv: ielaist
 transl_en:
 transl_ru:

-lexeme:
 lex: iemukhel ande voļa
 stem: 
 gramm: v phr
 gloss: 
 transl_lv: izlaist
 transl_en:
 transl_ru:

-lexeme:
 lex: iemukhel pes
 stem: 
 gramm: v itr
 gloss: 
 transl_lv: ielaisties
 transl_en:
 transl_ru:

-lexeme:
 lex: iephērel
 stem: 
 gramm: v tr
 gloss: 
 transl_lv: iesmelt
 transl_en:
 transl_ru:

-lexeme:
 lex: iephenel
 stem: 
 gramm: v tr
 gloss: 
 transl_lv: ieteikt
 transl_en:
 transl_ru:

-lexeme:
 lex: iepijel
 stem: 
 gramm: v tr
 gloss: 
 transl_lv: iedzert
 transl_en:
 transl_ru:

-lexeme:
 lex: iepindžkirel
 stem: 
 gramm: v tr
 gloss: 
 transl_lv: iepazīstināt
 transl_en:
 transl_ru:

-lexeme:
 lex: iepindžkirel pes
 stem: 
 gramm: v itr
 gloss: 
 transl_lv: iepazīties
 transl_en:
 transl_ru:

-lexeme:
 lex: iepjel
 stem: 
 gramm: v tr
 gloss: 
 transl_lv: iedzert
 transl_en:
 transl_ru:

-lexeme:
 lex: ierāvel
 stem: 
 gramm: v tr
 gloss: 
 transl_lv: ieliet
 transl_en:
 transl_ru:

-lexeme:
 lex: ieradinel
 stem: 
 gramm: v tr
 gloss: 
 transl_lv: iepriecināt
 transl_en:
 transl_ru:

-lexeme:
 lex: iesikļòl
 stem: 
 gramm: v tr
 gloss: 
 transl_lv: iemācīties
 transl_en:
 transl_ru:

-lexeme:
 lex: iesvenčinel
 stem: 
 gramm: v tr
 gloss: 
 transl_lv: iesvētīt
 transl_en:
 transl_ru:

-lexeme:
 lex: iexačkirel
 stem: 
 gramm: v tr
 gloss: 
 transl_lv: iededzināt
 transl_en:
 transl_ru:

-lexeme:
 lex: iexačkirel
 stem: 
 gramm: v tr
 gloss: 
 transl_lv: iedegt
 transl_en:
 transl_ru:

-lexeme:
 lex: iexačkirel pes
 stem: 
 gramm: v itr
 gloss: 
 transl_lv: iedegties
 transl_en:
 transl_ru:

-lexeme:
 lex: interesinel
 stem: 
 gramm: v tr
 gloss: 
 transl_lv: interesēt
 transl_en:
 transl_ru:

-lexeme:
 lex: interesinel
 stem: 
 gramm: v tr
 gloss: 
 transl_lv: ieinteresēt
 transl_en:
 transl_ru:

-lexeme:
 lex: interesinel pes
 stem: 
 gramm: v itr
 gloss: 
 transl_lv: interesēties
 transl_en:
 transl_ru:

-lexeme:
 lex: isi
 stem: 
 gramm: v cop
 gloss: 
 transl_lv: ir3.sg., pl.
 transl_en:
 transl_ru:

-lexeme:
 lex: isòm
 stem: 
 gramm: v cop
 gloss: 
 transl_lv: esmu
 transl_en:
 transl_ru:

-lexeme:
 lex: isòm zaglasnò
 stem: 
 gramm: v phr
 gloss: 
 transl_lv: piekrist
 transl_en:
 transl_ru:

-lexeme:
 lex: isòm zaglasnò
 stem: 
 gramm: v phr
 gloss: 
 transl_lv: būt vienis prātis
 transl_en:
 transl_ru:

-lexeme:
 lex: isòm zaglasnò
 stem: 
 gramm: v phr
 gloss: 
 transl_lv: būt ar mieru
 transl_en:
 transl_ru:

-lexeme:
 lex: izdral
 stem: 
 gramm: v itr
 gloss: 
 transl_lv: drebēt
 transl_en:
 transl_ru:

-lexeme:
 lex: izdral
 stem: 
 gramm: v itr
 gloss: 
 transl_lv: trīcēt
 transl_en:
 transl_ru:

-lexeme:
 lex: izdravel
 stem: 
 gramm: v tr
 gloss: 
 transl_lv: drebināt
 transl_en:
 transl_ru:

-lexeme:
 lex: ja-
 stem: 
 gramm: v impers
 gloss: 
 transl_lv: tik
 transl_en:
 transl_ru:

-lexeme:
 lex: ja-
 stem: 
 gramm: v impers
 gloss: 
 transl_lv: tā
 transl_en:
 transl_ru:

-lexeme:
 lex: jāla
 stem: 
 gramm: v itr
 gloss: 
 transl_lv: būt
 transl_en:
 transl_ru:

-lexeme:
 lex: jačhakirel
 stem: 
 gramm: v tr
 gloss: 
 transl_lv: atstāt
 transl_en:
 transl_ru:

-lexeme:
 lex: jačhavel
 stem: 
 gramm: v tr
 gloss: 
 transl_lv: atstāt
 transl_en:
 transl_ru:

-lexeme:
 lex: jačhel
 stem: 
 gramm: v itr
 gloss: 
 transl_lv: kļūt
 transl_en:
 transl_ru:

-lexeme:
 lex: jačhel
 stem: 
 gramm: v itr
 gloss: 
 transl_lv: tapt
 transl_en:
 transl_ru:

-lexeme:
 lex: jačhel
 stem: 
 gramm: v itr
 gloss: 
 transl_lv: palikt
 transl_en:
 transl_ru:

-lexeme:
 lex: jačhel
 stem: 
 gramm: v itr
 gloss: 
 transl_lv: likties
 transl_en:
 transl_ru:

-lexeme:
 lex: jačhel
 stem: 
 gramm: v itr
 gloss: 
 transl_lv: dēties
 transl_en:
 transl_ru:

-lexeme:
 lex: jačhel
 stem: 
 gramm: v itr
 gloss: 
 transl_lv: notikt
 transl_en:
 transl_ru:

-lexeme:
 lex: jačhel
 stem: 
 gramm: v itr
 gloss: 
 transl_lv: atgadīties
 transl_en:
 transl_ru:

-lexeme:
 lex: jačhel čixò
 stem: 
 gramm: v phr
 gloss: 
 transl_lv: apklust
 transl_en:
 transl_ru:

-lexeme:
 lex: jačhel čixò
 stem: 
 gramm: v phr
 gloss: 
 transl_lv: aprimt
 transl_en:
 transl_ru:

-lexeme:
 lex: jačhel čixò
 stem: 
 gramm: v phr
 gloss: 
 transl_lv: pierimt
 transl_en:
 transl_ru:

-lexeme:
 lex: jačhel dilinò
 stem: 
 gramm: v phr
 gloss: 
 transl_lv: kļūt trakam
 transl_en:
 transl_ru:

-lexeme:
 lex: jačhel dilinò
 stem: 
 gramm: v phr
 gloss: 
 transl_lv: sajukt prātā
 transl_en:
 transl_ru:

-lexeme:
 lex: jačhel dilinò
 stem: 
 gramm: v phr
 gloss: 
 transl_lv: zaudēt prātu
 transl_en:
 transl_ru:

-lexeme:
 lex: jačhel lokhedir
 stem: 
 gramm: v phr
 gloss: 
 transl_lv: kļūt vieglāk
 transl_en:
 transl_ru:

-lexeme:
 lex: jačhel nasvalò
 stem: 
 gramm: v phr
 gloss: 
 transl_lv: kļūt slimam
 transl_en:
 transl_ru:

-lexeme:
 lex: jačhel nasvalò
 stem: 
 gramm: v phr
 gloss: 
 transl_lv: saslimt
 transl_en:
 transl_ru:

-lexeme:
 lex: jačhel sastò
 stem: 
 gramm: v phr
 gloss: 
 transl_lv: kļūt veselam
 transl_en:
 transl_ru:

-lexeme:
 lex: jačhel sastò
 stem: 
 gramm: v phr
 gloss: 
 transl_lv: izveseļoties
 transl_en:
 transl_ru:

-lexeme:
 lex: jačhel sastò
 stem: 
 gramm: v phr
 gloss: 
 transl_lv: atveseļoties
 transl_en:
 transl_ru:

-lexeme:
 lex: jačhel sastò
 stem: 
 gramm: v phr
 gloss: 
 transl_lv: atspirgt
 transl_en:
 transl_ru:

-lexeme:
 lex: jačhel siklò
 stem: 
 gramm: v phr
 gloss: 
 transl_lv: pierast
 transl_en:
 transl_ru:

-lexeme:
 lex: jačhel siklò
 stem: 
 gramm: v phr
 gloss: 
 transl_lv: aprast
 transl_en:
 transl_ru:

-lexeme:
 lex: jačhel siklò
 stem: 
 gramm: v phr
 gloss: 
 transl_lv: sarast
 transl_en:
 transl_ru:

-lexeme:
 lex: jačhel siklò
 stem: 
 gramm: v phr
 gloss: 
 transl_lv: ierast
 transl_en:
 transl_ru:

-lexeme:
 lex: jaktinel
 stem: 
 gramm: v itr
 gloss: 
 transl_lv: medīt
 transl_en:
 transl_ru:

-lexeme:
 lex: jandel
 stem: 
 gramm: v tr
 gloss: 
 transl_lv: nest
 transl_en:
 transl_ru:

-lexeme:
 lex: jandel
 stem: 
 gramm: v tr
 gloss: 
 transl_lv: atnest
 transl_en:
 transl_ru:

-lexeme:
 lex: janel
 stem: 
 gramm: v tr
 gloss: 
 transl_lv: nest
 transl_en:
 transl_ru:

-lexeme:
 lex: janel
 stem: 
 gramm: v tr
 gloss: 
 transl_lv: atnest
 transl_en:
 transl_ru:

-lexeme:
 lex: jašti
 stem: 
 gramm: v impers
 gloss: 
 transl_lv: nevar
 transl_en:
 transl_ru:

-lexeme:
 lex: jašti
 stem: 
 gramm: v impers
 gloss: 
 transl_lv: nedrīkst
 transl_en:
 transl_ru:

-lexeme:
 lex: javel
 stem: 
 gramm: v itr
 gloss: 
 transl_lv: būt
 transl_en:
 transl_ru:

-lexeme:
 lex: javel
 stem: 
 gramm: v itr
 gloss: 
 transl_lv: nākt
 transl_en:
 transl_ru:

-lexeme:
 lex: javel
 stem: 
 gramm: v itr
 gloss: 
 transl_lv: iestāties
 transl_en:
 transl_ru:

-lexeme:
 lex: javel
 stem: 
 gramm: v itr
 gloss: 
 transl_lv: pienākt
 transl_en:
 transl_ru:

-lexeme:
 lex: javel andò bokh
 stem: 
 gramm: v phr
 gloss: 
 transl_lv: ciest badu
 transl_en:
 transl_ru:

-lexeme:
 lex: javel angil
 stem: 
 gramm: v phr
 gloss: 
 transl_lv: nākt pretim (pretī)
 transl_en:
 transl_ru:

-lexeme:
 lex: javel bešlò
 stem: 
 gramm: v phr
 gloss: 
 transl_lv: sēdēt
 transl_en:
 transl_ru:

-lexeme:
 lex: javel doša
 stem: 
 gramm: v phr
 gloss: 
 transl_lv: pietikt
 transl_en:
 transl_ru:

-lexeme:
 lex: javel doša
 stem: 
 gramm: v phr
 gloss: 
 transl_lv: būt diezgan
 transl_en:
 transl_ru:

-lexeme:
 lex: javel fardò
 stem: 
 gramm: v phr
 gloss: 
 transl_lv: būt ciet
 transl_en:
 transl_ru:

-lexeme:
 lex: javel fardò
 stem: 
 gramm: v phr
 gloss: 
 transl_lv: būt slēgtam
 transl_en:
 transl_ru:

-lexeme:
 lex: javel khêêre
 stem: 
 gramm: v phr
 gloss: 
 transl_lv: pārnākt mājās
 transl_en:
 transl_ru:

-lexeme:
 lex: javel pašlò
 stem: 
 gramm: v phr
 gloss: 
 transl_lv: gulēt
 transl_en:
 transl_ru:

-lexeme:
 lex: javel pes
 stem: 
 gramm: v itr
 gloss: 
 transl_lv: nākties
 transl_en:
 transl_ru:

-lexeme:
 lex: javel pes
 stem: 
 gramm: v itr
 gloss: 
 transl_lv: vajadzēt
 transl_en:
 transl_ru:

-lexeme:
 lex: javel phandlò
 stem: 
 gramm: v phr
 gloss: 
 transl_lv: būt sasietam
 transl_en:
 transl_ru:

-lexeme:
 lex: javel phandlò
 stem: 
 gramm: v phr
 gloss: 
 transl_lv: būt slēgtam
 transl_en:
 transl_ru:

-lexeme:
 lex: javel pišnò
 stem: 
 gramm: v phr
 gloss: 
 transl_lv: būt lepnam
 transl_en:
 transl_ru:

-lexeme:
 lex: javel pišnò
 stem: 
 gramm: v phr
 gloss: 
 transl_lv: lepoties
 transl_en:
 transl_ru:

-lexeme:
 lex: javel pokojnò
 stem: 
 gramm: v phr
 gloss: 
 transl_lv: būt ar mieru
 transl_en:
 transl_ru:

-lexeme:
 lex: javel psīrò
 stem: 
 gramm: v phr
 gloss: 
 transl_lv: būt vaļā
 transl_en:
 transl_ru:

-lexeme:
 lex: javel tè-kērel biļi-so
 stem: 
 gramm: v phr
 gloss: 
 transl_lv: vajadzēt
 transl_en:
 transl_ru:

-lexeme:
 lex: javel terdò
 stem: 
 gramm: v phr
 gloss: 
 transl_lv: stāvēt
 transl_en:
 transl_ru:

-lexeme:
 lex: javel umbladò
 stem: 
 gramm: v phr
 gloss: 
 transl_lv: karāties
 transl_en:
 transl_ru:

-lexeme:
 lex: javel zora
 stem: 
 gramm: v phr
 gloss: 
 transl_lv: iekvēloties (par blāzmu)
 transl_en:
 transl_ru:

-lexeme:
 lex: javel zora
 stem: 
 gramm: v phr
 gloss: 
 transl_lv: aust (par dienu)
 transl_en:
 transl_ru:

-lexeme:
 lex: jêêl
 stem: 
 gramm: v itr
 gloss: 
 transl_lv: nākt
 transl_en:
 transl_ru:

-lexeme:
 lex: jêêl
 stem: 
 gramm: v itr
 gloss: 
 transl_lv: iestāties
 transl_en:
 transl_ru:

-lexeme:
 lex: jêêl
 stem: 
 gramm: v itr
 gloss: 
 transl_lv: pienākt
 transl_en:
 transl_ru:

-lexeme:
 lex: jovel
 stem: 
 gramm: v itr
 gloss: 
 transl_lv: but
 transl_en:
 transl_ru:

-lexeme:
 lex: jovel
 stem: 
 gramm: v itr
 gloss: 
 transl_lv: nākt
 transl_en:
 transl_ru:

-lexeme:
 lex: juokinel
 stem: 
 gramm: v itr
 gloss: 
 transl_lv: jokot(ies)
 transl_en:
 transl_ru:

-lexeme:
 lex: jūtinel
 stem: 
 gramm: v tr
 gloss: 
 transl_lv: just
 transl_en:
 transl_ru:

-lexeme:
 lex: jūtinel pes
 stem: 
 gramm: v itr
 gloss: 
 transl_lv: justies
 transl_en:
 transl_ru:

-lexeme:
 lex: kāļakirel
 stem: 
 gramm: v tr
 gloss: 
 transl_lv: padarīt melnu
 transl_en:
 transl_ru:

-lexeme:
 lex: kāļakirel
 stem: 
 gramm: v tr
 gloss: 
 transl_lv: nomelnot
 transl_en:
 transl_ru:

-lexeme:
 lex: kāļòl
 stem: 
 gramm: v itr
 gloss: 
 transl_lv: kļūt melnam
 transl_en:
 transl_ru:

-lexeme:
 lex: kāļòl
 stem: 
 gramm: v itr
 gloss: 
 transl_lv: melnēt
 transl_en:
 transl_ru:

-lexeme:
 lex: kamel
 stem: 
 gramm: v tr
 gloss: 
 transl_lv: gribēt
 transl_en:
 transl_ru:

-lexeme:
 lex: kamel
 stem: 
 gramm: v tr
 gloss: 
 transl_lv: vēlēties
 transl_en:
 transl_ru:

-lexeme:
 lex: kamel
 stem: 
 gramm: v tr
 gloss: 
 transl_lv: mīlēt
 transl_en:
 transl_ru:

-lexeme:
 lex: kamel pes
 stem: 
 gramm: v itr
 gloss: 
 transl_lv: mīlēties
 transl_en:
 transl_ru:

-lexeme:
 lex: kandel
 stem: 
 gramm: v tr
 gloss: 
 transl_lv: klausīt
 transl_en:
 transl_ru:

-lexeme:
 lex: kandel
 stem: 
 gramm: v tr
 gloss: 
 transl_lv: paklausīt
 transl_en:
 transl_ru:

-lexeme:
 lex: karavel
 stem: 
 gramm: v tr
 gloss: 
 transl_lv: vārit
 transl_en:
 transl_ru:

-lexeme:
 lex: karavel
 stem: 
 gramm: v tr
 gloss: 
 transl_lv: gatavot ēdienu
 transl_en:
 transl_ru:

-lexeme:
 lex: katel
 stem: 
 gramm: v tr
 gloss: 
 transl_lv: vērpt
 transl_en:
 transl_ru:

-lexeme:
 lex: katel
 stem: 
 gramm: v tr
 gloss: 
 transl_lv: šķeterēt
 transl_en:
 transl_ru:

-lexeme:
 lex: katel
 stem: 
 gramm: v tr
 gloss: 
 transl_lv: šķetināt
 transl_en:
 transl_ru:

-lexeme:
 lex: kēdel
 stem: 
 gramm: v tr
 gloss: 
 transl_lv: lasītogas, sēnes
 transl_en:
 transl_ru:

-lexeme:
 lex: kēdel
 stem: 
 gramm: v tr
 gloss: 
 transl_lv: lasītgrāmatu
 transl_en:
 transl_ru:

-lexeme:
 lex: kēravel
 stem: 
 gramm: v tr
 gloss: 
 transl_lv: vārīt
 transl_en:
 transl_ru:

-lexeme:
 lex: kēravel
 stem: 
 gramm: v tr
 gloss: 
 transl_lv: gatavot ēdienu
 transl_en:
 transl_ru:

-lexeme:
 lex: kērel
 stem: 
 gramm: v tr
 gloss: 
 transl_lv: darīt
 transl_en:
 transl_ru:

-lexeme:
 lex: kērel
 stem: 
 gramm: v tr
 gloss: 
 transl_lv: taisīt
 transl_en:
 transl_ru:

-lexeme:
 lex: kērel andre jāg
 stem: 
 gramm: v phr
 gloss: 
 transl_lv: sakurt ugunskuru
 transl_en:
 transl_ru:

-lexeme:
 lex: kērel andre jāgoori
 stem: 
 gramm: v phr
 gloss: 
 transl_lv: iekurt (sakurt, uzkurt) ugunskuru
 transl_en:
 transl_ru:

-lexeme:
 lex: kērel armaņa
 stem: 
 gramm: v phr
 gloss: 
 transl_lv: nolādēt
 transl_en:
 transl_ru:

-lexeme:
 lex: kērel armaņa
 stem: 
 gramm: v phr
 gloss: 
 transl_lv: dievoties
 transl_en:
 transl_ru:

-lexeme:
 lex: kērel armaņa
 stem: 
 gramm: v phr
 gloss: 
 transl_lv: zvērēt
 transl_en:
 transl_ru:

-lexeme:
 lex: kērel baxtaleske
 stem: 
 gramm: v phr
 gloss: 
 transl_lv: padarīt laimīgu
 transl_en:
 transl_ru:

-lexeme:
 lex: kērel bjava
 stem: 
 gramm: v phr
 gloss: 
 transl_lv: (sa)rīkot kāzas
 transl_en:
 transl_ru:

-lexeme:
 lex: kērel bjava
 stem: 
 gramm: v phr
 gloss: 
 transl_lv: svinēt kāzas
 transl_en:
 transl_ru:

-lexeme:
 lex: kērel buti
 stem: 
 gramm: v phr
 gloss: 
 transl_lv: strādāt
 transl_en:
 transl_ru:

-lexeme:
 lex: kērel jāg
 stem: 
 gramm: v phr
 gloss: 
 transl_lv: sakurt ugunskuru
 transl_en:
 transl_ru:

-lexeme:
 lex: kērel koncòs
 stem: 
 gramm: v phr
 gloss: 
 transl_lv: padarīt (sev) galu
 transl_en:
 transl_ru:

-lexeme:
 lex: kērel ņemòneske
 stem: 
 gramm: v phr
 gloss: 
 transl_lv: padarīt mēmu
 transl_en:
 transl_ru:

-lexeme:
 lex: kērel pes
 stem: 
 gramm: v itr
 gloss: 
 transl_lv: taisīties
 transl_en:
 transl_ru:

-lexeme:
 lex: kērel pes
 stem: 
 gramm: v itr
 gloss: 
 transl_lv: izlikties
 transl_en:
 transl_ru:

-lexeme:
 lex: kērel pšīrò
 stem: 
 gramm: v phr
 gloss: 
 transl_lv: taisīt vaļā
 transl_en:
 transl_ru:

-lexeme:
 lex: kērel pšīrò
 stem: 
 gramm: v phr
 gloss: 
 transl_lv: attaisīt
 transl_en:
 transl_ru:

-lexeme:
 lex: kērel sastes
 stem: 
 gramm: v phr
 gloss: 
 transl_lv: padarīt veselu
 transl_en:
 transl_ru:

-lexeme:
 lex: kērel šatra
 stem: 
 gramm: v phr
 gloss: 
 transl_lv: uzcelt telti
 transl_en:
 transl_ru:

-lexeme:
 lex: kērjòl
 stem: 
 gramm: v itr
 gloss: 
 transl_lv: vārīties
 transl_en:
 transl_ru:

-lexeme:
 lex: kendel
 stem: 
 gramm: v tr
 gloss: 
 transl_lv: lasīt
 transl_en:
 transl_ru:

-lexeme:
 lex: keradźòl
 stem: 
 gramm: v itr
 gloss: 
 transl_lv: vārīties
 transl_en:
 transl_ru:

-lexeme:
 lex: kerel dživitka znaki
 stem: 
 gramm: v phr
 gloss: 
 transl_lv: darīt brīnumus
 transl_en:
 transl_ru:

-lexeme:
 lex: kerel pherjas
 stem: 
 gramm: v phr
 gloss: 
 transl_lv: jokot
 transl_en:
 transl_ru:

-lexeme:
 lex: kerel znač
 stem: 
 gramm: v phr
 gloss: 
 transl_lv: dot zīmi
 transl_en:
 transl_ru:

-lexeme:
 lex: khārel
 stem: 
 gramm: v tr
 gloss: 
 transl_lv: saukt
 transl_en:
 transl_ru:

-lexeme:
 lex: khārel
 stem: 
 gramm: v tr
 gloss: 
 transl_lv: aicināt
 transl_en:
 transl_ru:

-lexeme:
 lex: khārel pe penge guodi
 stem: 
 gramm: v phr
 gloss: 
 transl_lv: aicināt uz saviem svētkiem
 transl_en:
 transl_ru:

-lexeme:
 lex: khārel pes
 stem: 
 gramm: v itr
 gloss: 
 transl_lv: saukties
 transl_en:
 transl_ru:

-lexeme:
 lex: khabņakirel
 stem: 
 gramm: v tr
 gloss: 
 transl_lv: padarit grūtu
 transl_en:
 transl_ru:

-lexeme:
 lex: khabņòl
 stem: 
 gramm: v itr
 gloss: 
 transl_lv: kļūt grūtai
 transl_en:
 transl_ru:

-lexeme:
 lex: khabņòl
 stem: 
 gramm: v itr
 gloss: 
 transl_lv: nonākt grūtniecības stāvoklī
 transl_en:
 transl_ru:

-lexeme:
 lex: khamļakirel
 stem: 
 gramm: v tr
 gloss: 
 transl_lv: likt (kādam) nosvīst
 transl_en:
 transl_ru:

-lexeme:
 lex: khamļòl
 stem: 
 gramm: v itr
 gloss: 
 transl_lv: svīst
 transl_en:
 transl_ru:

-lexeme:
 lex: khandel
 stem: 
 gramm: v itr
 gloss: 
 transl_lv: smirdēt
 transl_en:
 transl_ru:

-lexeme:
 lex: khasal
 stem: 
 gramm: v itr
 gloss: 
 transl_lv: klepot
 transl_en:
 transl_ru:

-lexeme:
 lex: kheļakirel
 stem: 
 gramm: v tr
 gloss: 
 transl_lv: dancināt
 transl_en:
 transl_ru:

-lexeme:
 lex: khelel
 stem: 
 gramm: v itr
 gloss: 
 transl_lv: spēlēties
 transl_en:
 transl_ru:

-lexeme:
 lex: khelel
 stem: 
 gramm: v itr
 gloss: 
 transl_lv: rotaļāties
 transl_en:
 transl_ru:

-lexeme:
 lex: khelel
 stem: 
 gramm: v itr
 gloss: 
 transl_lv: dejot
 transl_en:
 transl_ru:

-lexeme:
 lex: khelel
 stem: 
 gramm: v itr
 gloss: 
 transl_lv: dancot
 transl_en:
 transl_ru:

-lexeme:
 lex: khenčirel
 stem: 
 gramm: v tr
 gloss: 
 transl_lv: purināt
 transl_en:
 transl_ru:

-lexeme:
 lex: khenčirel
 stem: 
 gramm: v tr
 gloss: 
 transl_lv: nopurināt
 transl_en:
 transl_ru:

-lexeme:
 lex: khenčkirel
 stem: 
 gramm: v tr
 gloss: 
 transl_lv: purināt
 transl_en:
 transl_ru:

-lexeme:
 lex: khenčkirel
 stem: 
 gramm: v tr
 gloss: 
 transl_lv: nopurināt
 transl_en:
 transl_ru:

-lexeme:
 lex: khetaņakirel
 stem: 
 gramm: v tr
 gloss: 
 transl_lv: apvienot
 transl_en:
 transl_ru:

-lexeme:
 lex: khetaņakirel pes
 stem: 
 gramm: v itr
 gloss: 
 transl_lv: apvienoties
 transl_en:
 transl_ru:

-lexeme:
 lex: khiņakirel
 stem: 
 gramm: v tr
 gloss: 
 transl_lv: nogurdināt
 transl_en:
 transl_ru:

-lexeme:
 lex: khiņòl
 stem: 
 gramm: v itr
 gloss: 
 transl_lv: nogurt
 transl_en:
 transl_ru:

-lexeme:
 lex: khiņòl
 stem: 
 gramm: v itr
 gloss: 
 transl_lv: piekust
 transl_en:
 transl_ru:

-lexeme:
 lex: khļel
 stem: 
 gramm: v itr
 gloss: 
 transl_lv: jāt
 transl_en:
 transl_ru:

-lexeme:
 lex: khosel
 stem: 
 gramm: v tr
 gloss: 
 transl_lv: slaucīt nost
 transl_en:
 transl_ru:

-lexeme:
 lex: khosel
 stem: 
 gramm: v tr
 gloss: 
 transl_lv: noslaucīt
 transl_en:
 transl_ru:

-lexeme:
 lex: khosel pes
 stem: 
 gramm: v itr
 gloss: 
 transl_lv: slaucīties
 transl_en:
 transl_ru:

-lexeme:
 lex: khosel pes
 stem: 
 gramm: v itr
 gloss: 
 transl_lv: noslaucīties
 transl_en:
 transl_ru:

-lexeme:
 lex: khuvel
 stem: 
 gramm: v tr
 gloss: 
 transl_lv: pīt
 transl_en:
 transl_ru:

-lexeme:
 lex: khuvel
 stem: 
 gramm: v tr
 gloss: 
 transl_lv: vīt
 transl_en:
 transl_ru:

-lexeme:
 lex: khuvel an bala tašmi
 stem: 
 gramm: v phr
 gloss: 
 transl_lv: iepīt matos lentes
 transl_en:
 transl_ru:

-lexeme:
 lex: kinďkirel
 stem: 
 gramm: v tr
 gloss: 
 transl_lv: saslapināt
 transl_en:
 transl_ru:

-lexeme:
 lex: kinďkirel
 stem: 
 gramm: v tr
 gloss: 
 transl_lv: samērcēt
 transl_en:
 transl_ru:

-lexeme:
 lex: kinďòl
 stem: 
 gramm: v itr
 gloss: 
 transl_lv: samirkt
 transl_en:
 transl_ru:

-lexeme:
 lex: kinďòl
 stem: 
 gramm: v itr
 gloss: 
 transl_lv: izmirkt
 transl_en:
 transl_ru:

-lexeme:
 lex: kindźkirel
 stem: 
 gramm: v tr
 gloss: 
 transl_lv: saslapināt
 transl_en:
 transl_ru:

-lexeme:
 lex: kindźkirel
 stem: 
 gramm: v tr
 gloss: 
 transl_lv: samērcēt
 transl_en:
 transl_ru:

-lexeme:
 lex: kinel
 stem: 
 gramm: v tr
 gloss: 
 transl_lv: pirkt
 transl_en:
 transl_ru:

-lexeme:
 lex: kirņakirel
 stem: 
 gramm: v tr
 gloss: 
 transl_lv: pūdēt
 transl_en:
 transl_ru:

-lexeme:
 lex: kirņòl
 stem: 
 gramm: v itr
 gloss: 
 transl_lv: pūt
 transl_en:
 transl_ru:

-lexeme:
 lex: kirņòl
 stem: 
 gramm: v itr
 gloss: 
 transl_lv: trūdēt
 transl_en:
 transl_ru:

-lexeme:
 lex: kirņòl
 stem: 
 gramm: v itr
 gloss: 
 transl_lv: trunēt
 transl_en:
 transl_ru:

-lexeme:
 lex: kloninel pes
 stem: 
 gramm: v itr
 gloss: 
 transl_lv: klanīties
 transl_en:
 transl_ru:

-lexeme:
 lex: komandinel
 stem: 
 gramm: v tr
 gloss: 
 transl_lv: komandēt
 transl_en:
 transl_ru:

-lexeme:
 lex: končinel
 stem: 
 gramm: v tr
 gloss: 
 transl_lv: beigt
 transl_en:
 transl_ru:

-lexeme:
 lex: končinel pes
 stem: 
 gramm: v itr
 gloss: 
 transl_lv: beigties
 transl_en:
 transl_ru:

-lexeme:
 lex: korjakirel
 stem: 
 gramm: v tr
 gloss: 
 transl_lv: padarīt aklu
 transl_en:
 transl_ru:

-lexeme:
 lex: korjòl
 stem: 
 gramm: v itr
 gloss: 
 transl_lv: kļūt aklam
 transl_en:
 transl_ru:

-lexeme:
 lex: košel
 stem: 
 gramm: v tr
 gloss: 
 transl_lv: lamāt
 transl_en:
 transl_ru:

-lexeme:
 lex: košel pes
 stem: 
 gramm: v itr
 gloss: 
 transl_lv: lamāties
 transl_en:
 transl_ru:

-lexeme:
 lex: kovaļakirel
 stem: 
 gramm: v tr
 gloss: 
 transl_lv: kalt
 transl_en:
 transl_ru:

-lexeme:
 lex: kovaļakirel
 stem: 
 gramm: v tr
 gloss: 
 transl_lv: apkalt
 transl_en:
 transl_ru:

-lexeme:
 lex: kovaļinel
 stem: 
 gramm: v tr
 gloss: 
 transl_lv: kalt
 transl_en:
 transl_ru:

-lexeme:
 lex: kovaļinel
 stem: 
 gramm: v tr
 gloss: 
 transl_lv: apkalt
 transl_en:
 transl_ru:

-lexeme:
 lex: krenčinel
 stem: 
 gramm: v tr
 gloss: 
 transl_lv: griezt
 transl_en:
 transl_ru:

-lexeme:
 lex: krenčinel pes
 stem: 
 gramm: v itr
 gloss: 
 transl_lv: griezties
 transl_en:
 transl_ru:

-lexeme:
 lex: kuninel
 stem: 
 gramm: v tr
 gloss: 
 transl_lv: šūpot
 transl_en:
 transl_ru:

-lexeme:
 lex: kuninel pes
 stem: 
 gramm: v itr
 gloss: 
 transl_lv: šūpoties
 transl_en:
 transl_ru:

-lexeme:
 lex: kurel
 stem: 
 gramm: v tr
 gloss: 
 transl_lv: aust
 transl_en:
 transl_ru:

-lexeme:
 lex: kurel
 stem: 
 gramm: v tr
 gloss: 
 transl_lv: sakult
 transl_en:
 transl_ru:

-lexeme:
 lex: kurel
 stem: 
 gramm: v tr
 gloss: 
 transl_lv: grūst
 transl_en:
 transl_ru:

-lexeme:
 lex: kurel
 stem: 
 gramm: v tr
 gloss: 
 transl_lv: berztpiem., kartupeļus
 transl_en:
 transl_ru:

-lexeme:
 lex: kurel
 stem: 
 gramm: v tr
 gloss: 
 transl_lv: iesaistīt kādu kā partneri dzimumaktā
 transl_en:
 transl_ru:

-lexeme:
 lex: kušel
 stem: 
 gramm: v tr
 gloss: 
 transl_lv: plūkt
 transl_en:
 transl_ru:

-lexeme:
 lex: kxarel
 stem: 
 gramm: v tr
 gloss: 
 transl_lv: saukt
 transl_en:
 transl_ru:

-lexeme:
 lex: kxarel
 stem: 
 gramm: v tr
 gloss: 
 transl_lv: aicināt
 transl_en:
 transl_ru:

-lexeme:
 lex: ādžakirel
 stem: 
 gramm: v tr
 gloss: 
 transl_lv: apkaunot
 transl_en:
 transl_ru:

-lexeme:
 lex: ādžakirel
 stem: 
 gramm: v tr
 gloss: 
 transl_lv: darīt kaunu
 transl_en:
 transl_ru:

-lexeme:
 lex: ādžal
 stem: 
 gramm: v itr
 gloss: 
 transl_lv: kaunēties
 transl_en:
 transl_ru:

-lexeme:
 lex: ačhel
 stem: 
 gramm: v tr
 gloss: 
 transl_lv: atrast
 transl_en:
 transl_ru:

-lexeme:
 lex: adavel
 stem: 
 gramm: v tr
 gloss: 
 transl_lv: kraut
 transl_en:
 transl_ru:

-lexeme:
 lex: adavel
 stem: 
 gramm: v tr
 gloss: 
 transl_lv: piekraut
 transl_en:
 transl_ru:

-lexeme:
 lex: adavel
 stem: 
 gramm: v tr
 gloss: 
 transl_lv: uzkraut
 transl_en:
 transl_ru:

-lexeme:
 lex: adavel
 stem: 
 gramm: v tr
 gloss: 
 transl_lv: sakraut
 transl_en:
 transl_ru:

-lexeme:
 lex: adavel
 stem: 
 gramm: v tr
 gloss: 
 transl_lv: pārvest
 transl_en:
 transl_ru:

-lexeme:
 lex: adel
 stem: 
 gramm: v itr
 gloss: 
 transl_lv: braukt
 transl_en:
 transl_ru:

-lexeme:
 lex: adļakirel
 stem: 
 gramm: v tr
 gloss: 
 transl_lv: aplaist
 transl_en:
 transl_ru:

-lexeme:
 lex: adļakirel
 stem: 
 gramm: v tr
 gloss: 
 transl_lv: aplipināt
 transl_en:
 transl_ru:

-lexeme:
 lex: adļòl
 stem: 
 gramm: v tr
 gloss: 
 transl_lv: pielipt (par slimību)
 transl_en:
 transl_ru:

-lexeme:
 lex: angal
 stem: 
 gramm: v itr
 gloss: 
 transl_lv: klibot
 transl_en:
 transl_ru:

-lexeme:
 lex: astel
 stem: 
 gramm: v tr
 gloss: 
 transl_lv: atrast
 transl_en:
 transl_ru:

-lexeme:
 lex: athel
 stem: 
 gramm: v tr
 gloss: 
 transl_lv: atrast
 transl_en:
 transl_ru:

-lexeme:
 lex: athel angil (biļi-kones)
 stem: 
 gramm: v phr
 gloss: 
 transl_lv: satikt
 transl_en:
 transl_ru:

-lexeme:
 lex: athel angil (biļi-kones)
 stem: 
 gramm: v phr
 gloss: 
 transl_lv: sastapt (kādu)
 transl_en:
 transl_ru:

-lexeme:
 lex: athel pes
 stem: 
 gramm: v itr
 gloss: 
 transl_lv: atrasties
 transl_en:
 transl_ru:

-lexeme:
 lex: athel pes
 stem: 
 gramm: v itr
 gloss: 
 transl_lv: piedzimt
 transl_en:
 transl_ru:

-lexeme:
 lex: athel pes
 stem: 
 gramm: v itr
 gloss: 
 transl_lv: satikties
 transl_en:
 transl_ru:

-lexeme:
 lex: athel pes
 stem: 
 gramm: v itr
 gloss: 
 transl_lv: sastapties
 transl_en:
 transl_ru:

-lexeme:
 lex: athel pes
 stem: 
 gramm: v itr
 gloss: 
 transl_lv: tikties
 transl_en:
 transl_ru:

-lexeme:
 lex: athel pes
 stem: 
 gramm: v itr
 gloss: 
 transl_lv: parādīties
 transl_en:
 transl_ru:

-lexeme:
 lex: athel pes
 stem: 
 gramm: v itr
 gloss: 
 transl_lv: ierasties
 transl_en:
 transl_ru:

-lexeme:
 lex: athel pes
 stem: 
 gramm: v itr
 gloss: 
 transl_lv: rasties
 transl_en:
 transl_ru:

-lexeme:
 lex: atinel
 stem: 
 gramm: v tr
 gloss: 
 transl_lv: lāpīt
 transl_en:
 transl_ru:

-lexeme:
 lex: 
 stem: 
 gramm: v tr
 gloss: 
 transl_lv: ņemt
 transl_en:
 transl_ru:

-lexeme:
 lex: 
 stem: 
 gramm: v tr
 gloss: 
 transl_lv: sākt
 transl_en:
 transl_ru:

-lexeme:
 lex: 
 stem: 
 gramm: v tr
 gloss: 
 transl_lv: iesākt
 transl_en:
 transl_ru:

-lexeme:
 lex: fardes kò dži
 stem: 
 gramm: v phr
 gloss: 
 transl_lv: ņemt pie sirds
 transl_en:
 transl_ru:

-lexeme:
 lex: ļaunes
 stem: 
 gramm: v phr
 gloss: 
 transl_lv: dusmoties
 transl_en:
 transl_ru:

-lexeme:
 lex: ļaunes
 stem: 
 gramm: v phr
 gloss: 
 transl_lv: skaisties
 transl_en:
 transl_ru:

-lexeme:
 lex: ļaunes
 stem: 
 gramm: v phr
 gloss: 
 transl_lv: sirdīties
 transl_en:
 transl_ru:

-lexeme:
 lex: pes
 stem: 
 gramm: v itr
 gloss: 
 transl_lv: precēties
 transl_en:
 transl_ru:

-lexeme:
 lex: pes
 stem: 
 gramm: v itr
 gloss: 
 transl_lv: ņemties
 transl_en:
 transl_ru:

-lexeme:
 lex: pes
 stem: 
 gramm: v itr
 gloss: 
 transl_lv: noņemties
 transl_en:
 transl_ru:

-lexeme:
 lex: pes
 stem: 
 gramm: v itr
 gloss: 
 transl_lv: pūlēties
 transl_en:
 transl_ru:

-lexeme:
 lex: pes
 stem: 
 gramm: v itr
 gloss: 
 transl_lv: nopūlēties
 transl_en:
 transl_ru:

-lexeme:
 lex: prāni
 stem: 
 gramm: v phr
 gloss: 
 transl_lv: elpot
 transl_en:
 transl_ru:

-lexeme:
 lex: romes
 stem: 
 gramm: v phr
 gloss: 
 transl_lv: (ap)precēties ar kādu
 transl_en:
 transl_ru:

-lexeme:
 lex: romes
 stem: 
 gramm: v phr
 gloss: 
 transl_lv: iziet pie vīra
 transl_en:
 transl_ru:

-lexeme:
 lex: romņa
 stem: 
 gramm: v phr
 gloss: 
 transl_lv: (ap)precēt kādu
 transl_en:
 transl_ru:

-lexeme:
 lex: romņake
 stem: 
 gramm: v phr
 gloss: 
 transl_lv: (ap)precēt kādu
 transl_en:
 transl_ru:

-lexeme:
 lex: rošibnaske
 stem: 
 gramm: v phr
 gloss: 
 transl_lv: dusmoties
 transl_en:
 transl_ru:

-lexeme:
 lex: rošibnaske
 stem: 
 gramm: v phr
 gloss: 
 transl_lv: skaisties
 transl_en:
 transl_ru:

-lexeme:
 lex: rošibnaske
 stem: 
 gramm: v phr
 gloss: 
 transl_lv: sirdīties
 transl_en:
 transl_ru:

-lexeme:
 lex: sovel
 stem: 
 gramm: v phr
 gloss: 
 transl_lv: laulāties
 transl_en:
 transl_ru:

-lexeme:
 lex: olinake
 stem: 
 gramm: v phr
 gloss: 
 transl_lv: dusmoties
 transl_en:
 transl_ru:

-lexeme:
 lex: olinake
 stem: 
 gramm: v phr
 gloss: 
 transl_lv: skaisties
 transl_en:
 transl_ru:

-lexeme:
 lex: olinake
 stem: 
 gramm: v phr
 gloss: 
 transl_lv: sirdīties
 transl_en:
 transl_ru:

-lexeme:
 lex: idžav
 stem: 
 gramm: v tr
 gloss: 
 transl_lv: vest
 transl_en:
 transl_ru:

-lexeme:
 lex: ļipinel
 stem: 
 gramm: v itr
 gloss: 
 transl_lv: kāpt
 transl_en:
 transl_ru:

-lexeme:
 lex: ļipinel andre an tramvaja
 stem: 
 gramm: v phr
 gloss: 
 transl_lv: kāpt tram vajā
 transl_en:
 transl_ru:

-lexeme:
 lex: ļipinel avri autobusatir
 stem: 
 gramm: v phr
 gloss: 
 transl_lv: izkāpt no autobusa
 transl_en:
 transl_ru:

-lexeme:
 lex: ipirel
 stem: 
 gramm: v tr
 gloss: 
 transl_lv: atcerēties
 transl_en:
 transl_ru:

-lexeme:
 lex: ipirel
 stem: 
 gramm: v tr
 gloss: 
 transl_lv: atminēties
 transl_en:
 transl_ru:

-lexeme:
 lex: ļipirel
 stem: 
 gramm: v tr
 gloss: 
 transl_lv: atcerēties
 transl_en:
 transl_ru:

-lexeme:
 lex: ļipirel
 stem: 
 gramm: v tr
 gloss: 
 transl_lv: atminēties
 transl_en:
 transl_ru:

-lexeme:
 lex: ļižinel
 stem: 
 gramm: v itr
 gloss: 
 transl_lv: līst
 transl_en:
 transl_ru:

-lexeme:
 lex: očkirel
 stem: 
 gramm: v tr
 gloss: 
 transl_lv: dzemdēt
 transl_en:
 transl_ru:

-lexeme:
 lex: očòl
 stem: 
 gramm: v itr
 gloss: 
 transl_lv: dzimt
 transl_en:
 transl_ru:

-lexeme:
 lex: očòl
 stem: 
 gramm: v itr
 gloss: 
 transl_lv: piedzimt
 transl_en:
 transl_ru:

-lexeme:
 lex: očòla tašarla
 stem: 
 gramm: v phr
 gloss: 
 transl_lv: aust diena
 transl_en:
 transl_ru:

-lexeme:
 lex: odavel
 stem: 
 gramm: v tr
 gloss: 
 transl_lv: izkraut
 transl_en:
 transl_ru:

-lexeme:
 lex: odavel
 stem: 
 gramm: v tr
 gloss: 
 transl_lv: kraut laukā (ārā)
 transl_en:
 transl_ru:

-lexeme:
 lex: odavel
 stem: 
 gramm: v tr
 gloss: 
 transl_lv: nometināt uz dzīvi
 transl_en:
 transl_ru:

-lexeme:
 lex: odel
 stem: 
 gramm: v itr
 gloss: 
 transl_lv: klejot
 transl_en:
 transl_ru:

-lexeme:
 lex: odel
 stem: 
 gramm: v itr
 gloss: 
 transl_lv: dzīvot čigānu nometnē
 transl_en:
 transl_ru:

-lexeme:
 lex: ondžkirel
 stem: 
 gramm: v tr
 gloss: 
 transl_lv: sālīt
 transl_en:
 transl_ru:

-lexeme:
 lex: ondžòl
 stem: 
 gramm: v itr
 gloss: 
 transl_lv: kļūt sāļam
 transl_en:
 transl_ru:

-lexeme:
 lex: ondžòl
 stem: 
 gramm: v itr
 gloss: 
 transl_lv: kļūt sālītam
 transl_en:
 transl_ru:

-lexeme:
 lex: ošakirel
 stem: 
 gramm: v tr
 gloss: 
 transl_lv: iepriecināt
 transl_en:
 transl_ru:

-lexeme:
 lex: ošakirel
 stem: 
 gramm: v tr
 gloss: 
 transl_lv: sagādāt prieku
 transl_en:
 transl_ru:

-lexeme:
 lex: ošal
 stem: 
 gramm: v itr
 gloss: 
 transl_lv: priecāties
 transl_en:
 transl_ru:

-lexeme:
 lex: ubinel
 stem: 
 gramm: v itr
 gloss: 
 transl_lv: izvirst
 transl_en:
 transl_ru:

-lexeme:
 lex: ubinel
 stem: 
 gramm: v itr
 gloss: 
 transl_lv: palaisties izvirtībā
 transl_en:
 transl_ru:

-lexeme:
 lex: urel
 stem: 
 gramm: v tr
 gloss: 
 transl_lv: laupīt
 transl_en:
 transl_ru:

-lexeme:
 lex: ūludžòl
 stem: 
 gramm: v itr
 gloss: 
 transl_lv: ziedēt
 transl_en:
 transl_ru:

-lexeme:
 lex: mārel
 stem: 
 gramm: v tr
 gloss: 
 transl_lv: sist
 transl_en:
 transl_ru:

-lexeme:
 lex: mačkirel
 stem: 
 gramm: v tr
 gloss: 
 transl_lv: (ap)reibināt
 transl_en:
 transl_ru:

-lexeme:
 lex: mačkirel
 stem: 
 gramm: v tr
 gloss: 
 transl_lv: (ap)skurbināt
 transl_en:
 transl_ru:

-lexeme:
 lex: mačkirel
 stem: 
 gramm: v tr
 gloss: 
 transl_lv: piedzirdīt
 transl_en:
 transl_ru:

-lexeme:
 lex: mačòl
 stem: 
 gramm: v itr
 gloss: 
 transl_lv: apreibt
 transl_en:
 transl_ru:

-lexeme:
 lex: mačòl
 stem: 
 gramm: v itr
 gloss: 
 transl_lv: noreibt
 transl_en:
 transl_ru:

-lexeme:
 lex: mačòl
 stem: 
 gramm: v itr
 gloss: 
 transl_lv: apskurbt
 transl_en:
 transl_ru:

-lexeme:
 lex: magarinel
 stem: 
 gramm: v tr
 gloss: 
 transl_lv: padarīt rituāli nešķīstu
 transl_en:
 transl_ru:

-lexeme:
 lex: magarinel pes
 stem: 
 gramm: v itr
 gloss: 
 transl_lv: kļūt rituāli nešķīstam
 transl_en:
 transl_ru:

-lexeme:
 lex: maišinel
 stem: 
 gramm: v tr
 gloss: 
 transl_lv: maisīt
 transl_en:
 transl_ru:

-lexeme:
 lex: makhel
 stem: 
 gramm: v tr
 gloss: 
 transl_lv: ziest
 transl_en:
 transl_ru:

-lexeme:
 lex: makhel
 stem: 
 gramm: v tr
 gloss: 
 transl_lv: triept
 transl_en:
 transl_ru:

-lexeme:
 lex: makhel
 stem: 
 gramm: v tr
 gloss: 
 transl_lv: colloq. smērēt
 transl_en:
 transl_ru:

-lexeme:
 lex: malavel
 stem: 
 gramm: v tr
 gloss: 
 transl_lv: sist
 transl_en:
 transl_ru:

-lexeme:
 lex: malavel
 stem: 
 gramm: v tr
 gloss: 
 transl_lv: iesist
 transl_en:
 transl_ru:

-lexeme:
 lex: maldinel pes
 stem: 
 gramm: v itr
 gloss: 
 transl_lv: maldīties
 transl_en:
 transl_ru:

-lexeme:
 lex: mange zdela-pe
 stem: 
 gramm: v phr
 gloss: 
 transl_lv: man liekas (šķiet)
 transl_en:
 transl_ru:

-lexeme:
 lex: mangel
 stem: 
 gramm: v tr
 gloss: 
 transl_lv: lūgt
 transl_en:
 transl_ru:

-lexeme:
 lex: mangel
 stem: 
 gramm: v tr
 gloss: 
 transl_lv: prasīt
 transl_en:
 transl_ru:

-lexeme:
 lex: mangel Davles
 stem: 
 gramm: v phr
 gloss: 
 transl_lv: lūgt Dievu
 transl_en:
 transl_ru:

-lexeme:
 lex: mangel pes
 stem: 
 gramm: v itr
 gloss: 
 transl_lv: lūgties
 transl_en:
 transl_ru:

-lexeme:
 lex: mangel žaļuma
 stem: 
 gramm: v phr
 gloss: 
 transl_lv: ubagot
 transl_en:
 transl_ru:

-lexeme:
 lex: mauļinel
 stem: 
 gramm: v tr
 gloss: 
 transl_lv: ļoti lūgt
 transl_en:
 transl_ru:

-lexeme:
 lex: mauļinel
 stem: 
 gramm: v tr
 gloss: 
 transl_lv: lūgties
 transl_en:
 transl_ru:

-lexeme:
 lex: mauļinel
 stem: 
 gramm: v tr
 gloss: 
 transl_lv: pierunāt
 transl_en:
 transl_ru:

-lexeme:
 lex: maxtini
 stem: 
 gramm: v
 gloss: 
 transl_lv: būt slikti ap sirdi
 transl_en:
 transl_ru:

-lexeme:
 lex: mbrāzakirel
 stem: 
 gramm: v tr
 gloss: 
 transl_lv: saldēt
 transl_en:
 transl_ru:

-lexeme:
 lex: mbrāzakirel
 stem: 
 gramm: v tr
 gloss: 
 transl_lv: sasaldēt
 transl_en:
 transl_ru:

-lexeme:
 lex: mbrāzòl
 stem: 
 gramm: v itr
 gloss: 
 transl_lv: salt
 transl_en:
 transl_ru:

-lexeme:
 lex: mbrāzòl
 stem: 
 gramm: v itr
 gloss: 
 transl_lv: sasalt
 transl_en:
 transl_ru:

-lexeme:
 lex: mbrāzòl
 stem: 
 gramm: v itr
 gloss: 
 transl_lv: nosalt
 transl_en:
 transl_ru:

-lexeme:
 lex: mērel
 stem: 
 gramm: v itr
 gloss: 
 transl_lv: mirt
 transl_en:
 transl_ru:

-lexeme:
 lex: mērinel
 stem: 
 gramm: v tr
 gloss: 
 transl_lv: mērīt
 transl_en:
 transl_ru:

-lexeme:
 lex: mekel
 stem: 
 gramm: v tr
 gloss: 
 transl_lv: laist
 transl_en:
 transl_ru:

-lexeme:
 lex: menčinel
 stem: 
 gramm: v tr
 gloss: 
 transl_lv: mocīt
 transl_en:
 transl_ru:

-lexeme:
 lex: menčinel pes
 stem: 
 gramm: v itr
 gloss: 
 transl_lv: mocīties
 transl_en:
 transl_ru:

-lexeme:
 lex: mīļinel
 stem: 
 gramm: v tr
 gloss: 
 transl_lv: mīlēt
 transl_en:
 transl_ru:

-lexeme:
 lex: mišinel
 stem: 
 gramm: v itr
 gloss: 
 transl_lv: traucēt
 transl_en:
 transl_ru:

-lexeme:
 lex: mišļinel
 stem: 
 gramm: v tr/itr
 gloss: 
 transl_lv: domāt
 transl_en:
 transl_ru:

-lexeme:
 lex: mišļinel
 stem: 
 gramm: v tr/itr
 gloss: 
 transl_lv: prātot
 transl_en:
 transl_ru:

-lexeme:
 lex: mišļinel
 stem: 
 gramm: v tr/itr
 gloss: 
 transl_lv: pārdomāt
 transl_en:
 transl_ru:

-lexeme:
 lex: mizinel
 stem: 
 gramm: v tr
 gloss: 
 transl_lv: mizotkartupeļus
 transl_en:
 transl_ru:

-lexeme:
 lex: molel
 stem: 
 gramm: v itr
 gloss: 
 transl_lv: maksāt
 transl_en:
 transl_ru:

-lexeme:
 lex: molel
 stem: 
 gramm: v tr
 gloss: 
 transl_lv: cienīt
 transl_en:
 transl_ru:

-lexeme:
 lex: molel
 stem: 
 gramm: v tr
 gloss: 
 transl_lv: godāt
 transl_en:
 transl_ru:

-lexeme:
 lex: moorel
 stem: 
 gramm: v tr
 gloss: 
 transl_lv: mazgāt
 transl_en:
 transl_ru:

-lexeme:
 lex: moorel pes
 stem: 
 gramm: v itr
 gloss: 
 transl_lv: mazgāties
 transl_en:
 transl_ru:

-lexeme:
 lex: moža
 stem: 
 gramm: v impers
 gloss: 
 transl_lv: varbūt
 transl_en:
 transl_ru:

-lexeme:
 lex: možam
 stem: 
 gramm: v impers
 gloss: 
 transl_lv: varbūt
 transl_en:
 transl_ru:

-lexeme:
 lex: može
 stem: 
 gramm: v impers
 gloss: 
 transl_lv: varbūt
 transl_en:
 transl_ru:

-lexeme:
 lex: možem
 stem: 
 gramm: v impers
 gloss: 
 transl_lv: varbūt
 transl_en:
 transl_ru:

-lexeme:
 lex: možinel
 stem: 
 gramm: v itr
 gloss: 
 transl_lv: palīdzēt
 transl_en:
 transl_ru:

-lexeme:
 lex: mrāzakirel
 stem: 
 gramm: v tr
 gloss: 
 transl_lv: saldēt
 transl_en:
 transl_ru:

-lexeme:
 lex: mrāzakirel
 stem: 
 gramm: v tr
 gloss: 
 transl_lv: sasaldēt
 transl_en:
 transl_ru:

-lexeme:
 lex: mrāzòl
 stem: 
 gramm: v itr
 gloss: 
 transl_lv: salt
 transl_en:
 transl_ru:

-lexeme:
 lex: mrāzòl
 stem: 
 gramm: v itr
 gloss: 
 transl_lv: sasalt
 transl_en:
 transl_ru:

-lexeme:
 lex: mrāzòl
 stem: 
 gramm: v itr
 gloss: 
 transl_lv: nosalt
 transl_en:
 transl_ru:

-lexeme:
 lex: mukhel
 stem: 
 gramm: v tr
 gloss: 
 transl_lv: laist
 transl_en:
 transl_ru:

-lexeme:
 lex: mukhel
 stem: 
 gramm: v tr
 gloss: 
 transl_lv: ļaut
 transl_en:
 transl_ru:

-lexeme:
 lex: mukhel
 stem: 
 gramm: v tr
 gloss: 
 transl_lv: atstāt
 transl_en:
 transl_ru:

-lexeme:
 lex: mukhel davlesa
 stem: 
 gramm: v phr
 gloss: 
 transl_lv: atvadīties
 transl_en:
 transl_ru:

-lexeme:
 lex: mukhel davlesa
 stem: 
 gramm: v phr
 gloss: 
 transl_lv: atsveicināties
 transl_en:
 transl_ru:

-lexeme:
 lex: mukhel davlesa
 stem: 
 gramm: v phr
 gloss: 
 transl_lv: pateikt ardievas
 transl_en:
 transl_ru:

-lexeme:
 lex: mukhel jāg paš
 stem: 
 gramm: v phr
 gloss: 
 transl_lv: pielaist uguni
 transl_en:
 transl_ru:

-lexeme:
 lex: mukhel jakha pè
 stem: 
 gramm: v phr
 gloss: 
 transl_lv: uzmest skatienu (acis)
 transl_en:
 transl_ru:

-lexeme:
 lex: mukhel pšīrò
 stem: 
 gramm: v phr
 gloss: 
 transl_lv: laist vaļā
 transl_en:
 transl_ru:

-lexeme:
 lex: mukhel tēle dives
 stem: 
 gramm: v phr
 gloss: 
 transl_lv: pavadīt dienu
 transl_en:
 transl_ru:

-lexeme:
 lex: muļakirel
 stem: 
 gramm: v tr
 gloss: 
 transl_lv: nonāvēt
 transl_en:
 transl_ru:

-lexeme:
 lex: muļòl
 stem: 
 gramm: v itr
 gloss: 
 transl_lv: mirt
 transl_en:
 transl_ru:

-lexeme:
 lex: muļòl
 stem: 
 gramm: v itr
 gloss: 
 transl_lv: pamirt
 transl_en:
 transl_ru:

-lexeme:
 lex: muravel
 stem: 
 gramm: v tr
 gloss: 
 transl_lv: skūt
 transl_en:
 transl_ru:

-lexeme:
 lex: murdžkirel
 stem: 
 gramm: v tr
 gloss: 
 transl_lv: dzēst
 transl_en:
 transl_ru:

-lexeme:
 lex: murdžkirel
 stem: 
 gramm: v tr
 gloss: 
 transl_lv: dzēst nost
 transl_en:
 transl_ru:

-lexeme:
 lex: murdžòl
 stem: 
 gramm: v itr
 gloss: 
 transl_lv: dzist
 transl_en:
 transl_ru:

-lexeme:
 lex: murdžòl
 stem: 
 gramm: v itr
 gloss: 
 transl_lv: izdzist
 transl_en:
 transl_ru:

-lexeme:
 lex: mutirel
 stem: 
 gramm: v itr
 gloss: 
 transl_lv: urinēt
 transl_en:
 transl_ru:

-lexeme:
 lex: mutirel
 stem: 
 gramm: v itr
 gloss: 
 transl_lv: colloq. čurāt
 transl_en:
 transl_ru:

-lexeme:
 lex: mutirel
 stem: 
 gramm: v itr
 gloss: 
 transl_lv: vulg. mīzt
 transl_en:
 transl_ru:

-lexeme:
 lex: mutirel pes
 stem: 
 gramm: v itr
 gloss: 
 transl_lv: saslapināties
 transl_en:
 transl_ru:

-lexeme:
 lex: mutirel pes
 stem: 
 gramm: v itr
 gloss: 
 transl_lv: apslapināties
 transl_en:
 transl_ru:

-lexeme:
 lex: mutrel
 stem: 
 gramm: v itr
 gloss: 
 transl_lv: urinēt
 transl_en:
 transl_ru:

-lexeme:
 lex: mutrel
 stem: 
 gramm: v itr
 gloss: 
 transl_lv: colloq. čurāt
 transl_en:
 transl_ru:

-lexeme:
 lex: mutrel
 stem: 
 gramm: v itr
 gloss: 
 transl_lv: vulg. mīzt
 transl_en:
 transl_ru:

-lexeme:
 lex: mutrel pes
 stem: 
 gramm: v itr
 gloss: 
 transl_lv: saslapināties
 transl_en:
 transl_ru:

-lexeme:
 lex: mutrel pes
 stem: 
 gramm: v itr
 gloss: 
 transl_lv: apslapināties
 transl_en:
 transl_ru:

-lexeme:
 lex: nājòl
 stem: 
 gramm: v itr
 gloss: 
 transl_lv: peldēties
 transl_en:
 transl_ru:

-lexeme:
 lex: nāšel
 stem: 
 gramm: v itr
 gloss: 
 transl_lv: bēgt
 transl_en:
 transl_ru:

-lexeme:
 lex: nāšel
 stem: 
 gramm: v itr
 gloss: 
 transl_lv: aizbēgt
 transl_en:
 transl_ru:

-lexeme:
 lex: nāšel
 stem: 
 gramm: v itr
 gloss: 
 transl_lv: aizmukt
 transl_en:
 transl_ru:

-lexeme:
 lex: nāšļakirel
 stem: 
 gramm: v tr
 gloss: 
 transl_lv: padzīt
 transl_en:
 transl_ru:

-lexeme:
 lex: nāšļakirel
 stem: 
 gramm: v tr
 gloss: 
 transl_lv: aizdzīt
 transl_en:
 transl_ru:

-lexeme:
 lex: nāšļakirel
 stem: 
 gramm: v tr
 gloss: 
 transl_lv: nozagtpiem., līgavu
 transl_en:
 transl_ru:

-lexeme:
 lex: nāšļakirel
 stem: 
 gramm: v tr
 gloss: 
 transl_lv: nozagtpiem., līgavu
 transl_en:
 transl_ru:

-lexeme:
 lex: nadikhel 'pral
 stem: 
 gramm: v phr
 gloss: 
 transl_lv: neskatīties virsū
 transl_en:
 transl_ru:

-lexeme:
 lex: nadikhel 'pral
 stem: 
 gramm: v phr
 gloss: 
 transl_lv: nepievērst uzmanību
 transl_en:
 transl_ru:

-lexeme:
 lex: naiedikhel
 stem: 
 gramm: v tr
 gloss: 
 transl_lv: neieredzēt
 transl_en:
 transl_ru:

-lexeme:
 lex: nakhavel
 stem: 
 gramm: v tr
 gloss: 
 transl_lv: laist cauri
 transl_en:
 transl_ru:

-lexeme:
 lex: nakhavel
 stem: 
 gramm: v tr
 gloss: 
 transl_lv: rīt
 transl_en:
 transl_ru:

-lexeme:
 lex: nakhavel
 stem: 
 gramm: v tr
 gloss: 
 transl_lv: aprīt
 transl_en:
 transl_ru:

-lexeme:
 lex: nakhavel
 stem: 
 gramm: v tr
 gloss: 
 transl_lv: norīt
 transl_en:
 transl_ru:

-lexeme:
 lex: nakhel
 stem: 
 gramm: v itr
 gloss: 
 transl_lv: iet (braukt) garām
 transl_en:
 transl_ru:

-lexeme:
 lex: nakhel
 stem: 
 gramm: v itr
 gloss: 
 transl_lv: pāriet
 transl_en:
 transl_ru:

-lexeme:
 lex: nakhel
 stem: 
 gramm: v itr
 gloss: 
 transl_lv: paiet
 transl_en:
 transl_ru:

-lexeme:
 lex: našadžòl
 stem: 
 gramm: v itr
 gloss: 
 transl_lv: nozust
 transl_en:
 transl_ru:

-lexeme:
 lex: našadžòl
 stem: 
 gramm: v itr
 gloss: 
 transl_lv: pazust
 transl_en:
 transl_ru:

-lexeme:
 lex: našadžòl
 stem: 
 gramm: v itr
 gloss: 
 transl_lv: izgaist
 transl_en:
 transl_ru:

-lexeme:
 lex: našakirel
 stem: 
 gramm: v tr
 gloss: 
 transl_lv: pazaudēt
 transl_en:
 transl_ru:

-lexeme:
 lex: našavel
 stem: 
 gramm: v tr
 gloss: 
 transl_lv: pazaudēt
 transl_en:
 transl_ru:

-lexeme:
 lex: našti
 stem: 
 gramm: v impers
 gloss: 
 transl_lv: nevarēt
 transl_en:
 transl_ru:

-lexeme:
 lex: našti
 stem: 
 gramm: v impers
 gloss: 
 transl_lv: nespēt
 transl_en:
 transl_ru:

-lexeme:
 lex: našti
 stem: 
 gramm: v impers
 gloss: 
 transl_lv: nevar
 transl_en:
 transl_ru:

-lexeme:
 lex: našti
 stem: 
 gramm: v impers
 gloss: 
 transl_lv: nedrīkst
 transl_en:
 transl_ru:

-lexeme:
 lex: naštòl
 stem: 
 gramm: v tr
 gloss: 
 transl_lv: nevarēt
 transl_en:
 transl_ru:

-lexeme:
 lex: naštòl
 stem: 
 gramm: v tr
 gloss: 
 transl_lv: nedrīkstēt
 transl_en:
 transl_ru:

-lexeme:
 lex: nasvaļakirel
 stem: 
 gramm: v tr
 gloss: 
 transl_lv: padarīt (kādu) slimu
 transl_en:
 transl_ru:

-lexeme:
 lex: nasvaļòl
 stem: 
 gramm: v itr
 gloss: 
 transl_lv: saslimt
 transl_en:
 transl_ru:

-lexeme:
 lex: ņaudinel
 stem: 
 gramm: v itr
 gloss: 
 transl_lv: ņaudēt
 transl_en:
 transl_ru:

-lexeme:
 lex: nô-trādel broda
 stem: 
 gramm: v phr
 gloss: 
 transl_lv: nodzīt bārdu
 transl_en:
 transl_ru:

-lexeme:
 lex: nôburinel
 stem: 
 gramm: v tr
 gloss: 
 transl_lv: noburt
 transl_en:
 transl_ru:

-lexeme:
 lex: nôburinel
 stem: 
 gramm: v tr
 gloss: 
 transl_lv: apburt
 transl_en:
 transl_ru:

-lexeme:
 lex: nôčamudel
 stem: 
 gramm: v tr
 gloss: 
 transl_lv: noskūpstīt
 transl_en:
 transl_ru:

-lexeme:
 lex: nôčhingirel
 stem: 
 gramm: v tr
 gloss: 
 transl_lv: nocirst
 transl_en:
 transl_ru:

-lexeme:
 lex: nôčoorel
 stem: 
 gramm: v tr
 gloss: 
 transl_lv: nozagt
 transl_en:
 transl_ru:

-lexeme:
 lex: nôdel
 stem: 
 gramm: v tr
 gloss: 
 transl_lv: nodot
 transl_en:
 transl_ru:

-lexeme:
 lex: nôdel
 stem: 
 gramm: v tr
 gloss: 
 transl_lv: iesniegt
 transl_en:
 transl_ru:

-lexeme:
 lex: nôdel karje
 stem: 
 gramm: v phr
 gloss: 
 transl_lv: nošaut
 transl_en:
 transl_ru:

-lexeme:
 lex: nôdikhel pes
 stem: 
 gramm: v itr
 gloss: 
 transl_lv: noskatīties
 transl_en:
 transl_ru:

-lexeme:
 lex: nôdufinel
 stem: 
 gramm: v tr
 gloss: 
 transl_lv: nodomāt
 transl_en:
 transl_ru:

-lexeme:
 lex: nôdufinel
 stem: 
 gramm: v tr
 gloss: 
 transl_lv: iecerēt
 transl_en:
 transl_ru:

-lexeme:
 lex: nôdžal
 stem: 
 gramm: v itr
 gloss: 
 transl_lv: noiet
 transl_en:
 transl_ru:

-lexeme:
 lex: nôdžal
 stem: 
 gramm: v itr
 gloss: 
 transl_lv: nokāpt
 transl_en:
 transl_ru:

-lexeme:
 lex: nôdživel
 stem: 
 gramm: v tr
 gloss: 
 transl_lv: nodzīvot
 transl_en:
 transl_ru:

-lexeme:
 lex: nôgāruvel
 stem: 
 gramm: v tr
 gloss: 
 transl_lv: noslēpt
 transl_en:
 transl_ru:

-lexeme:
 lex: nôhadel
 stem: 
 gramm: v tr
 gloss: 
 transl_lv: nocelt
 transl_en:
 transl_ru:

-lexeme:
 lex: nôjavel
 stem: 
 gramm: v itr
 gloss: 
 transl_lv: nonākt
 transl_en:
 transl_ru:

-lexeme:
 lex: nôjavel pes
 stem: 
 gramm: v itr
 gloss: 
 transl_lv: notikt
 transl_en:
 transl_ru:

-lexeme:
 lex: nôkārtinel
 stem: 
 gramm: v tr
 gloss: 
 transl_lv: nokārtot
 transl_en:
 transl_ru:

-lexeme:
 lex: nôkhosel
 stem: 
 gramm: v tr
 gloss: 
 transl_lv: noslaucīt
 transl_en:
 transl_ru:

-lexeme:
 lex: nôkinel
 stem: 
 gramm: v tr
 gloss: 
 transl_lv: nopirkt
 transl_en:
 transl_ru:

-lexeme:
 lex: nôlel
 stem: 
 gramm: v tr
 gloss: 
 transl_lv: noņemt
 transl_en:
 transl_ru:

-lexeme:
 lex: nôlel pes
 stem: 
 gramm: v itr
 gloss: 
 transl_lv: noņemties
 transl_en:
 transl_ru:

-lexeme:
 lex: nômangel
 stem: 
 gramm: v tr
 gloss: 
 transl_lv: nolūgt
 transl_en:
 transl_ru:

-lexeme:
 lex: nômangel Davles
 stem: 
 gramm: v phr
 gloss: 
 transl_lv: nolūgt Dievu
 transl_en:
 transl_ru:

-lexeme:
 lex: nômierinel
 stem: 
 gramm: v tr
 gloss: 
 transl_lv: nomierināt
 transl_en:
 transl_ru:

-lexeme:
 lex: nômierinel pes
 stem: 
 gramm: v itr
 gloss: 
 transl_lv: nomierināties
 transl_en:
 transl_ru:

-lexeme:
 lex: nômoorel
 stem: 
 gramm: v tr
 gloss: 
 transl_lv: nomazgāt
 transl_en:
 transl_ru:

-lexeme:
 lex: nômoorel pes
 stem: 
 gramm: v itr
 gloss: 
 transl_lv: nomazgāties
 transl_en:
 transl_ru:

-lexeme:
 lex: nômukhel
 stem: 
 gramm: v tr
 gloss: 
 transl_lv: nolaist
 transl_en:
 transl_ru:

-lexeme:
 lex: nômukhel pes
 stem: 
 gramm: v itr
 gloss: 
 transl_lv: nolaisties
 transl_en:
 transl_ru:

-lexeme:
 lex: nôoprokinel
 stem: 
 gramm: v tr
 gloss: 
 transl_lv: aprakt
 transl_en:
 transl_ru:

-lexeme:
 lex: nôpačal
 stem: 
 gramm: v itr
 gloss: 
 transl_lv: noticēt
 transl_en:
 transl_ru:

-lexeme:
 lex: nôpašòl
 stem: 
 gramm: v itr
 gloss: 
 transl_lv: nogulēt
 transl_en:
 transl_ru:

-lexeme:
 lex: nôpērel
 stem: 
 gramm: v itr
 gloss: 
 transl_lv: nokrist
 transl_en:
 transl_ru:

-lexeme:
 lex: nôpērel-pes
 stem: 
 gramm: v
 gloss: 
 transl_lv: notikt
 transl_en:
 transl_ru:

-lexeme:
 lex: nôphenel
 stem: 
 gramm: v tr
 gloss: 
 transl_lv: noteikt
 transl_en:
 transl_ru:

-lexeme:
 lex: nôrakhel
 stem: 
 gramm: v tr
 gloss: 
 transl_lv: nosargāt
 transl_en:
 transl_ru:

-lexeme:
 lex: nôrakirel
 stem: 
 gramm: v tr
 gloss: 
 transl_lv: pierunāt
 transl_en:
 transl_ru:

-lexeme:
 lex: nôrakirel pes
 stem: 
 gramm: v itr
 gloss: 
 transl_lv: norunāt
 transl_en:
 transl_ru:

-lexeme:
 lex: nôrikirel
 stem: 
 gramm: v tr
 gloss: 
 transl_lv: noturēt
 transl_en:
 transl_ru:

-lexeme:
 lex: nôrikirel pes
 stem: 
 gramm: v itr
 gloss: 
 transl_lv: noturēties
 transl_en:
 transl_ru:

-lexeme:
 lex: nôrobinel
 stem: 
 gramm: v tr
 gloss: 
 transl_lv: nopelnīt
 transl_en:
 transl_ru:

-lexeme:
 lex: nôrovel pes
 stem: 
 gramm: v itr
 gloss: 
 transl_lv: noraudāties
 transl_en:
 transl_ru:

-lexeme:
 lex: nôsondžinel
 stem: 
 gramm: v tr
 gloss: 
 transl_lv: nosodīt
 transl_en:
 transl_ru:

-lexeme:
 lex: nôšunel pes
 stem: 
 gramm: v itr
 gloss: 
 transl_lv: noklausīties
 transl_en:
 transl_ru:

-lexeme:
 lex: nôtasavel
 stem: 
 gramm: v tr
 gloss: 
 transl_lv: nožņaugt
 transl_en:
 transl_ru:

-lexeme:
 lex: nôtirdel
 stem: 
 gramm: v tr
 gloss: 
 transl_lv: novilkt
 transl_en:
 transl_ru:

-lexeme:
 lex: nôtirpisòl
 stem: 
 gramm: v itr
 gloss: 
 transl_lv: notirpt
 transl_en:
 transl_ru:

-lexeme:
 lex: nôvēļinel
 stem: 
 gramm: v tr
 gloss: 
 transl_lv: no vēlēt
 transl_en:
 transl_ru:

-lexeme:
 lex: nôžakirel
 stem: 
 gramm: v tr
 gloss: 
 transl_lv: nogaidīt
 transl_en:
 transl_ru:

-lexeme:
 lex: nūdžinel
 stem: 
 gramm: v itr
 gloss: 
 transl_lv: garlaikoties
 transl_en:
 transl_ru:

-lexeme:
 lex: nūdžinel
 stem: 
 gramm: v itr
 gloss: 
 transl_lv: ilgoties
 transl_en:
 transl_ru:

-lexeme:
 lex: òbčhurdel
 stem: 
 gramm: v tr
 gloss: 
 transl_lv: apgāzt
 transl_en:
 transl_ru:

-lexeme:
 lex: òbdikhel
 stem: 
 gramm: v tr
 gloss: 
 transl_lv: apskatīt
 transl_en:
 transl_ru:

-lexeme:
 lex: òbdikhel
 stem: 
 gramm: v tr
 gloss: 
 transl_lv: apraudzīt
 transl_en:
 transl_ru:

-lexeme:
 lex: òbgrūtinel
 stem: 
 gramm: v tr
 gloss: 
 transl_lv: apgrūtināt
 transl_en:
 transl_ru:

-lexeme:
 lex: òbhadel
 stem: 
 gramm: v tr
 gloss: 
 transl_lv: apcelt
 transl_en:
 transl_ru:

-lexeme:
 lex: òbhurel pes
 stem: 
 gramm: v itr
 gloss: 
 transl_lv: apģērbties
 transl_en:
 transl_ru:

-lexeme:
 lex: òblel
 stem: 
 gramm: v tr
 gloss: 
 transl_lv: aptvert
 transl_en:
 transl_ru:

-lexeme:
 lex: òblel
 stem: 
 gramm: v tr
 gloss: 
 transl_lv: apķert
 transl_en:
 transl_ru:

-lexeme:
 lex: òblel
 stem: 
 gramm: v tr
 gloss: 
 transl_lv: apņemt
 transl_en:
 transl_ru:

-lexeme:
 lex: òblel
 stem: 
 gramm: v tr
 gloss: 
 transl_lv: apskaut
 transl_en:
 transl_ru:

-lexeme:
 lex: òblel
 stem: 
 gramm: v tr
 gloss: 
 transl_lv: apkampt
 transl_en:
 transl_ru:

-lexeme:
 lex: òblidžav
 stem: 
 gramm: v tr
 gloss: 
 transl_lv: apvest
 transl_en:
 transl_ru:

-lexeme:
 lex: òblidžav
 stem: 
 gramm: v tr
 gloss: 
 transl_lv: apvest kādu ap stūri
 transl_en:
 transl_ru:

-lexeme:
 lex: òbmišļinel
 stem: 
 gramm: v tr
 gloss: 
 transl_lv: apdomāt
 transl_en:
 transl_ru:

-lexeme:
 lex: òbmoorel
 stem: 
 gramm: v tr
 gloss: 
 transl_lv: apmazgāt
 transl_en:
 transl_ru:

-lexeme:
 lex: òbnikisòl
 stem: 
 gramm: v itr
 gloss: 
 transl_lv: apnikt
 transl_en:
 transl_ru:

-lexeme:
 lex: òbrakirel pes
 stem: 
 gramm: v itr
 gloss: 
 transl_lv: aprunāties
 transl_en:
 transl_ru:

-lexeme:
 lex: òbrišòl (pāle)
 stem: 
 gramm: v itr
 gloss: 
 transl_lv: pagriezties
 transl_en:
 transl_ru:

-lexeme:
 lex: òbrišòl (pāle)
 stem: 
 gramm: v itr
 gloss: 
 transl_lv: pavērsties
 transl_en:
 transl_ru:

-lexeme:
 lex: òbrišòl (pāle)
 stem: 
 gramm: v itr
 gloss: 
 transl_lv: atgriezties (atpakaļ)
 transl_en:
 transl_ru:

-lexeme:
 lex: òbrodel
 stem: 
 gramm: v tr
 gloss: 
 transl_lv: apmeklēt
 transl_en:
 transl_ru:

-lexeme:
 lex: òbrodel
 stem: 
 gramm: v tr
 gloss: 
 transl_lv: izkratīt
 transl_en:
 transl_ru:

-lexeme:
 lex: òbrodel
 stem: 
 gramm: v tr
 gloss: 
 transl_lv: pārmeklēt
 transl_en:
 transl_ru:

-lexeme:
 lex: òbrovel pes
 stem: 
 gramm: v itr
 gloss: 
 transl_lv: apraudāties
 transl_en:
 transl_ru:

-lexeme:
 lex: obšelel
 stem: 
 gramm: v tr
 gloss: 
 transl_lv: uzvarēt
 transl_en:
 transl_ru:

-lexeme:
 lex: òbsmentņòl
 stem: 
 gramm: v itr
 gloss: 
 transl_lv: noskumt
 transl_en:
 transl_ru:

-lexeme:
 lex: òbsmentņòl
 stem: 
 gramm: v itr
 gloss: 
 transl_lv: kļūt bēdīgam
 transl_en:
 transl_ru:

-lexeme:
 lex: òbsmentņòl
 stem: 
 gramm: v itr
 gloss: 
 transl_lv: kļūt skumjam
 transl_en:
 transl_ru:

-lexeme:
 lex: òbšvatkinel
 stem: 
 gramm: v tr
 gloss: 
 transl_lv: apliecināt
 transl_en:
 transl_ru:

-lexeme:
 lex: òbšvatlinel
 stem: 
 gramm: v tr
 gloss: 
 transl_lv: apgaismot
 transl_en:
 transl_ru:

-lexeme:
 lex: òbthurdel
 stem: 
 gramm: v tr
 gloss: 
 transl_lv: apgāzt
 transl_en:
 transl_ru:

-lexeme:
 lex: òbuxtilel trujò
 stem: 
 gramm: v phr
 gloss: 
 transl_lv: apskaut
 transl_en:
 transl_ru:

-lexeme:
 lex: òbuxtilel trujò
 stem: 
 gramm: v phr
 gloss: 
 transl_lv: apkampt
 transl_en:
 transl_ru:

-lexeme:
 lex: òbžaļinel pes
 stem: 
 gramm: v itr
 gloss: 
 transl_lv: apžēloties
 transl_en:
 transl_ru:

-lexeme:
 lex: òddel
 stem: 
 gramm: v tr
 gloss: 
 transl_lv: atdot
 transl_en:
 transl_ru:

-lexeme:
 lex: òdļipirel
 stem: 
 gramm: v tr
 gloss: 
 transl_lv: atcerēties
 transl_en:
 transl_ru:

-lexeme:
 lex: òdļipirel
 stem: 
 gramm: v tr
 gloss: 
 transl_lv: uzminēt
 transl_en:
 transl_ru:

-lexeme:
 lex: odripirel
 stem: 
 gramm: v tr
 gloss: 
 transl_lv: atcerēties
 transl_en:
 transl_ru:

-lexeme:
 lex: odripirel
 stem: 
 gramm: v tr
 gloss: 
 transl_lv: uzminēt
 transl_en:
 transl_ru:

-lexeme:
 lex: òdrišòl
 stem: 
 gramm: v itr
 gloss: 
 transl_lv: atgriezties
 transl_en:
 transl_ru:

-lexeme:
 lex: odzvoļinel
 stem: 
 gramm: v tr
 gloss: 
 transl_lv: ļaut
 transl_en:
 transl_ru:

-lexeme:
 lex: odzvoļinel
 stem: 
 gramm: v tr
 gloss: 
 transl_lv: atļaut
 transl_en:
 transl_ru:

-lexeme:
 lex: òpčoorel
 stem: 
 gramm: v tr
 gloss: 
 transl_lv: apzagt
 transl_en:
 transl_ru:

-lexeme:
 lex: òpkamel
 stem: 
 gramm: v tr
 gloss: 
 transl_lv: apmīļot
 transl_en:
 transl_ru:

-lexeme:
 lex: òpkovaļakirel
 stem: 
 gramm: v tr
 gloss: 
 transl_lv: apkalt
 transl_en:
 transl_ru:

-lexeme:
 lex: òpkovaļinel
 stem: 
 gramm: v tr
 gloss: 
 transl_lv: apkalt
 transl_en:
 transl_ru:

-lexeme:
 lex: òppačkirel pes
 stem: 
 gramm: v itr
 gloss: 
 transl_lv: ietīties
 transl_en:
 transl_ru:

-lexeme:
 lex: òppačkirel pes
 stem: 
 gramm: v itr
 gloss: 
 transl_lv: ietīstīties
 transl_en:
 transl_ru:

-lexeme:
 lex: òppačkirel pes
 stem: 
 gramm: v itr
 gloss: 
 transl_lv: ievīstīties
 transl_en:
 transl_ru:

-lexeme:
 lex: òppačkirel pes
 stem: 
 gramm: v itr
 gloss: 
 transl_lv: ietuntuļoties
 transl_en:
 transl_ru:

-lexeme:
 lex: òppačkirel pes
 stem: 
 gramm: v itr
 gloss: 
 transl_lv: satuntuļoties
 transl_en:
 transl_ru:

-lexeme:
 lex: oprokinel
 stem: 
 gramm: v tr
 gloss: 
 transl_lv: aprakt
 transl_en:
 transl_ru:

-lexeme:
 lex: òpvaininel
 stem: 
 gramm: v tr
 gloss: 
 transl_lv: apvainot
 transl_en:
 transl_ru:

-lexeme:
 lex: òpvaininel pes
 stem: 
 gramm: v itr
 gloss: 
 transl_lv: apvainoties
 transl_en:
 transl_ru:

-lexeme:
 lex: òtbliščinel
 stem: 
 gramm: v itr
 gloss: 
 transl_lv: atspoguļoties
 transl_en:
 transl_ru:

-lexeme:
 lex: òtbliščinel
 stem: 
 gramm: v itr
 gloss: 
 transl_lv: atstaroties
 transl_en:
 transl_ru:

-lexeme:
 lex: òtčhinel
 stem: 
 gramm: v tr
 gloss: 
 transl_lv: nogriezt (kaut ko)
 transl_en:
 transl_ru:

-lexeme:
 lex: òtčhinel
 stem: 
 gramm: v tr
 gloss: 
 transl_lv: atrakstīt
 transl_en:
 transl_ru:

-lexeme:
 lex: òtčhinel
 stem: 
 gramm: v tr
 gloss: 
 transl_lv: atbildēt uz vēstuli
 transl_en:
 transl_ru:

-lexeme:
 lex: òtčistakirel
 stem: 
 gramm: v tr
 gloss: 
 transl_lv: notīrīt
 transl_en:
 transl_ru:

-lexeme:
 lex: òtčistakirel
 stem: 
 gramm: v tr
 gloss: 
 transl_lv: iztīrīt
 transl_en:
 transl_ru:

-lexeme:
 lex: òtčistinel
 stem: 
 gramm: v tr
 gloss: 
 transl_lv: notīrīt
 transl_en:
 transl_ru:

-lexeme:
 lex: òtčistinel
 stem: 
 gramm: v tr
 gloss: 
 transl_lv: iztīrīt
 transl_en:
 transl_ru:

-lexeme:
 lex: òtčistinel pes
 stem: 
 gramm: v itr
 gloss: 
 transl_lv: šķīstīties
 transl_en:
 transl_ru:

-lexeme:
 lex: òtdžal
 stem: 
 gramm: v itr
 gloss: 
 transl_lv: atiet
 transl_en:
 transl_ru:

-lexeme:
 lex: òtdživdžakirel
 stem: 
 gramm: v tr
 gloss: 
 transl_lv: atdzīvināt
 transl_en:
 transl_ru:

-lexeme:
 lex: òtjačhel
 stem: 
 gramm: v itr
 gloss: 
 transl_lv: palikt (pāri)
 transl_en:
 transl_ru:

-lexeme:
 lex: òtjačhel
 stem: 
 gramm: v itr
 gloss: 
 transl_lv: atlikt
 transl_en:
 transl_ru:

-lexeme:
 lex: òtjavel
 stem: 
 gramm: v itr
 gloss: 
 transl_lv: atnākt
 transl_en:
 transl_ru:

-lexeme:
 lex: òtkērel
 stem: 
 gramm: v tr
 gloss: 
 transl_lv: attaisīt
 transl_en:
 transl_ru:

-lexeme:
 lex: òtkhelel pes
 stem: 
 gramm: v itr
 gloss: 
 transl_lv: atspēlēties
 transl_en:
 transl_ru:

-lexeme:
 lex: òtkhiņòl
 stem: 
 gramm: v itr
 gloss: 
 transl_lv: atpūsties
 transl_en:
 transl_ru:

-lexeme:
 lex: òtļipinel pes
 stem: 
 gramm: v itr
 gloss: 
 transl_lv: atkāpties
 transl_en:
 transl_ru:

-lexeme:
 lex: òtmukhel
 stem: 
 gramm: v tr
 gloss: 
 transl_lv: atlaist
 transl_en:
 transl_ru:

-lexeme:
 lex: òtmukhel
 stem: 
 gramm: v tr
 gloss: 
 transl_lv: piedot
 transl_en:
 transl_ru:

-lexeme:
 lex: òtmukhel pes
 stem: 
 gramm: v itr
 gloss: 
 transl_lv: atlaisties
 transl_en:
 transl_ru:

-lexeme:
 lex: òtphenel
 stem: 
 gramm: v tr
 gloss: 
 transl_lv: atbildēt
 transl_en:
 transl_ru:

-lexeme:
 lex: òtphenel
 stem: 
 gramm: v tr
 gloss: 
 transl_lv: atsacīt
 transl_en:
 transl_ru:

-lexeme:
 lex: òtphenel
 stem: 
 gramm: v tr
 gloss: 
 transl_lv: atteiktnoraidīt
 transl_en:
 transl_ru:

-lexeme:
 lex: òtphenel
 stem: 
 gramm: v tr
 gloss: 
 transl_lv: atraidīt
 transl_en:
 transl_ru:

-lexeme:
 lex: òtphenel
 stem: 
 gramm: v tr
 gloss: 
 transl_lv: atsacīt
 transl_en:
 transl_ru:

-lexeme:
 lex: òtphenel
 stem: 
 gramm: v tr
 gloss: 
 transl_lv: atteikt
 transl_en:
 transl_ru:

-lexeme:
 lex: òtphenel pes
 stem: 
 gramm: v itr
 gloss: 
 transl_lv: atsacīties
 transl_en:
 transl_ru:

-lexeme:
 lex: òtphenel pes
 stem: 
 gramm: v itr
 gloss: 
 transl_lv: atteikties
 transl_en:
 transl_ru:

-lexeme:
 lex: òtphurčkirel pes
 stem: 
 gramm: v itr
 gloss: 
 transl_lv: atpūsties
 transl_en:
 transl_ru:

-lexeme:
 lex: òtphurdel pes
 stem: 
 gramm: v itr
 gloss: 
 transl_lv: atpūsties
 transl_en:
 transl_ru:

-lexeme:
 lex: òtpšīravel
 stem: 
 gramm: v tr
 gloss: 
 transl_lv: attaisīt vaļā
 transl_en:
 transl_ru:

-lexeme:
 lex: òtrišòl
 stem: 
 gramm: v itr
 gloss: 
 transl_lv: atgriezties
 transl_en:
 transl_ru:

-lexeme:
 lex: òtrišòl
 stem: 
 gramm: v itr
 gloss: 
 transl_lv: atskrūvēties
 transl_en:
 transl_ru:

-lexeme:
 lex: òtrišòl
 stem: 
 gramm: v itr
 gloss: 
 transl_lv: noskrūvēties
 transl_en:
 transl_ru:

-lexeme:
 lex: òtrišòl
 stem: 
 gramm: v itr
 gloss: 
 transl_lv: novērsties
 transl_en:
 transl_ru:

-lexeme:
 lex: òtrišòl
 stem: 
 gramm: v itr
 gloss: 
 transl_lv: aizgriezties
 transl_en:
 transl_ru:

-lexeme:
 lex: òtrišòl
 stem: 
 gramm: v itr
 gloss: 
 transl_lv: pagriezties (pavērsties) sāņus
 transl_en:
 transl_ru:

-lexeme:
 lex: òtšiļòl
 stem: 
 gramm: v itr
 gloss: 
 transl_lv: atdzist
 transl_en:
 transl_ru:

-lexeme:
 lex: òtšiļòl
 stem: 
 gramm: v itr
 gloss: 
 transl_lv: izdzist
 transl_en:
 transl_ru:

-lexeme:
 lex: ovel
 stem: 
 gramm: v itr
 gloss: 
 transl_lv: būt
 transl_en:
 transl_ru:

-lexeme:
 lex: ovel
 stem: 
 gramm: v itr
 gloss: 
 transl_lv: kļūt
 transl_en:
 transl_ru:

-lexeme:
 lex: ože
 stem: 
 gramm: v impers
 gloss: 
 transl_lv: jau
 transl_en:
 transl_ru:

-lexeme:
 lex: pāruvel
 stem: 
 gramm: v tr
 gloss: 
 transl_lv: mainīt
 transl_en:
 transl_ru:

-lexeme:
 lex: pačal
 stem: 
 gramm: v itr
 gloss: 
 transl_lv: ticēt
 transl_en:
 transl_ru:

-lexeme:
 lex: parikirel
 stem: 
 gramm: v itr
 gloss: 
 transl_lv: pateikties
 transl_en:
 transl_ru:

-lexeme:
 lex: parņakirel
 stem: 
 gramm: v tr
 gloss: 
 transl_lv: padarīt baltu
 transl_en:
 transl_ru:

-lexeme:
 lex: parņòl
 stem: 
 gramm: v itr
 gloss: 
 transl_lv: kļūt baltam
 transl_en:
 transl_ru:

-lexeme:
 lex: paščakirel
 stem: 
 gramm: v tr
 gloss: 
 transl_lv: ganīt
 transl_en:
 transl_ru:

-lexeme:
 lex: pašļakirel
 stem: 
 gramm: v tr
 gloss: 
 transl_lv: ļaut gulēt
 transl_en:
 transl_ru:

-lexeme:
 lex: pašļakirel
 stem: 
 gramm: v tr
 gloss: 
 transl_lv: guldīt
 transl_en:
 transl_ru:

-lexeme:
 lex: pašļakirel
 stem: 
 gramm: v tr
 gloss: 
 transl_lv: guldināt
 transl_en:
 transl_ru:

-lexeme:
 lex: paśòl
 stem: 
 gramm: v itr
 gloss: 
 transl_lv: gulēt (nomodā, bez miega)
 transl_en:
 transl_ru:

-lexeme:
 lex: patīki
 stem: 
 gramm: v
 gloss: 
 transl_lv: patikt
 transl_en:
 transl_ru:

-lexeme:
 lex: patīkinel
 stem: 
 gramm: v itr
 gloss: 
 transl_lv: patikt
 transl_en:
 transl_ru:

-lexeme:
 lex: patīkini
 stem: 
 gramm: v
 gloss: 
 transl_lv: patikt
 transl_en:
 transl_ru:

-lexeme:
 lex: patikisòl
 stem: 
 gramm: v itr
 gloss: 
 transl_lv: patikt
 transl_en:
 transl_ru:

-lexeme:
 lex: patiksòl
 stem: 
 gramm: v itr
 gloss: 
 transl_lv: patikt
 transl_en:
 transl_ru:

-lexeme:
 lex: pērel
 stem: 
 gramm: v itr
 gloss: 
 transl_lv: krist
 transl_en:
 transl_ru:

-lexeme:
 lex: pērel
 stem: 
 gramm: v itr
 gloss: 
 transl_lv: kļūt
 transl_en:
 transl_ru:

-lexeme:
 lex: pērel kò biļi-so
 stem: 
 gramm: v phr
 gloss: 
 transl_lv: tikt pie kaut kā
 transl_en:
 transl_ru:

-lexeme:
 lex: pērel pò koncòs
 stem: 
 gramm: v phr
 gloss: 
 transl_lv: tikt galā
 transl_en:
 transl_ru:

-lexeme:
 lex: pērel pšīrò
 stem: 
 gramm: v phr
 gloss: 
 transl_lv: atbrīvoties
 transl_en:
 transl_ru:

-lexeme:
 lex: pērel pšīrò
 stem: 
 gramm: v phr
 gloss: 
 transl_lv: izglābties
 transl_en:
 transl_ru:

-lexeme:
 lex: pērel pšīrò
 stem: 
 gramm: v phr
 gloss: 
 transl_lv: tikt vaļā
 transl_en:
 transl_ru:

-lexeme:
 lex: pekavel
 stem: 
 gramm: v tr
 gloss: 
 transl_lv: iesist
 transl_en:
 transl_ru:

-lexeme:
 lex: pekavel
 stem: 
 gramm: v tr
 gloss: 
 transl_lv: uzsist
 transl_en:
 transl_ru:

-lexeme:
 lex: pekavel
 stem: 
 gramm: v tr
 gloss: 
 transl_lv: piekaut
 transl_en:
 transl_ru:

-lexeme:
 lex: pekavel
 stem: 
 gramm: v tr
 gloss: 
 transl_lv: paplakšķināt
 transl_en:
 transl_ru:

-lexeme:
 lex: pekavel
 stem: 
 gramm: v tr
 gloss: 
 transl_lv: paplikšķināt
 transl_en:
 transl_ru:

-lexeme:
 lex: pekel
 stem: 
 gramm: v tr
 gloss: 
 transl_lv: cept
 transl_en:
 transl_ru:

-lexeme:
 lex: phārjòl
 stem: 
 gramm: v itr
 gloss: 
 transl_lv: kļūt grūtai
 transl_en:
 transl_ru:

-lexeme:
 lex: phārjòl
 stem: 
 gramm: v itr
 gloss: 
 transl_lv: nonākt (grūtniecības) stāvoklī
 transl_en:
 transl_ru:

-lexeme:
 lex: phārjòl
 stem: 
 gramm: v itr
 gloss: 
 transl_lv: iesprāgt
 transl_en:
 transl_ru:

-lexeme:
 lex: phārjòl
 stem: 
 gramm: v itr
 gloss: 
 transl_lv: ieplīst
 transl_en:
 transl_ru:

-lexeme:
 lex: phārjòl
 stem: 
 gramm: v itr
 gloss: 
 transl_lv: ieplaisāt
 transl_en:
 transl_ru:

-lexeme:
 lex: phārjòl
 stem: 
 gramm: v itr
 gloss: 
 transl_lv: pārplīst
 transl_en:
 transl_ru:

-lexeme:
 lex: phārjòl
 stem: 
 gramm: v itr
 gloss: 
 transl_lv: pārsprāgt
 transl_en:
 transl_ru:

-lexeme:
 lex: phārjòl
 stem: 
 gramm: v itr
 gloss: 
 transl_lv: sašķelties
 transl_en:
 transl_ru:

-lexeme:
 lex: phārjòl
 stem: 
 gramm: v itr
 gloss: 
 transl_lv: pāršķelties
 transl_en:
 transl_ru:

-lexeme:
 lex: phadžòl
 stem: 
 gramm: v itr
 gloss: 
 transl_lv: ākstīties
 transl_en:
 transl_ru:

-lexeme:
 lex: phadžòl
 stem: 
 gramm: v itr
 gloss: 
 transl_lv: klīrēties
 transl_en:
 transl_ru:

-lexeme:
 lex: phadžòl
 stem: 
 gramm: v itr
 gloss: 
 transl_lv: lūzt
 transl_en:
 transl_ru:

-lexeme:
 lex: phadžòl
 stem: 
 gramm: v itr
 gloss: 
 transl_lv: salūzt
 transl_en:
 transl_ru:

-lexeme:
 lex: phagirel
 stem: 
 gramm: v tr
 gloss: 
 transl_lv: salauzt
 transl_en:
 transl_ru:

-lexeme:
 lex: phandel
 stem: 
 gramm: v tr
 gloss: 
 transl_lv: sasiet
 transl_en:
 transl_ru:

-lexeme:
 lex: phandel pes
 stem: 
 gramm: v itr
 gloss: 
 transl_lv: sasieties
 transl_en:
 transl_ru:

-lexeme:
 lex: phandel pes
 stem: 
 gramm: v itr
 gloss: 
 transl_lv: sasaistīties
 transl_en:
 transl_ru:

-lexeme:
 lex: phandel pes
 stem: 
 gramm: v itr
 gloss: 
 transl_lv: stāties sakaros
 transl_en:
 transl_ru:

-lexeme:
 lex: pharadźòl
 stem: 
 gramm: v itr
 gloss: 
 transl_lv: iesprāgt
 transl_en:
 transl_ru:

-lexeme:
 lex: pharadźòl
 stem: 
 gramm: v itr
 gloss: 
 transl_lv: ieplīst
 transl_en:
 transl_ru:

-lexeme:
 lex: pharadźòl
 stem: 
 gramm: v itr
 gloss: 
 transl_lv: ieplaisāt
 transl_en:
 transl_ru:

-lexeme:
 lex: pharadźòl
 stem: 
 gramm: v itr
 gloss: 
 transl_lv: pārplīst
 transl_en:
 transl_ru:

-lexeme:
 lex: pharadźòl
 stem: 
 gramm: v itr
 gloss: 
 transl_lv: pārsprāgt
 transl_en:
 transl_ru:

-lexeme:
 lex: pharadźòl
 stem: 
 gramm: v itr
 gloss: 
 transl_lv: sašķelties
 transl_en:
 transl_ru:

-lexeme:
 lex: pharadźòl
 stem: 
 gramm: v itr
 gloss: 
 transl_lv: pāršķelties
 transl_en:
 transl_ru:

-lexeme:
 lex: pharavel
 stem: 
 gramm: v tr
 gloss: 
 transl_lv: plēst
 transl_en:
 transl_ru:

-lexeme:
 lex: phērel
 stem: 
 gramm: v tr
 gloss: 
 transl_lv: iesmelt
 transl_en:
 transl_ru:

-lexeme:
 lex: phērel
 stem: 
 gramm: v tr
 gloss: 
 transl_lv: pasmelt
 transl_en:
 transl_ru:

-lexeme:
 lex: phenel
 stem: 
 gramm: v tr
 gloss: 
 transl_lv: teikt
 transl_en:
 transl_ru:

-lexeme:
 lex: phenel
 stem: 
 gramm: v tr
 gloss: 
 transl_lv: sacīt
 transl_en:
 transl_ru:

-lexeme:
 lex: phenel
 stem: 
 gramm: v tr
 gloss: 
 transl_lv: stāstīt
 transl_en:
 transl_ru:

-lexeme:
 lex: phenel paramiši
 stem: 
 gramm: v phr
 gloss: 
 transl_lv: stāstīt pasakas
 transl_en:
 transl_ru:

-lexeme:
 lex: pherdžakirel
 stem: 
 gramm: v tr
 gloss: 
 transl_lv: piepildīt
 transl_en:
 transl_ru:

-lexeme:
 lex: pherdžkirel
 stem: 
 gramm: v tr
 gloss: 
 transl_lv: piepildīt
 transl_en:
 transl_ru:

-lexeme:
 lex: pherdžòl
 stem: 
 gramm: v itr
 gloss: 
 transl_lv: piepildīties
 transl_en:
 transl_ru:

-lexeme:
 lex: pherdžòl
 stem: 
 gramm: v itr
 gloss: 
 transl_lv: kļūt pilnam
 transl_en:
 transl_ru:

-lexeme:
 lex: phučhel
 stem: 
 gramm: v tr
 gloss: 
 transl_lv: jautāt
 transl_en:
 transl_ru:

-lexeme:
 lex: phučhel
 stem: 
 gramm: v tr
 gloss: 
 transl_lv: vaicāt
 transl_en:
 transl_ru:

-lexeme:
 lex: phučhòl
 stem: 
 gramm: v itr
 gloss: 
 transl_lv: kurnēt
 transl_en:
 transl_ru:

-lexeme:
 lex: phučhòl
 stem: 
 gramm: v itr
 gloss: 
 transl_lv: colloq. uzpūsties
 transl_en:
 transl_ru:

-lexeme:
 lex: phučhòl
 stem: 
 gramm: v itr
 gloss: 
 transl_lv: lielīties
 transl_en:
 transl_ru:

-lexeme:
 lex: phučhòl
 stem: 
 gramm: v itr
 gloss: 
 transl_lv: dižoties
 transl_en:
 transl_ru:

-lexeme:
 lex: phurdel
 stem: 
 gramm: v itr
 gloss: 
 transl_lv: pūst
 transl_en:
 transl_ru:

-lexeme:
 lex: phurdel
 stem: 
 gramm: v itr
 gloss: 
 transl_lv: taurēt
 transl_en:
 transl_ru:

-lexeme:
 lex: phusavel
 stem: 
 gramm: v tr
 gloss: 
 transl_lv: durt
 transl_en:
 transl_ru:

-lexeme:
 lex: phusavel
 stem: 
 gramm: v tr
 gloss: 
 transl_lv: iedurt
 transl_en:
 transl_ru:

-lexeme:
 lex: phusavel
 stem: 
 gramm: v tr
 gloss: 
 transl_lv: iesaistīt kādu kā partneri dzimumaktā
 transl_en:
 transl_ru:

-lexeme:
 lex: phūrjòl
 stem: 
 gramm: v itr
 gloss: 
 transl_lv: kļūt vecam
 transl_en:
 transl_ru:

-lexeme:
 lex: phūrjòl
 stem: 
 gramm: v itr
 gloss: 
 transl_lv: kļūt vecākam
 transl_en:
 transl_ru:

-lexeme:
 lex: piečhinel
 stem: 
 gramm: v tr
 gloss: 
 transl_lv: pierakstīt
 transl_en:
 transl_ru:

-lexeme:
 lex: piedaļinel pes
 stem: 
 gramm: v itr
 gloss: 
 transl_lv: piedalīties
 transl_en:
 transl_ru:

-lexeme:
 lex: piedel
 stem: 
 gramm: v tr
 gloss: 
 transl_lv: piedot
 transl_en:
 transl_ru:

-lexeme:
 lex: piedžal
 stem: 
 gramm: v itr
 gloss: 
 transl_lv: pieiet
 transl_en:
 transl_ru:

-lexeme:
 lex: piejavel
 stem: 
 gramm: v itr
 gloss: 
 transl_lv: pienākt
 transl_en:
 transl_ru:

-lexeme:
 lex: pielel
 stem: 
 gramm: v tr
 gloss: 
 transl_lv: pieņemt
 transl_en:
 transl_ru:

-lexeme:
 lex: piepērel
 stem: 
 gramm: v itr
 gloss: 
 transl_lv: piekrist
 transl_en:
 transl_ru:

-lexeme:
 lex: piephandel
 stem: 
 gramm: v tr
 gloss: 
 transl_lv: piesiet
 transl_en:
 transl_ru:

-lexeme:
 lex: piephandel
 stem: 
 gramm: v tr
 gloss: 
 transl_lv: pievērt
 transl_en:
 transl_ru:

-lexeme:
 lex: pierakirel
 stem: 
 gramm: v tr
 gloss: 
 transl_lv: pierunāt
 transl_en:
 transl_ru:

-lexeme:
 lex: pierikirel
 stem: 
 gramm: v tr
 gloss: 
 transl_lv: dot pajumti
 transl_en:
 transl_ru:

-lexeme:
 lex: pierikirel
 stem: 
 gramm: v tr
 gloss: 
 transl_lv: pieturēt
 transl_en:
 transl_ru:

-lexeme:
 lex: piesikļakirel
 stem: 
 gramm: v tr
 gloss: 
 transl_lv: pieradināt
 transl_en:
 transl_ru:

-lexeme:
 lex: piesikļòl
 stem: 
 gramm: v itr
 gloss: 
 transl_lv: pierast
 transl_en:
 transl_ru:

-lexeme:
 lex: piestīginel
 stem: 
 gramm: v tr
 gloss: 
 transl_lv: uzskaņotmūzikas instrumentu
 transl_en:
 transl_ru:

-lexeme:
 lex: pieterdžòl
 stem: 
 gramm: v itr
 gloss: 
 transl_lv: piestāvēt
 transl_en:
 transl_ru:

-lexeme:
 lex: pijel
 stem: 
 gramm: v tr
 gloss: 
 transl_lv: dzert
 transl_en:
 transl_ru:

-lexeme:
 lex: pijel
 stem: 
 gramm: v tr
 gloss: 
 transl_lv: smēķēt
 transl_en:
 transl_ru:

-lexeme:
 lex: pijel bjava
 stem: 
 gramm: v phr
 gloss: 
 transl_lv: dzert kāzas
 transl_en:
 transl_ru:

-lexeme:
 lex: pindžkirel
 stem: 
 gramm: v tr
 gloss: 
 transl_lv: pazīt
 transl_en:
 transl_ru:

-lexeme:
 lex: pindžkirel pes
 stem: 
 gramm: v itr
 gloss: 
 transl_lv: pazīties
 transl_en:
 transl_ru:

-lexeme:
 lex: pirčhuvel
 stem: 
 gramm: v tr
 gloss: 
 transl_lv: pārlikt
 transl_en:
 transl_ru:

-lexeme:
 lex: pirčhuvel
 stem: 
 gramm: v tr
 gloss: 
 transl_lv: pārdomāt
 transl_en:
 transl_ru:

-lexeme:
 lex: pirdufinel
 stem: 
 gramm: v tr
 gloss: 
 transl_lv: pārdomāt
 transl_en:
 transl_ru:

-lexeme:
 lex: pirdžal
 stem: 
 gramm: v tr
 gloss: 
 transl_lv: pāriet
 transl_en:
 transl_ru:

-lexeme:
 lex: pirdživel
 stem: 
 gramm: v tr
 gloss: 
 transl_lv: pārdzīvot
 transl_en:
 transl_ru:

-lexeme:
 lex: pirhadel
 stem: 
 gramm: v tr
 gloss: 
 transl_lv: pārcelt
 transl_en:
 transl_ru:

-lexeme:
 lex: pirkēdel
 stem: 
 gramm: v tr
 gloss: 
 transl_lv: pārlasīt
 transl_en:
 transl_ru:

-lexeme:
 lex: pirkērel
 stem: 
 gramm: v tr
 gloss: 
 transl_lv: pārtaisīt
 transl_en:
 transl_ru:

-lexeme:
 lex: pirlidžav
 stem: 
 gramm: v tr
 gloss: 
 transl_lv: pārvest
 transl_en:
 transl_ru:

-lexeme:
 lex: pirlidžav
 stem: 
 gramm: v tr
 gloss: 
 transl_lv: pārtulkot
 transl_en:
 transl_ru:

-lexeme:
 lex: pirphenel
 stem: 
 gramm: v tr
 gloss: 
 transl_lv: sacīt otrreiz
 transl_en:
 transl_ru:

-lexeme:
 lex: pirphenel
 stem: 
 gramm: v tr
 gloss: 
 transl_lv: atkārtot
 transl_en:
 transl_ru:

-lexeme:
 lex: pirračkirel
 stem: 
 gramm: v itr
 gloss: 
 transl_lv: pārnakšņot
 transl_en:
 transl_ru:

-lexeme:
 lex: piršiļòl pes
 stem: 
 gramm: v itr
 gloss: 
 transl_lv: pāraukstēties
 transl_en:
 transl_ru:

-lexeme:
 lex: pirstraxadžòl
 stem: 
 gramm: v itr
 gloss: 
 transl_lv: pārbīties
 transl_en:
 transl_ru:

-lexeme:
 lex: pirstraxal
 stem: 
 gramm: v itr
 gloss: 
 transl_lv: pārbīties
 transl_en:
 transl_ru:

-lexeme:
 lex: pirtulkinel
 stem: 
 gramm: v tr
 gloss: 
 transl_lv: pārtulkot
 transl_en:
 transl_ru:

-lexeme:
 lex: pišel
 stem: 
 gramm: v tr
 gloss: 
 transl_lv: malt
 transl_en:
 transl_ru:

-lexeme:
 lex: pjel
 stem: 
 gramm: v tr
 gloss: 
 transl_lv: dzert
 transl_en:
 transl_ru:

-lexeme:
 lex: pjel
 stem: 
 gramm: v tr
 gloss: 
 transl_lv: smēķēt
 transl_en:
 transl_ru:

-lexeme:
 lex: pjel
 stem: 
 gramm: v tr
 gloss: 
 transl_lv: dzert
 transl_en:
 transl_ru:

-lexeme:
 lex: pleskirel
 stem: 
 gramm: v tr
 gloss: 
 transl_lv: maksāt
 transl_en:
 transl_ru:

-lexeme:
 lex: pletinel
 stem: 
 gramm: v tr
 gloss: 
 transl_lv: pletēt
 transl_en:
 transl_ru:

-lexeme:
 lex: pletinel
 stem: 
 gramm: v tr
 gloss: 
 transl_lv: gludināt
 transl_en:
 transl_ru:

-lexeme:
 lex: pòbešel
 stem: 
 gramm: v itr
 gloss: 
 transl_lv: pasēdēt
 transl_en:
 transl_ru:

-lexeme:
 lex: pòčhinel
 stem: 
 gramm: v tr
 gloss: 
 transl_lv: parakstītkādu laiku
 transl_en:
 transl_ru:

-lexeme:
 lex: pòčhurdel
 stem: 
 gramm: v tr
 gloss: 
 transl_lv: pamest
 transl_en:
 transl_ru:

-lexeme:
 lex: pòčoorel
 stem: 
 gramm: v tr
 gloss: 
 transl_lv: zagtlaiku pa laikam
 transl_en:
 transl_ru:

-lexeme:
 lex: pòdandirel
 stem: 
 gramm: v tr
 gloss: 
 transl_lv: paēst
 transl_en:
 transl_ru:

-lexeme:
 lex: pòdandirel
 stem: 
 gramm: v tr
 gloss: 
 transl_lv: uzkost
 transl_en:
 transl_ru:

-lexeme:
 lex: pòdandirel
 stem: 
 gramm: v tr
 gloss: 
 transl_lv: iekost
 transl_en:
 transl_ru:

-lexeme:
 lex: pòdel
 stem: 
 gramm: v tr
 gloss: 
 transl_lv: padot
 transl_en:
 transl_ru:

-lexeme:
 lex: pòdel
 stem: 
 gramm: v tr
 gloss: 
 transl_lv: pasniegt
 transl_en:
 transl_ru:

-lexeme:
 lex: pòdel capla
 stem: 
 gramm: v phr
 gloss: 
 transl_lv: colloq. nočiept
 transl_en:
 transl_ru:

-lexeme:
 lex: pòdel lačhò dīs
 stem: 
 gramm: v phr
 gloss: 
 transl_lv: sasveicināties
 transl_en:
 transl_ru:

-lexeme:
 lex: pòďībisòl
 stem: 
 gramm: v itr
 gloss: 
 transl_lv: paģībt
 transl_en:
 transl_ru:

-lexeme:
 lex: pòďībisòl
 stem: 
 gramm: v itr
 gloss: 
 transl_lv: noģībt
 transl_en:
 transl_ru:

-lexeme:
 lex: pòdikhel
 stem: 
 gramm: v itr
 gloss: 
 transl_lv: paraudzīties
 transl_en:
 transl_ru:

-lexeme:
 lex: pòdikhel
 stem: 
 gramm: v itr
 gloss: 
 transl_lv: paskatīties
 transl_en:
 transl_ru:

-lexeme:
 lex: pòdžal
 stem: 
 gramm: v itr
 gloss: 
 transl_lv: paiet
 transl_en:
 transl_ru:

-lexeme:
 lex: pòdživel
 stem: 
 gramm: v itr
 gloss: 
 transl_lv: padzīvot
 transl_en:
 transl_ru:

-lexeme:
 lex: pògāruvel
 stem: 
 gramm: v tr
 gloss: 
 transl_lv: apbedīt
 transl_en:
 transl_ru:

-lexeme:
 lex: pògāruvel
 stem: 
 gramm: v tr
 gloss: 
 transl_lv: apglabāt
 transl_en:
 transl_ru:

-lexeme:
 lex: pògabal
 stem: 
 gramm: v tr
 gloss: 
 transl_lv: padziedāt
 transl_en:
 transl_ru:

-lexeme:
 lex: poiepindžkirel pes
 stem: 
 gramm: v itr
 gloss: 
 transl_lv: iepazīties
 transl_en:
 transl_ru:

-lexeme:
 lex: pòjavel
 stem: 
 gramm: v tr
 gloss: 
 transl_lv: panākt
 transl_en:
 transl_ru:

-lexeme:
 lex: pòjavel
 stem: 
 gramm: v tr
 gloss: 
 transl_lv: sasniegt
 transl_en:
 transl_ru:

-lexeme:
 lex: pòkērel
 stem: 
 gramm: v tr
 gloss: 
 transl_lv: pastrādāt
 transl_en:
 transl_ru:

-lexeme:
 lex: pòkhārel
 stem: 
 gramm: v tr
 gloss: 
 transl_lv: pasaukt
 transl_en:
 transl_ru:

-lexeme:
 lex: pòkhelel
 stem: 
 gramm: v itr
 gloss: 
 transl_lv: padejot
 transl_en:
 transl_ru:

-lexeme:
 lex: pòkhelel
 stem: 
 gramm: v itr
 gloss: 
 transl_lv: paspēlēt
 transl_en:
 transl_ru:

-lexeme:
 lex: pòkloninel pes
 stem: 
 gramm: v itr
 gloss: 
 transl_lv: paklanīties
 transl_en:
 transl_ru:

-lexeme:
 lex: pòlādžal
 stem: 
 gramm: v itr
 gloss: 
 transl_lv: kaunēties
 transl_en:
 transl_ru:

-lexeme:
 lex: pòlel
 stem: 
 gramm: v tr
 gloss: 
 transl_lv: paņemt
 transl_en:
 transl_ru:

-lexeme:
 lex: pòlel
 stem: 
 gramm: v tr
 gloss: 
 transl_lv: saprast
 transl_en:
 transl_ru:

-lexeme:
 lex: pòlidžav
 stem: 
 gramm: v tr
 gloss: 
 transl_lv: panest
 transl_en:
 transl_ru:

-lexeme:
 lex: pòmangel
 stem: 
 gramm: v tr
 gloss: 
 transl_lv: palūgt
 transl_en:
 transl_ru:

-lexeme:
 lex: pòmangel
 stem: 
 gramm: v tr
 gloss: 
 transl_lv: paprasīt
 transl_en:
 transl_ru:

-lexeme:
 lex: pòmērel
 stem: 
 gramm: v itr
 gloss: 
 transl_lv: pamirt
 transl_en:
 transl_ru:

-lexeme:
 lex: pòmoorel pes
 stem: 
 gramm: v itr
 gloss: 
 transl_lv: nomazgāties
 transl_en:
 transl_ru:

-lexeme:
 lex: pòmožinel
 stem: 
 gramm: v itr
 gloss: 
 transl_lv: palīdzēt
 transl_en:
 transl_ru:

-lexeme:
 lex: ponasvaļòl
 stem: 
 gramm: v itr
 gloss: 
 transl_lv: paslimot
 transl_en:
 transl_ru:

-lexeme:
 lex: pònasvaļòl
 stem: 
 gramm: v itr
 gloss: 
 transl_lv: paslimot
 transl_en:
 transl_ru:

-lexeme:
 lex: pòpērel
 stem: 
 gramm: v itr
 gloss: 
 transl_lv: tikt
 transl_en:
 transl_ru:

-lexeme:
 lex: pòpērel
 stem: 
 gramm: v itr
 gloss: 
 transl_lv: nokļūt
 transl_en:
 transl_ru:

-lexeme:
 lex: pòpērel
 stem: 
 gramm: v itr
 gloss: 
 transl_lv: nonākt
 transl_en:
 transl_ru:

-lexeme:
 lex: pòpērel
 stem: 
 gramm: v itr
 gloss: 
 transl_lv: iekļūt
 transl_en:
 transl_ru:

-lexeme:
 lex: pòpērel
 stem: 
 gramm: v itr
 gloss: 
 transl_lv: iekrist
 transl_en:
 transl_ru:

-lexeme:
 lex: pòpērel
 stem: 
 gramm: v itr
 gloss: 
 transl_lv: pakļūt
 transl_en:
 transl_ru:

-lexeme:
 lex: pòpērel
 stem: 
 gramm: v itr
 gloss: 
 transl_lv: trāpīt
 transl_en:
 transl_ru:

-lexeme:
 lex: pòpērel
 stem: 
 gramm: v itr
 gloss: 
 transl_lv: ķert
 transl_en:
 transl_ru:

-lexeme:
 lex: pòpekel
 stem: 
 gramm: v tr
 gloss: 
 transl_lv: cept
 transl_en:
 transl_ru:

-lexeme:
 lex: pòpekel
 stem: 
 gramm: v tr
 gloss: 
 transl_lv: izcept
 transl_en:
 transl_ru:

-lexeme:
 lex: pòphenel
 stem: 
 gramm: v tr
 gloss: 
 transl_lv: pastāstīt
 transl_en:
 transl_ru:

-lexeme:
 lex: pòphenel pes
 stem: 
 gramm: v itr
 gloss: 
 transl_lv: pateikties
 transl_en:
 transl_ru:

-lexeme:
 lex: pòpšīrel
 stem: 
 gramm: v itr
 gloss: 
 transl_lv: pastaigāt
 transl_en:
 transl_ru:

-lexeme:
 lex: pòpšīrel pes
 stem: 
 gramm: v itr
 gloss: 
 transl_lv: pastaigāties
 transl_en:
 transl_ru:

-lexeme:
 lex: pòradinel pes
 stem: 
 gramm: v itr
 gloss: 
 transl_lv: nopriecāties
 transl_en:
 transl_ru:

-lexeme:
 lex: pòrakirel
 stem: 
 gramm: v itr
 gloss: 
 transl_lv: parunāt
 transl_en:
 transl_ru:

-lexeme:
 lex: pòriskirel
 stem: 
 gramm: v tr
 gloss: 
 transl_lv: saplēst
 transl_en:
 transl_ru:

-lexeme:
 lex: pòriškirel
 stem: 
 gramm: v tr
 gloss: 
 transl_lv: pagriezt
 transl_en:
 transl_ru:

-lexeme:
 lex: pòsal
 stem: 
 gramm: v tr
 gloss: 
 transl_lv: pasmieties
 transl_en:
 transl_ru:

-lexeme:
 lex: pòsal
 stem: 
 gramm: v tr
 gloss: 
 transl_lv: izsmiet
 transl_en:
 transl_ru:

-lexeme:
 lex: pòsal
 stem: 
 gramm: v tr
 gloss: 
 transl_lv: piekrāpt
 transl_en:
 transl_ru:

-lexeme:
 lex: pòsal
 stem: 
 gramm: v tr
 gloss: 
 transl_lv: piemānīt
 transl_en:
 transl_ru:

-lexeme:
 lex: pòsal
 stem: 
 gramm: v tr
 gloss: 
 transl_lv: pievilt
 transl_en:
 transl_ru:

-lexeme:
 lex: pòsal
 stem: 
 gramm: v tr
 gloss: 
 transl_lv: apkrāpt
 transl_en:
 transl_ru:

-lexeme:
 lex: pòsal
 stem: 
 gramm: v tr
 gloss: 
 transl_lv: apmānīt
 transl_en:
 transl_ru:

-lexeme:
 lex: pòsikavel
 stem: 
 gramm: v tr
 gloss: 
 transl_lv: parādīt
 transl_en:
 transl_ru:

-lexeme:
 lex: pòsikļakirel
 stem: 
 gramm: v tr
 gloss: 
 transl_lv: pamācīt
 transl_en:
 transl_ru:

-lexeme:
 lex: pòsikļakirel
 stem: 
 gramm: v tr
 gloss: 
 transl_lv: pārmācīt
 transl_en:
 transl_ru:

-lexeme:
 lex: pòsprobinel
 stem: 
 gramm: v tr
 gloss: 
 transl_lv: pamēģināt
 transl_en:
 transl_ru:

-lexeme:
 lex: pòšunel
 stem: 
 gramm: v tr
 gloss: 
 transl_lv: paklausīties
 transl_en:
 transl_ru:

-lexeme:
 lex: pòšunel pes
 stem: 
 gramm: v itr
 gloss: 
 transl_lv: paklausīties
 transl_en:
 transl_ru:

-lexeme:
 lex: pòtrādel
 stem: 
 gramm: v tr
 gloss: 
 transl_lv: padzīt
 transl_en:
 transl_ru:

-lexeme:
 lex: pòuxtel
 stem: 
 gramm: v itr
 gloss: 
 transl_lv: aizskriet
 transl_en:
 transl_ru:

-lexeme:
 lex: pòuxtilel
 stem: 
 gramm: v tr
 gloss: 
 transl_lv: noķert
 transl_en:
 transl_ru:

-lexeme:
 lex: pòuxtilel
 stem: 
 gramm: v tr
 gloss: 
 transl_lv: paķert
 transl_en:
 transl_ru:

-lexeme:
 lex: pòuxtilel
 stem: 
 gramm: v tr
 gloss: 
 transl_lv: colloq. nočiept
 transl_en:
 transl_ru:

-lexeme:
 lex: pòvodžinel
 stem: 
 gramm: v tr
 gloss: 
 transl_lv: pavadīt
 transl_en:
 transl_ru:

-lexeme:
 lex: pòxal
 stem: 
 gramm: v tr
 gloss: 
 transl_lv: paēst
 transl_en:
 transl_ru:

-lexeme:
 lex: pòxal
 stem: 
 gramm: v tr
 gloss: 
 transl_lv: pazudināt
 transl_en:
 transl_ru:

-lexeme:
 lex: pòxal
 stem: 
 gramm: v tr
 gloss: 
 transl_lv: izpostīt
 transl_en:
 transl_ru:

-lexeme:
 lex: pòžaļinel
 stem: 
 gramm: v tr
 gloss: 
 transl_lv: pažēlot
 transl_en:
 transl_ru:

-lexeme:
 lex: pòžaļinel
 stem: 
 gramm: v tr
 gloss: 
 transl_lv: iežēloties
 transl_en:
 transl_ru:

-lexeme:
 lex: pòžaļinel
 stem: 
 gramm: v tr
 gloss: 
 transl_lv: nožēlot
 transl_en:
 transl_ru:

-lexeme:
 lex: pòzvoļinel
 stem: 
 gramm: v itr
 gloss: 
 transl_lv: atļaut
 transl_en:
 transl_ru:

-lexeme:
 lex: prasal
 stem: 
 gramm: v tr
 gloss: 
 transl_lv: izsmiet
 transl_en:
 transl_ru:

-lexeme:
 lex: prasal
 stem: 
 gramm: v tr
 gloss: 
 transl_lv: izzobot
 transl_en:
 transl_ru:

-lexeme:
 lex: prastal
 stem: 
 gramm: v itr
 gloss: 
 transl_lv: auļot
 transl_en:
 transl_ru:

-lexeme:
 lex: prastal
 stem: 
 gramm: v itr
 gloss: 
 transl_lv: aulekšot
 transl_en:
 transl_ru:

-lexeme:
 lex: predel
 stem: 
 gramm: v tr
 gloss: 
 transl_lv: piedot
 transl_en:
 transl_ru:

-lexeme:
 lex: predžinel pes
 stem: 
 gramm: v itr
 gloss: 
 transl_lv: atzīties
 transl_en:
 transl_ru:

-lexeme:
 lex: prejavel-pes
 stem: 
 gramm: v
 gloss: 
 transl_lv: vajadzēt
 transl_en:
 transl_ru:

-lexeme:
 lex: prejavel-pes
 stem: 
 gramm: v
 gloss: 
 transl_lv: nākties
 transl_en:
 transl_ru:

-lexeme:
 lex: prekērel
 stem: 
 gramm: v tr
 gloss: 
 transl_lv: pārtaisīt
 transl_en:
 transl_ru:

-lexeme:
 lex: premangel
 stem: 
 gramm: v itr
 gloss: 
 transl_lv: lūgt piedošanu
 transl_en:
 transl_ru:

-lexeme:
 lex: prerodel
 stem: 
 gramm: v tr
 gloss: 
 transl_lv: pārmeklēt
 transl_en:
 transl_ru:

-lexeme:
 lex: preskirel
 stem: 
 gramm: v tr
 gloss: 
 transl_lv: maksāt
 transl_en:
 transl_ru:

-lexeme:
 lex: priphandel
 stem: 
 gramm: v tr
 gloss: 
 transl_lv: piesiet
 transl_en:
 transl_ru:

-lexeme:
 lex: priphenel
 stem: 
 gramm: v itr
 gloss: 
 transl_lv: pavēlēt
 transl_en:
 transl_ru:

-lexeme:
 lex: prošiļakirel
 stem: 
 gramm: v tr
 gloss: 
 transl_lv: sāukstēt
 transl_en:
 transl_ru:

-lexeme:
 lex: prošiļovel
 stem: 
 gramm: v itr
 gloss: 
 transl_lv: sāukstēties
 transl_en:
 transl_ru:

-lexeme:
 lex: prosmoļakirel
 stem: 
 gramm: v tr
 gloss: 
 transl_lv: iedarvot
 transl_en:
 transl_ru:

-lexeme:
 lex: prosmoļakirel
 stem: 
 gramm: v tr
 gloss: 
 transl_lv: nodarvot
 transl_en:
 transl_ru:

-lexeme:
 lex: prutkinel
 stem: 
 gramm: v tr
 gloss: 
 transl_lv: adīt
 transl_en:
 transl_ru:

-lexeme:
 lex: pšedel
 stem: 
 gramm: v tr
 gloss: 
 transl_lv: nodot
 transl_en:
 transl_ru:

-lexeme:
 lex: pšedel
 stem: 
 gramm: v tr
 gloss: 
 transl_lv: iedot
 transl_en:
 transl_ru:

-lexeme:
 lex: pšedžal
 stem: 
 gramm: v tr
 gloss: 
 transl_lv: paiet
 transl_en:
 transl_ru:

-lexeme:
 lex: pšedžal
 stem: 
 gramm: v tr
 gloss: 
 transl_lv: pāriet
 transl_en:
 transl_ru:

-lexeme:
 lex: pšekērel
 stem: 
 gramm: v tr
 gloss: 
 transl_lv: pārtaisīt
 transl_en:
 transl_ru:

-lexeme:
 lex: pšemārel
 stem: 
 gramm: v tr
 gloss: 
 transl_lv: izsist cauri
 transl_en:
 transl_ru:

-lexeme:
 lex: pšīravel
 stem: 
 gramm: v tr
 gloss: 
 transl_lv: attaisīt
 transl_en:
 transl_ru:

-lexeme:
 lex: pšīravel
 stem: 
 gramm: v tr
 gloss: 
 transl_lv: atvērt
 transl_en:
 transl_ru:

-lexeme:
 lex: pšīravel
 stem: 
 gramm: v tr
 gloss: 
 transl_lv: atpogāt
 transl_en:
 transl_ru:

-lexeme:
 lex: pšīravel
 stem: 
 gramm: v tr
 gloss: 
 transl_lv: atsprādzēt
 transl_en:
 transl_ru:

-lexeme:
 lex: pšīravel
 stem: 
 gramm: v tr
 gloss: 
 transl_lv: atāķēt
 transl_en:
 transl_ru:

-lexeme:
 lex: pšīrel
 stem: 
 gramm: v itr
 gloss: 
 transl_lv: staigāt
 transl_en:
 transl_ru:

-lexeme:
 lex: pšīrel
 stem: 
 gramm: v itr
 gloss: 
 transl_lv: klaiņot
 transl_en:
 transl_ru:

-lexeme:
 lex: pšīrjòl
 stem: 
 gramm: v itr
 gloss: 
 transl_lv: atvērties
 transl_en:
 transl_ru:

-lexeme:
 lex: pšīrjòl
 stem: 
 gramm: v itr
 gloss: 
 transl_lv: attaisīties
 transl_en:
 transl_ru:

-lexeme:
 lex: pśilel
 stem: 
 gramm: v tr
 gloss: 
 transl_lv: iesaistīt kādu kā partneri dzimumaktā
 transl_en:
 transl_ru:

-lexeme:
 lex: pšilel
 stem: 
 gramm: v tr
 gloss: 
 transl_lv: pieņemt
 transl_en:
 transl_ru:

-lexeme:
 lex: pšilel
 stem: 
 gramm: v tr
 gloss: 
 transl_lv: grūst
 transl_en:
 transl_ru:

-lexeme:
 lex: pšilel
 stem: 
 gramm: v tr
 gloss: 
 transl_lv: grūstīt
 transl_en:
 transl_ru:

-lexeme:
 lex: pšilel
 stem: 
 gramm: v tr
 gloss: 
 transl_lv: stumdīt
 transl_en:
 transl_ru:

-lexeme:
 lex: pšilel
 stem: 
 gramm: v tr
 gloss: 
 transl_lv: iebāzt
 transl_en:
 transl_ru:

-lexeme:
 lex: pśirel
 stem: 
 gramm: v itr
 gloss: 
 transl_lv: staigāt
 transl_en:
 transl_ru:

-lexeme:
 lex: pśirel
 stem: 
 gramm: v itr
 gloss: 
 transl_lv: klaiņot
 transl_en:
 transl_ru:

-lexeme:
 lex: pšitradel
 stem: 
 gramm: v itr
 gloss: 
 transl_lv: atbraukt
 transl_en:
 transl_ru:

-lexeme:
 lex: psixinel
 stem: 
 gramm: v itr
 gloss: 
 transl_lv: colloq. psihot
 transl_en:
 transl_ru:

-lexeme:
 lex: puravel
 stem: 
 gramm: v tr
 gloss: 
 transl_lv: bolīt (acis)
 transl_en:
 transl_ru:

-lexeme:
 lex: puravel
 stem: 
 gramm: v tr
 gloss: 
 transl_lv: blenzt ar pavērtu muti
 transl_en:
 transl_ru:

-lexeme:
 lex: putravel
 stem: 
 gramm: v tr
 gloss: 
 transl_lv: taisīt vaļā
 transl_en:
 transl_ru:

-lexeme:
 lex: putravel
 stem: 
 gramm: v tr
 gloss: 
 transl_lv: plēst vaļā
 transl_en:
 transl_ru:

-lexeme:
 lex: putravel
 stem: 
 gramm: v tr
 gloss: 
 transl_lv: uzplēst
 transl_en:
 transl_ru:

-lexeme:
 lex: putravel
 stem: 
 gramm: v tr
 gloss: 
 transl_lv: atplēst
 transl_en:
 transl_ru:

-lexeme:
 lex: rāvel
 stem: 
 gramm: v tr
 gloss: 
 transl_lv: (nejauši) nomest
 transl_en:
 transl_ru:

-lexeme:
 lex: rāvel
 stem: 
 gramm: v tr
 gloss: 
 transl_lv: izmest
 transl_en:
 transl_ru:

-lexeme:
 lex: rāvel
 stem: 
 gramm: v tr
 gloss: 
 transl_lv: liet
 transl_en:
 transl_ru:

-lexeme:
 lex: račkirel
 stem: 
 gramm: v itr
 gloss: 
 transl_lv: pārnakšņot
 transl_en:
 transl_ru:

-lexeme:
 lex: račkirel
 stem: 
 gramm: v itr
 gloss: 
 transl_lv: pārgulēt nakti
 transl_en:
 transl_ru:

-lexeme:
 lex: račkirel
 stem: 
 gramm: v itr
 gloss: 
 transl_lv: palikt pa nakti
 transl_en:
 transl_ru:

-lexeme:
 lex: radinel
 stem: 
 gramm: v tr
 gloss: 
 transl_lv: iepriecināt
 transl_en:
 transl_ru:

-lexeme:
 lex: radinel pes
 stem: 
 gramm: v itr
 gloss: 
 transl_lv: priecāties
 transl_en:
 transl_ru:

-lexeme:
 lex: radžakirel
 stem: 
 gramm: v tr
 gloss: 
 transl_lv: iepriecināt
 transl_en:
 transl_ru:

-lexeme:
 lex: rakhel
 stem: 
 gramm: v tr
 gloss: 
 transl_lv: sargāt
 transl_en:
 transl_ru:

-lexeme:
 lex: rakhel
 stem: 
 gramm: v tr
 gloss: 
 transl_lv: apsargāt
 transl_en:
 transl_ru:

-lexeme:
 lex: rakhel
 stem: 
 gramm: v tr
 gloss: 
 transl_lv: aizsargāt
 transl_en:
 transl_ru:

-lexeme:
 lex: rakhel
 stem: 
 gramm: v tr
 gloss: 
 transl_lv: aizstāvēt
 transl_en:
 transl_ru:

-lexeme:
 lex: rakirel
 stem: 
 gramm: v tr
 gloss: 
 transl_lv: runāt
 transl_en:
 transl_ru:

-lexeme:
 lex: rakirel pir bašado
 stem: 
 gramm: v phr
 gloss: 
 transl_lv: runāt pa telefonu
 transl_en:
 transl_ru:

-lexeme:
 lex: rakirel pir dūr-rakiribnitkò
 stem: 
 gramm: v phr
 gloss: 
 transl_lv: runāt pa telefonu
 transl_en:
 transl_ru:

-lexeme:
 lex: rakirel pò zablonki
 stem: 
 gramm: v phr
 gloss: 
 transl_lv: veltīgi runāt
 transl_en:
 transl_ru:

-lexeme:
 lex: randel
 stem: 
 gramm: v tr
 gloss: 
 transl_lv: skrambāt
 transl_en:
 transl_ru:

-lexeme:
 lex: randel
 stem: 
 gramm: v tr
 gloss: 
 transl_lv: kasīt
 transl_en:
 transl_ru:

-lexeme:
 lex: randel
 stem: 
 gramm: v tr
 gloss: 
 transl_lv: kasīties
 transl_en:
 transl_ru:

-lexeme:
 lex: randel
 stem: 
 gramm: v tr
 gloss: 
 transl_lv: skrāpēt
 transl_en:
 transl_ru:

-lexeme:
 lex: randel
 stem: 
 gramm: v tr
 gloss: 
 transl_lv: berzt
 transl_en:
 transl_ru:

-lexeme:
 lex: randel
 stem: 
 gramm: v tr
 gloss: 
 transl_lv: rīvēt
 transl_en:
 transl_ru:

-lexeme:
 lex: randel
 stem: 
 gramm: v tr
 gloss: 
 transl_lv: nobrāzt
 transl_en:
 transl_ru:

-lexeme:
 lex: randel
 stem: 
 gramm: v tr
 gloss: 
 transl_lv: noberzt
 transl_en:
 transl_ru:

-lexeme:
 lex: randel
 stem: 
 gramm: v tr
 gloss: 
 transl_lv: drāzt
 transl_en:
 transl_ru:

-lexeme:
 lex: ratinel
 stem: 
 gramm: v tr
 gloss: 
 transl_lv: glābt
 transl_en:
 transl_ru:

-lexeme:
 lex: raxinel
 stem: 
 gramm: v tr
 gloss: 
 transl_lv: rēķināt
 transl_en:
 transl_ru:

-lexeme:
 lex: raxinel
 stem: 
 gramm: v tr
 gloss: 
 transl_lv: skaitīt
 transl_en:
 transl_ru:

-lexeme:
 lex: raxinel
 stem: 
 gramm: v tr
 gloss: 
 transl_lv: uzskatīt
 transl_en:
 transl_ru:

-lexeme:
 lex: resel
 stem: 
 gramm: v tr/itr
 gloss: 
 transl_lv: līst
 transl_en:
 transl_ru:

-lexeme:
 lex: resel
 stem: 
 gramm: v tr/itr
 gloss: 
 transl_lv: kāpt
 transl_en:
 transl_ru:

-lexeme:
 lex: resel
 stem: 
 gramm: v tr/itr
 gloss: 
 transl_lv: aizsniegt
 transl_en:
 transl_ru:

-lexeme:
 lex: resel
 stem: 
 gramm: v tr/itr
 gloss: 
 transl_lv: pietikt
 transl_en:
 transl_ru:

-lexeme:
 lex: rikirel
 stem: 
 gramm: v tr
 gloss: 
 transl_lv: turēt
 transl_en:
 transl_ru:

-lexeme:
 lex: rikirel an-ò nadžinipen
 stem: 
 gramm: v phr
 gloss: 
 transl_lv: turēt neziņā
 transl_en:
 transl_ru:

-lexeme:
 lex: rikirel pes
 stem: 
 gramm: v itr
 gloss: 
 transl_lv: turēties
 transl_en:
 transl_ru:

-lexeme:
 lex: ripirel
 stem: 
 gramm: v tr
 gloss: 
 transl_lv: atcerēties
 transl_en:
 transl_ru:

-lexeme:
 lex: ripirel
 stem: 
 gramm: v tr
 gloss: 
 transl_lv: atminēties
 transl_en:
 transl_ru:

-lexeme:
 lex: ripirel
 stem: 
 gramm: v tr
 gloss: 
 transl_lv: atgādināt
 transl_en:
 transl_ru:

-lexeme:
 lex: riskirel
 stem: 
 gramm: v tr
 gloss: 
 transl_lv: raut
 transl_en:
 transl_ru:

-lexeme:
 lex: riškirel
 stem: 
 gramm: v tr
 gloss: 
 transl_lv: griezt
 transl_en:
 transl_ru:

-lexeme:
 lex: riškirel
 stem: 
 gramm: v tr
 gloss: 
 transl_lv: grozīt
 transl_en:
 transl_ru:

-lexeme:
 lex: rišòl
 stem: 
 gramm: v itr
 gloss: 
 transl_lv: griezties
 transl_en:
 transl_ru:

-lexeme:
 lex: rišòl
 stem: 
 gramm: v itr
 gloss: 
 transl_lv: grozīties
 transl_en:
 transl_ru:

-lexeme:
 lex: rišòl
 stem: 
 gramm: v itr
 gloss: 
 transl_lv: atgriezties
 transl_en:
 transl_ru:

-lexeme:
 lex: robinel
 stem: 
 gramm: v tr
 gloss: 
 transl_lv: pelnīt
 transl_en:
 transl_ru:

-lexeme:
 lex: rodel
 stem: 
 gramm: v tr
 gloss: 
 transl_lv: meklēt
 transl_en:
 transl_ru:

-lexeme:
 lex: rovel
 stem: 
 gramm: v itr
 gloss: 
 transl_lv: raudāt
 transl_en:
 transl_ru:

-lexeme:
 lex: rovļakirel
 stem: 
 gramm: v tr
 gloss: 
 transl_lv: raudināt
 transl_en:
 transl_ru:

-lexeme:
 lex: rozdel
 stem: 
 gramm: v tr
 gloss: 
 transl_lv: izdalīt
 transl_en:
 transl_ru:

-lexeme:
 lex: rozdel
 stem: 
 gramm: v tr
 gloss: 
 transl_lv: iedāvāt
 transl_en:
 transl_ru:

-lexeme:
 lex: rozdžal
 stem: 
 gramm: v itr
 gloss: 
 transl_lv: aizbraukt
 transl_en:
 transl_ru:

-lexeme:
 lex: rozdžal
 stem: 
 gramm: v itr
 gloss: 
 transl_lv: aizjāt
 transl_en:
 transl_ru:

-lexeme:
 lex: rožinel
 stem: 
 gramm: v tr
 gloss: 
 transl_lv: godāt
 transl_en:
 transl_ru:

-lexeme:
 lex: rožinel pes
 stem: 
 gramm: v itr
 gloss: 
 transl_lv: piesargāties
 transl_en:
 transl_ru:

-lexeme:
 lex: rožinel pes
 stem: 
 gramm: v itr
 gloss: 
 transl_lv: uzmanīties
 transl_en:
 transl_ru:

-lexeme:
 lex: rozphandel
 stem: 
 gramm: v tr
 gloss: 
 transl_lv: atsiet
 transl_en:
 transl_ru:

-lexeme:
 lex: rozphandel
 stem: 
 gramm: v tr
 gloss: 
 transl_lv: atraisīt
 transl_en:
 transl_ru:

-lexeme:
 lex: rozrāvel
 stem: 
 gramm: v tr
 gloss: 
 transl_lv: sagraut
 transl_en:
 transl_ru:

-lexeme:
 lex: rozrāvel
 stem: 
 gramm: v tr
 gloss: 
 transl_lv: sagāzt
 transl_en:
 transl_ru:

-lexeme:
 lex: rozriskirel
 stem: 
 gramm: v tr
 gloss: 
 transl_lv: plēst
 transl_en:
 transl_ru:

-lexeme:
 lex: rozriskirel
 stem: 
 gramm: v tr
 gloss: 
 transl_lv: saplēst
 transl_en:
 transl_ru:

-lexeme:
 lex: rozšņikakirel
 stem: 
 gramm: v tr
 gloss: 
 transl_lv: nolaupīt
 transl_en:
 transl_ru:

-lexeme:
 lex: roztrādel
 stem: 
 gramm: v tr
 gloss: 
 transl_lv: izklīdināt
 transl_en:
 transl_ru:

-lexeme:
 lex: roztrušakirel
 stem: 
 gramm: v tr
 gloss: 
 transl_lv: izmētāt
 transl_en:
 transl_ru:

-lexeme:
 lex: roztrušakirel
 stem: 
 gramm: v tr
 gloss: 
 transl_lv: izkaisīt
 transl_en:
 transl_ru:

-lexeme:
 lex: ruokinel
 stem: 
 gramm: v tr
 gloss: 
 transl_lv: rakt
 transl_en:
 transl_ru:

-lexeme:
 lex: sāņakirel
 stem: 
 gramm: v tr
 gloss: 
 transl_lv: padarīt tievu
 transl_en:
 transl_ru:

-lexeme:
 lex: sāņòl
 stem: 
 gramm: v itr
 gloss: 
 transl_lv: kļūt tievam
 transl_en:
 transl_ru:

-lexeme:
 lex: šārel
 stem: 
 gramm: v tr
 gloss: 
 transl_lv: lielīt
 transl_en:
 transl_ru:

-lexeme:
 lex: šārel
 stem: 
 gramm: v tr
 gloss: 
 transl_lv: slavēt
 transl_en:
 transl_ru:

-lexeme:
 lex: šārel
 stem: 
 gramm: v tr
 gloss: 
 transl_lv: cildināt
 transl_en:
 transl_ru:

-lexeme:
 lex: šārel pes
 stem: 
 gramm: v itr
 gloss: 
 transl_lv: lielīties
 transl_en:
 transl_ru:

-lexeme:
 lex: šārel pes
 stem: 
 gramm: v itr
 gloss: 
 transl_lv: dižoties
 transl_en:
 transl_ru:

-lexeme:
 lex: šārel pes
 stem: 
 gramm: v itr
 gloss: 
 transl_lv: colloq. plātīties
 transl_en:
 transl_ru:

-lexeme:
 lex: sal
 stem: 
 gramm: v itr
 gloss: 
 transl_lv: smieties
 transl_en:
 transl_ru:

-lexeme:
 lex: sal
 stem: 
 gramm: v itr
 gloss: 
 transl_lv: smaidīt
 transl_en:
 transl_ru:

-lexeme:
 lex: sapņakirel
 stem: 
 gramm: v tr
 gloss: 
 transl_lv: slapināt
 transl_en:
 transl_ru:

-lexeme:
 lex: sapņakirel
 stem: 
 gramm: v tr
 gloss: 
 transl_lv: mērcēt
 transl_en:
 transl_ru:

-lexeme:
 lex: sapņòl
 stem: 
 gramm: v itr
 gloss: 
 transl_lv: izmirkt
 transl_en:
 transl_ru:

-lexeme:
 lex: sapņòl
 stem: 
 gramm: v itr
 gloss: 
 transl_lv: samirkt
 transl_en:
 transl_ru:

-lexeme:
 lex: sapņòl
 stem: 
 gramm: v itr
 gloss: 
 transl_lv: salīt
 transl_en:
 transl_ru:

-lexeme:
 lex: šarel pes
 stem: 
 gramm: v itr
 gloss: 
 transl_lv: lielīties
 transl_en:
 transl_ru:

-lexeme:
 lex: šarel pes
 stem: 
 gramm: v itr
 gloss: 
 transl_lv: dižoties
 transl_en:
 transl_ru:

-lexeme:
 lex: šarel pes
 stem: 
 gramm: v itr
 gloss: 
 transl_lv: colloq. plātīties
 transl_en:
 transl_ru:

-lexeme:
 lex: saščakirel
 stem: 
 gramm: v tr
 gloss: 
 transl_lv: ārstēt
 transl_en:
 transl_ru:

-lexeme:
 lex: saščòl
 stem: 
 gramm: v itr
 gloss: 
 transl_lv: izārstēties
 transl_en:
 transl_ru:

-lexeme:
 lex: saškirel
 stem: 
 gramm: v tr
 gloss: 
 transl_lv: ārstēt
 transl_en:
 transl_ru:

-lexeme:
 lex: sašti
 stem: 
 gramm: v impers
 gloss: 
 transl_lv: varēt
 transl_en:
 transl_ru:

-lexeme:
 lex: sašti
 stem: 
 gramm: v impers
 gloss: 
 transl_lv: spēt
 transl_en:
 transl_ru:

-lexeme:
 lex: sašti
 stem: 
 gramm: v impers
 gloss: 
 transl_lv: var
 transl_en:
 transl_ru:

-lexeme:
 lex: sašti
 stem: 
 gramm: v impers
 gloss: 
 transl_lv: drīkst
 transl_en:
 transl_ru:

-lexeme:
 lex: sašti tè-javel
 stem: 
 gramm: v phr
 gloss: 
 transl_lv: varbūt
 transl_en:
 transl_ru:

-lexeme:
 lex: saštòl
 stem: 
 gramm: v tr
 gloss: 
 transl_lv: varēt
 transl_en:
 transl_ru:

-lexeme:
 lex: saštòl
 stem: 
 gramm: v tr
 gloss: 
 transl_lv: drīkstēt
 transl_en:
 transl_ru:

-lexeme:
 lex: savlaxal
 stem: 
 gramm: v itr
 gloss: 
 transl_lv: zvērēt
 transl_en:
 transl_ru:

-lexeme:
 lex: ščupinel
 stem: 
 gramm: v tr
 gloss: 
 transl_lv: taustīt
 transl_en:
 transl_ru:

-lexeme:
 lex: sendinel
 stem: 
 gramm: v tr
 gloss: 
 transl_lv: spriest
 transl_en:
 transl_ru:

-lexeme:
 lex: sendinel
 stem: 
 gramm: v tr
 gloss: 
 transl_lv: tiesāt
 transl_en:
 transl_ru:

-lexeme:
 lex: sendinel
 stem: 
 gramm: v tr
 gloss: 
 transl_lv: nosodīt
 transl_en:
 transl_ru:

-lexeme:
 lex: serel
 stem: 
 gramm: v tr
 gloss: 
 transl_lv: atminēt
 transl_en:
 transl_ru:

-lexeme:
 lex: serel
 stem: 
 gramm: v tr
 gloss: 
 transl_lv: atminēties
 transl_en:
 transl_ru:

-lexeme:
 lex: serel
 stem: 
 gramm: v tr
 gloss: 
 transl_lv: atcerēties
 transl_en:
 transl_ru:

-lexeme:
 lex: si
 stem: 
 gramm: v cop
 gloss: 
 transl_lv: ir3.sg., pl.
 transl_en:
 transl_ru:

-lexeme:
 lex: sigņakirel
 stem: 
 gramm: v tr
 gloss: 
 transl_lv: steidzināt
 transl_en:
 transl_ru:

-lexeme:
 lex: sigņakirel pes
 stem: 
 gramm: v itr
 gloss: 
 transl_lv: steigties
 transl_en:
 transl_ru:

-lexeme:
 lex: sigņòl
 stem: 
 gramm: v itr
 gloss: 
 transl_lv: steigties
 transl_en:
 transl_ru:

-lexeme:
 lex: sikavel
 stem: 
 gramm: v tr
 gloss: 
 transl_lv: rādīt
 transl_en:
 transl_ru:

-lexeme:
 lex: sikavel
 stem: 
 gramm: v tr
 gloss: 
 transl_lv: parādīt
 transl_en:
 transl_ru:

-lexeme:
 lex: sikļakirel
 stem: 
 gramm: v tr
 gloss: 
 transl_lv: mācīt
 transl_en:
 transl_ru:

-lexeme:
 lex: sikļakirel
 stem: 
 gramm: v tr
 gloss: 
 transl_lv: apmācīt
 transl_en:
 transl_ru:

-lexeme:
 lex: sikļakirel
 stem: 
 gramm: v tr
 gloss: 
 transl_lv: skolot
 transl_en:
 transl_ru:

-lexeme:
 lex: sikļòl
 stem: 
 gramm: v tr
 gloss: 
 transl_lv: mācīties
 transl_en:
 transl_ru:

-lexeme:
 lex: šilakirel
 stem: 
 gramm: v tr
 gloss: 
 transl_lv: atdzesēt
 transl_en:
 transl_ru:

-lexeme:
 lex: šilakirel
 stem: 
 gramm: v tr
 gloss: 
 transl_lv: atvēsināt
 transl_en:
 transl_ru:

-lexeme:
 lex: šilavel
 stem: 
 gramm: v tr
 gloss: 
 transl_lv: slaucīt
 transl_en:
 transl_ru:

-lexeme:
 lex: šiļòl
 stem: 
 gramm: v itr
 gloss: 
 transl_lv: kļūt aukstam
 transl_en:
 transl_ru:

-lexeme:
 lex: šiļòl
 stem: 
 gramm: v itr
 gloss: 
 transl_lv: kļūt vēsam
 transl_en:
 transl_ru:

-lexeme:
 lex: sivel
 stem: 
 gramm: v tr
 gloss: 
 transl_lv: šūt
 transl_en:
 transl_ru:

-lexeme:
 lex: skendel
 stem: 
 gramm: v tr
 gloss: 
 transl_lv: salasīt
 transl_en:
 transl_ru:

-lexeme:
 lex: skendel pes
 stem: 
 gramm: v itr
 gloss: 
 transl_lv: salasīties
 transl_en:
 transl_ru:

-lexeme:
 lex: skendel pes
 stem: 
 gramm: v itr
 gloss: 
 transl_lv: sanākt
 transl_en:
 transl_ru:

-lexeme:
 lex: skendel pes
 stem: 
 gramm: v itr
 gloss: 
 transl_lv: sataisīties
 transl_en:
 transl_ru:

-lexeme:
 lex: skendel pes
 stem: 
 gramm: v itr
 gloss: 
 transl_lv: sagatavoties
 transl_en:
 transl_ru:

-lexeme:
 lex: skendel pes
 stem: 
 gramm: v itr
 gloss: 
 transl_lv: saposties
 transl_en:
 transl_ru:

-lexeme:
 lex: sluginel
 stem: 
 gramm: v itr
 gloss: 
 transl_lv: kalpot
 transl_en:
 transl_ru:

-lexeme:
 lex: služinel
 stem: 
 gramm: v itr
 gloss: 
 transl_lv: dienēt
 transl_en:
 transl_ru:

-lexeme:
 lex: smentņakirel
 stem: 
 gramm: v tr
 gloss: 
 transl_lv: apbēdināt
 transl_en:
 transl_ru:

-lexeme:
 lex: smentņakirel
 stem: 
 gramm: v tr
 gloss: 
 transl_lv: noskumdināt
 transl_en:
 transl_ru:

-lexeme:
 lex: smentņakirel pes
 stem: 
 gramm: v itr
 gloss: 
 transl_lv: noskumt
 transl_en:
 transl_ru:

-lexeme:
 lex: smentņakirel pes
 stem: 
 gramm: v itr
 gloss: 
 transl_lv: kļūt bēdīgam
 transl_en:
 transl_ru:

-lexeme:
 lex: smentņakirel pes
 stem: 
 gramm: v itr
 gloss: 
 transl_lv: kļūt skumjam
 transl_en:
 transl_ru:

-lexeme:
 lex: šmīnel
 stem: 
 gramm: v itr
 gloss: 
 transl_lv: drīkstēt
 transl_en:
 transl_ru:

-lexeme:
 lex: šmīnel
 stem: 
 gramm: v itr
 gloss: 
 transl_lv: iedrīkstēties
 transl_en:
 transl_ru:

-lexeme:
 lex: šmīnel
 stem: 
 gramm: v itr
 gloss: 
 transl_lv: iedrošināties
 transl_en:
 transl_ru:

-lexeme:
 lex: šmīnel
 stem: 
 gramm: v itr
 gloss: 
 transl_lv: uzdrošināties
 transl_en:
 transl_ru:

-lexeme:
 lex: šmīsòl
 stem: 
 gramm: v itr
 gloss: 
 transl_lv: drīkstēt
 transl_en:
 transl_ru:

-lexeme:
 lex: šmīsòl
 stem: 
 gramm: v itr
 gloss: 
 transl_lv: iedrīkstēties
 transl_en:
 transl_ru:

-lexeme:
 lex: šmīsòl
 stem: 
 gramm: v itr
 gloss: 
 transl_lv: iedrošināties
 transl_en:
 transl_ru:

-lexeme:
 lex: šmīsòl
 stem: 
 gramm: v itr
 gloss: 
 transl_lv: uzdrošināties
 transl_en:
 transl_ru:

-lexeme:
 lex: smoļakirel
 stem: 
 gramm: v tr
 gloss: 
 transl_lv: darvot
 transl_en:
 transl_ru:

-lexeme:
 lex: šņikakirel
 stem: 
 gramm: v tr
 gloss: 
 transl_lv: izpostīt
 transl_en:
 transl_ru:

-lexeme:
 lex: šņikakirel
 stem: 
 gramm: v tr
 gloss: 
 transl_lv: iznīcināt
 transl_en:
 transl_ru:

-lexeme:
 lex: šņikinel
 stem: 
 gramm: v itr
 gloss: 
 transl_lv: iznīkt
 transl_en:
 transl_ru:

-lexeme:
 lex: sòm
 stem: 
 gramm: v cop
 gloss: 
 transl_lv: esmu
 transl_en:
 transl_ru:

-lexeme:
 lex: sondžinel
 stem: 
 gramm: v tr
 gloss: 
 transl_lv: spriest
 transl_en:
 transl_ru:

-lexeme:
 lex: sondžinel
 stem: 
 gramm: v tr
 gloss: 
 transl_lv: tiesāt
 transl_en:
 transl_ru:

-lexeme:
 lex: sondžinel
 stem: 
 gramm: v tr
 gloss: 
 transl_lv: nosodīt
 transl_en:
 transl_ru:

-lexeme:
 lex: sovel
 stem: 
 gramm: v itr
 gloss: 
 transl_lv: gulēt (miegā)
 transl_en:
 transl_ru:

-lexeme:
 lex: soveļakirel
 stem: 
 gramm: v tr
 gloss: 
 transl_lv: salaulāt
 transl_en:
 transl_ru:

-lexeme:
 lex: špīrel
 stem: 
 gramm: v itr
 gloss: 
 transl_lv: staigāt
 transl_en:
 transl_ru:

-lexeme:
 lex: špīrel
 stem: 
 gramm: v itr
 gloss: 
 transl_lv: klaiņot
 transl_en:
 transl_ru:

-lexeme:
 lex: špīrjòl
 stem: 
 gramm: v itr
 gloss: 
 transl_lv: atvērties
 transl_en:
 transl_ru:

-lexeme:
 lex: špīrjòl
 stem: 
 gramm: v itr
 gloss: 
 transl_lv: attaisīties
 transl_en:
 transl_ru:

-lexeme:
 lex: špilel
 stem: 
 gramm: v tr
 gloss: 
 transl_lv: grūst
 transl_en:
 transl_ru:

-lexeme:
 lex: špilel
 stem: 
 gramm: v tr
 gloss: 
 transl_lv: grūstīt
 transl_en:
 transl_ru:

-lexeme:
 lex: špilel
 stem: 
 gramm: v tr
 gloss: 
 transl_lv: stumdīt
 transl_en:
 transl_ru:

-lexeme:
 lex: špilel
 stem: 
 gramm: v tr
 gloss: 
 transl_lv: iebāzt
 transl_en:
 transl_ru:

-lexeme:
 lex: špiravel
 stem: 
 gramm: v tr
 gloss: 
 transl_lv: attaisīt
 transl_en:
 transl_ru:

-lexeme:
 lex: špiravel
 stem: 
 gramm: v tr
 gloss: 
 transl_lv: atvērt
 transl_en:
 transl_ru:

-lexeme:
 lex: špiravel
 stem: 
 gramm: v tr
 gloss: 
 transl_lv: atpogāt
 transl_en:
 transl_ru:

-lexeme:
 lex: špiravel
 stem: 
 gramm: v tr
 gloss: 
 transl_lv: atsprādzēt
 transl_en:
 transl_ru:

-lexeme:
 lex: špiravel
 stem: 
 gramm: v tr
 gloss: 
 transl_lv: atāķēt
 transl_en:
 transl_ru:

-lexeme:
 lex: spixinel
 stem: 
 gramm: v itr
 gloss: 
 transl_lv: psihot
 transl_en:
 transl_ru:

-lexeme:
 lex: sprincinel
 stem: 
 gramm: v tr
 gloss: 
 transl_lv: vērpt
 transl_en:
 transl_ru:

-lexeme:
 lex: sprobinel
 stem: 
 gramm: v tr
 gloss: 
 transl_lv: pamēģināt
 transl_en:
 transl_ru:

-lexeme:
 lex: sprobinel
 stem: 
 gramm: v tr
 gloss: 
 transl_lv: izmēģināt
 transl_en:
 transl_ru:

-lexeme:
 lex: sprobinel
 stem: 
 gramm: v tr
 gloss: 
 transl_lv: pārbaudīt
 transl_en:
 transl_ru:

-lexeme:
 lex: šputakirel
 stem: 
 gramm: v tr
 gloss: 
 transl_lv: izputināt
 transl_en:
 transl_ru:

-lexeme:
 lex: šputisòl
 stem: 
 gramm: v itr
 gloss: 
 transl_lv: izputēt
 transl_en:
 transl_ru:

-lexeme:
 lex: stārel
 stem: 
 gramm: v tr
 gloss: 
 transl_lv: makšķerēt
 transl_en:
 transl_ru:

-lexeme:
 lex: štakirel
 stem: 
 gramm: v tr
 gloss: 
 transl_lv: mīdīt
 transl_en:
 transl_ru:

-lexeme:
 lex: štakirel
 stem: 
 gramm: v tr
 gloss: 
 transl_lv: mīt
 transl_en:
 transl_ru:

-lexeme:
 lex: štakirel
 stem: 
 gramm: v tr
 gloss: 
 transl_lv: nomīdīt
 transl_en:
 transl_ru:

-lexeme:
 lex: štakirel
 stem: 
 gramm: v tr
 gloss: 
 transl_lv: nobradāt
 transl_en:
 transl_ru:

-lexeme:
 lex: štakirel
 stem: 
 gramm: v tr
 gloss: 
 transl_lv: sabradāt
 transl_en:
 transl_ru:

-lexeme:
 lex: štakurel
 stem: 
 gramm: v tr
 gloss: 
 transl_lv: mīdīt
 transl_en:
 transl_ru:

-lexeme:
 lex: štakurel
 stem: 
 gramm: v tr
 gloss: 
 transl_lv: mīt
 transl_en:
 transl_ru:

-lexeme:
 lex: štakurel
 stem: 
 gramm: v tr
 gloss: 
 transl_lv: nomīdīt
 transl_en:
 transl_ru:

-lexeme:
 lex: štakurel
 stem: 
 gramm: v tr
 gloss: 
 transl_lv: nobradāt
 transl_en:
 transl_ru:

-lexeme:
 lex: štakurel
 stem: 
 gramm: v tr
 gloss: 
 transl_lv: sabradāt
 transl_en:
 transl_ru:

-lexeme:
 lex: straxadžòl
 stem: 
 gramm: v itr
 gloss: 
 transl_lv: bīties
 transl_en:
 transl_ru:

-lexeme:
 lex: straxadžòl
 stem: 
 gramm: v itr
 gloss: 
 transl_lv: baidīties
 transl_en:
 transl_ru:

-lexeme:
 lex: straxakirel
 stem: 
 gramm: v tr
 gloss: 
 transl_lv: baidīt
 transl_en:
 transl_ru:

-lexeme:
 lex: straxakirel
 stem: 
 gramm: v tr
 gloss: 
 transl_lv: biedēt
 transl_en:
 transl_ru:

-lexeme:
 lex: straxal
 stem: 
 gramm: v itr
 gloss: 
 transl_lv: baidīties
 transl_en:
 transl_ru:

-lexeme:
 lex: straxal
 stem: 
 gramm: v itr
 gloss: 
 transl_lv: bīties
 transl_en:
 transl_ru:

-lexeme:
 lex: straxavel
 stem: 
 gramm: v tr
 gloss: 
 transl_lv: baidīt
 transl_en:
 transl_ru:

-lexeme:
 lex: straxavel
 stem: 
 gramm: v tr
 gloss: 
 transl_lv: biedēt
 transl_en:
 transl_ru:

-lexeme:
 lex: studinel
 stem: 
 gramm: v tr
 gloss: 
 transl_lv: mācīties
 transl_en:
 transl_ru:

-lexeme:
 lex: studinel
 stem: 
 gramm: v tr
 gloss: 
 transl_lv: studēt
 transl_en:
 transl_ru:

-lexeme:
 lex: studinel
 stem: 
 gramm: v tr
 gloss: 
 transl_lv: izpētīt
 transl_en:
 transl_ru:

-lexeme:
 lex: studinel
 stem: 
 gramm: v tr
 gloss: 
 transl_lv: iepazīt
 transl_en:
 transl_ru:

-lexeme:
 lex: šučkirel
 stem: 
 gramm: v tr
 gloss: 
 transl_lv: kaltēt
 transl_en:
 transl_ru:

-lexeme:
 lex: šučkirel
 stem: 
 gramm: v tr
 gloss: 
 transl_lv: žāvēt
 transl_en:
 transl_ru:

-lexeme:
 lex: šučòl
 stem: 
 gramm: v itr
 gloss: 
 transl_lv: žūt
 transl_en:
 transl_ru:

-lexeme:
 lex: šučòl
 stem: 
 gramm: v itr
 gloss: 
 transl_lv: kalst
 transl_en:
 transl_ru:

-lexeme:
 lex: šulavel
 stem: 
 gramm: v tr
 gloss: 
 transl_lv: slaucīt
 transl_en:
 transl_ru:

-lexeme:
 lex: šuminel
 stem: 
 gramm: v itr
 gloss: 
 transl_lv: trokšņot
 transl_en:
 transl_ru:

-lexeme:
 lex: šuminel
 stem: 
 gramm: v itr
 gloss: 
 transl_lv: šņākt
 transl_en:
 transl_ru:

-lexeme:
 lex: šuminel
 stem: 
 gramm: v itr
 gloss: 
 transl_lv: krākt
 transl_en:
 transl_ru:

-lexeme:
 lex: šuminel
 stem: 
 gramm: v itr
 gloss: 
 transl_lv: šalkt
 transl_en:
 transl_ru:

-lexeme:
 lex: šundžòl
 stem: 
 gramm: v itr
 gloss: 
 transl_lv: būt dzirdamam
 transl_en:
 transl_ru:

-lexeme:
 lex: šunel
 stem: 
 gramm: v tr
 gloss: 
 transl_lv: dzirdēt
 transl_en:
 transl_ru:

-lexeme:
 lex: šunel
 stem: 
 gramm: v tr
 gloss: 
 transl_lv: klausīties
 transl_en:
 transl_ru:

-lexeme:
 lex: šunel pir bašado
 stem: 
 gramm: v phr
 gloss: 
 transl_lv: dzirdēt pa radio
 transl_en:
 transl_ru:

-lexeme:
 lex: sungel
 stem: 
 gramm: v tr
 gloss: 
 transl_lv: ost
 transl_en:
 transl_ru:

-lexeme:
 lex: sungel
 stem: 
 gramm: v tr
 gloss: 
 transl_lv: ostīt
 transl_en:
 transl_ru:

-lexeme:
 lex: šutļakirel
 stem: 
 gramm: v tr
 gloss: 
 transl_lv: skābēt
 transl_en:
 transl_ru:

-lexeme:
 lex: šutļòl
 stem: 
 gramm: v itr
 gloss: 
 transl_lv: skābt
 transl_en:
 transl_ru:

-lexeme:
 lex: šutļòl
 stem: 
 gramm: v itr
 gloss: 
 transl_lv: kļūt skābam
 transl_en:
 transl_ru:

-lexeme:
 lex: šūļòl
 stem: 
 gramm: v itr
 gloss: 
 transl_lv: pampt
 transl_en:
 transl_ru:

-lexeme:
 lex: šūļòl
 stem: 
 gramm: v itr
 gloss: 
 transl_lv: tūkt
 transl_en:
 transl_ru:

-lexeme:
 lex: suvel
 stem: 
 gramm: v tr
 gloss: 
 transl_lv: šūt
 transl_en:
 transl_ru:

-lexeme:
 lex: svatinel
 stem: 
 gramm: v tr
 gloss: 
 transl_lv: precināt
 transl_en:
 transl_ru:

-lexeme:
 lex: svatinel
 stem: 
 gramm: v tr
 gloss: 
 transl_lv: bildināt
 transl_en:
 transl_ru:

-lexeme:
 lex: svatinel pes
 stem: 
 gramm: v itr
 gloss: 
 transl_lv: precināt
 transl_en:
 transl_ru:

-lexeme:
 lex: svatinel pes
 stem: 
 gramm: v itr
 gloss: 
 transl_lv: bildināt
 transl_en:
 transl_ru:

-lexeme:
 lex: švatkinel
 stem: 
 gramm: v tr
 gloss: 
 transl_lv: liecināt
 transl_en:
 transl_ru:

-lexeme:
 lex: švatkinel
 stem: 
 gramm: v tr
 gloss: 
 transl_lv: apliecināt
 transl_en:
 transl_ru:

-lexeme:
 lex: švatlinel
 stem: 
 gramm: v itr
 gloss: 
 transl_lv: spīdēt
 transl_en:
 transl_ru:

-lexeme:
 lex: svenčakirel
 stem: 
 gramm: v tr
 gloss: 
 transl_lv: svētīt
 transl_en:
 transl_ru:

-lexeme:
 lex: svenčinel
 stem: 
 gramm: v tr
 gloss: 
 transl_lv: svinēt
 transl_en:
 transl_ru:

-lexeme:
 lex: tačkirel
 stem: 
 gramm: v tr
 gloss: 
 transl_lv: sildīt
 transl_en:
 transl_ru:

-lexeme:
 lex: tačkirel pes
 stem: 
 gramm: v itr
 gloss: 
 transl_lv: sildīties
 transl_en:
 transl_ru:

-lexeme:
 lex: tačòl
 stem: 
 gramm: v itr
 gloss: 
 transl_lv: sildīties
 transl_en:
 transl_ru:

-lexeme:
 lex: taņakirel
 stem: 
 gramm: v tr
 gloss: 
 transl_lv: palētināt
 transl_en:
 transl_ru:

-lexeme:
 lex: taņòl
 stem: 
 gramm: v itr
 gloss: 
 transl_lv: kļūt lētākam
 transl_en:
 transl_ru:

-lexeme:
 lex: tardžkirel
 stem: 
 gramm: v tr
 gloss: 
 transl_lv: apturēt
 transl_en:
 transl_ru:

-lexeme:
 lex: tardžkirel
 stem: 
 gramm: v tr
 gloss: 
 transl_lv: apstādināt
 transl_en:
 transl_ru:

-lexeme:
 lex: tardžòl
 stem: 
 gramm: v tr
 gloss: 
 transl_lv: stāvēt
 transl_en:
 transl_ru:

-lexeme:
 lex: targinel
 stem: 
 gramm: v itr
 gloss: 
 transl_lv: tirgoties
 transl_en:
 transl_ru:

-lexeme:
 lex: targinel pes
 stem: 
 gramm: v itr
 gloss: 
 transl_lv: tirgoties
 transl_en:
 transl_ru:

-lexeme:
 lex: tarņakirel
 stem: 
 gramm: v tr
 gloss: 
 transl_lv: padarīt jaunu
 transl_en:
 transl_ru:

-lexeme:
 lex: tarņakirel
 stem: 
 gramm: v tr
 gloss: 
 transl_lv: padarīt jaunāku
 transl_en:
 transl_ru:

-lexeme:
 lex: tarņòl
 stem: 
 gramm: v itr
 gloss: 
 transl_lv: kļūt jaunākam
 transl_en:
 transl_ru:

-lexeme:
 lex: tasadžòl
 stem: 
 gramm: v itr
 gloss: 
 transl_lv: nožņaugties
 transl_en:
 transl_ru:

-lexeme:
 lex: tasadžòl
 stem: 
 gramm: v itr
 gloss: 
 transl_lv: noslīcināties
 transl_en:
 transl_ru:

-lexeme:
 lex: tasavel
 stem: 
 gramm: v tr
 gloss: 
 transl_lv: nožņaugt
 transl_en:
 transl_ru:

-lexeme:
 lex: tasavel
 stem: 
 gramm: v tr
 gloss: 
 transl_lv: noslīcināt
 transl_en:
 transl_ru:

-lexeme:
 lex: tasavel pes
 stem: 
 gramm: v itr
 gloss: 
 transl_lv: nožņaugties
 transl_en:
 transl_ru:

-lexeme:
 lex: tasavel pes
 stem: 
 gramm: v itr
 gloss: 
 transl_lv: noslīcināties
 transl_en:
 transl_ru:

-lexeme:
 lex: tašļòl
 stem: 
 gramm: v itr
 gloss: 
 transl_lv: aizrīties
 transl_en:
 transl_ru:

-lexeme:
 lex: terdžkirel
 stem: 
 gramm: v tr
 gloss: 
 transl_lv: apturēt
 transl_en:
 transl_ru:

-lexeme:
 lex: terdžkirel
 stem: 
 gramm: v tr
 gloss: 
 transl_lv: apstādināt
 transl_en:
 transl_ru:

-lexeme:
 lex: terdžòl
 stem: 
 gramm: v itr
 gloss: 
 transl_lv: stāvēt
 transl_en:
 transl_ru:

-lexeme:
 lex: terņakirel
 stem: 
 gramm: v tr
 gloss: 
 transl_lv: padarīt jaunu
 transl_en:
 transl_ru:

-lexeme:
 lex: terņakirel
 stem: 
 gramm: v tr
 gloss: 
 transl_lv: padarīt jaunāku
 transl_en:
 transl_ru:

-lexeme:
 lex: terņòl
 stem: 
 gramm: v itr
 gloss: 
 transl_lv: kļūt jaunākam
 transl_en:
 transl_ru:

-lexeme:
 lex: thadel
 stem: 
 gramm: v itr
 gloss: 
 transl_lv: tecēt
 transl_en:
 transl_ru:

-lexeme:
 lex: thadel
 stem: 
 gramm: v itr
 gloss: 
 transl_lv: plūstpar upi
 transl_en:
 transl_ru:

-lexeme:
 lex: thadel
 stem: 
 gramm: v itr
 gloss: 
 transl_lv: plūstpar upi
 transl_en:
 transl_ru:

-lexeme:
 lex: thadel
 stem: 
 gramm: v itr
 gloss: 
 transl_lv: vemt
 transl_en:
 transl_ru:

-lexeme:
 lex: thuļakirel
 stem: 
 gramm: v tr
 gloss: 
 transl_lv: padarīt kādu resnu
 transl_en:
 transl_ru:

-lexeme:
 lex: thuļòl
 stem: 
 gramm: v itr
 gloss: 
 transl_lv: kļūt resnam
 transl_en:
 transl_ru:

-lexeme:
 lex: thuļòl
 stem: 
 gramm: v itr
 gloss: 
 transl_lv: kļūt resnākam
 transl_en:
 transl_ru:

-lexeme:
 lex: thurdel
 stem: 
 gramm: v tr
 gloss: 
 transl_lv: mest
 transl_en:
 transl_ru:

-lexeme:
 lex: thurdel
 stem: 
 gramm: v tr
 gloss: 
 transl_lv: sviest
 transl_en:
 transl_ru:

-lexeme:
 lex: thurdel
 stem: 
 gramm: v tr
 gloss: 
 transl_lv: pamest
 transl_en:
 transl_ru:

-lexeme:
 lex: thurdel
 stem: 
 gramm: v tr
 gloss: 
 transl_lv: atstāt
 transl_en:
 transl_ru:

-lexeme:
 lex: thuvaļakirel
 stem: 
 gramm: v tr
 gloss: 
 transl_lv: kūpināt
 transl_en:
 transl_ru:

-lexeme:
 lex: thuvaļòl
 stem: 
 gramm: v itr
 gloss: 
 transl_lv: kūpēt
 transl_en:
 transl_ru:

-lexeme:
 lex: thuvaļòl
 stem: 
 gramm: v itr
 gloss: 
 transl_lv: dūmot
 transl_en:
 transl_ru:

-lexeme:
 lex: tik
 stem: 
 gramm: v impers
 gloss: 
 transl_lv: tik
 transl_en:
 transl_ru:

-lexeme:
 lex: tikņakirel
 stem: 
 gramm: v tr
 gloss: 
 transl_lv: pamazināt
 transl_en:
 transl_ru:

-lexeme:
 lex: tikņakirel
 stem: 
 gramm: v tr
 gloss: 
 transl_lv: samazināt
 transl_en:
 transl_ru:

-lexeme:
 lex: tikņòl
 stem: 
 gramm: v itr
 gloss: 
 transl_lv: pamazināties
 transl_en:
 transl_ru:

-lexeme:
 lex: tikņòl
 stem: 
 gramm: v itr
 gloss: 
 transl_lv: samazināties
 transl_en:
 transl_ru:

-lexeme:
 lex: tikņòl
 stem: 
 gramm: v itr
 gloss: 
 transl_lv: kļūt mazākam
 transl_en:
 transl_ru:

-lexeme:
 lex: ťiminel
 stem: 
 gramm: v tr
 gloss: 
 transl_lv: vērtēt
 transl_en:
 transl_ru:

-lexeme:
 lex: tirdel
 stem: 
 gramm: v tr
 gloss: 
 transl_lv: stiept
 transl_en:
 transl_ru:

-lexeme:
 lex: tirdel
 stem: 
 gramm: v tr
 gloss: 
 transl_lv: vilkt
 transl_en:
 transl_ru:

-lexeme:
 lex: tirdel pes
 stem: 
 gramm: v itr
 gloss: 
 transl_lv: vilkties
 transl_en:
 transl_ru:

-lexeme:
 lex: tirdel pre jāgengīri
 stem: 
 gramm: v phr
 gloss: 
 transl_lv: uzraut sērkociņu
 transl_en:
 transl_ru:

-lexeme:
 lex: topinel
 stem: 
 gramm: v tr
 gloss: 
 transl_lv: kurināt
 transl_en:
 transl_ru:

-lexeme:
 lex: tože
 stem: 
 gramm: v impers
 gloss: 
 transl_lv: ari
 transl_en:
 transl_ru:

-lexeme:
 lex: trādel
 stem: 
 gramm: v tr
 gloss: 
 transl_lv: dzīt
 transl_en:
 transl_ru:

-lexeme:
 lex: trādel
 stem: 
 gramm: v tr
 gloss: 
 transl_lv: padzīt
 transl_en:
 transl_ru:

-lexeme:
 lex: trādel
 stem: 
 gramm: v tr
 gloss: 
 transl_lv: braukt
 transl_en:
 transl_ru:

-lexeme:
 lex: trādel
 stem: 
 gramm: v tr
 gloss: 
 transl_lv: skūt
 transl_en:
 transl_ru:

-lexeme:
 lex: trādel broda
 stem: 
 gramm: v phr
 gloss: 
 transl_lv: nodzīt bārdu
 transl_en:
 transl_ru:

-lexeme:
 lex: trādel pes
 stem: 
 gramm: v itr
 gloss: 
 transl_lv: dzīties pakaļ
 transl_en:
 transl_ru:

-lexeme:
 lex: trādel pes
 stem: 
 gramm: v itr
 gloss: 
 transl_lv: tiekties
 transl_en:
 transl_ru:

-lexeme:
 lex: trādel pes
 stem: 
 gramm: v itr
 gloss: 
 transl_lv: tīkot
 transl_en:
 transl_ru:

-lexeme:
 lex: trādel pes
 stem: 
 gramm: v itr
 gloss: 
 transl_lv: censties
 transl_en:
 transl_ru:

-lexeme:
 lex: tračinel
 stem: 
 gramm: v tr
 gloss: 
 transl_lv: tērēt
 transl_en:
 transl_ru:

-lexeme:
 lex: tračinel
 stem: 
 gramm: v tr
 gloss: 
 transl_lv: šķiest
 transl_en:
 transl_ru:

-lexeme:
 lex: trašavel
 stem: 
 gramm: v tr
 gloss: 
 transl_lv: baidīt
 transl_en:
 transl_ru:

-lexeme:
 lex: trašavel
 stem: 
 gramm: v tr
 gloss: 
 transl_lv: biedēt
 transl_en:
 transl_ru:

-lexeme:
 lex: trašel
 stem: 
 gramm: v itr
 gloss: 
 transl_lv: baidīties
 transl_en:
 transl_ru:

-lexeme:
 lex: trašel
 stem: 
 gramm: v itr
 gloss: 
 transl_lv: bīties
 transl_en:
 transl_ru:

-lexeme:
 lex: tuginel pes
 stem: 
 gramm: v itr
 gloss: 
 transl_lv: bēdāties
 transl_en:
 transl_ru:

-lexeme:
 lex: tuk
 stem: 
 gramm: v impers
 gloss: 
 transl_lv: tak
 transl_en:
 transl_ru:

-lexeme:
 lex: tuk
 stem: 
 gramm: v impers
 gloss: 
 transl_lv: taču
 transl_en:
 transl_ru:

-lexeme:
 lex: ukhļel
 stem: 
 gramm: v itr
 gloss: 
 transl_lv: jāt
 transl_en:
 transl_ru:

-lexeme:
 lex: umblavel
 stem: 
 gramm: v tr
 gloss: 
 transl_lv: pakārt
 transl_en:
 transl_ru:

-lexeme:
 lex: umblavel pes
 stem: 
 gramm: v itr
 gloss: 
 transl_lv: pakārties
 transl_en:
 transl_ru:

-lexeme:
 lex: urel
 stem: 
 gramm: v tr
 gloss: 
 transl_lv: vilkt (ģērbt) mugurā
 transl_en:
 transl_ru:

-lexeme:
 lex: urel
 stem: 
 gramm: v tr
 gloss: 
 transl_lv: uzvilkt
 transl_en:
 transl_ru:

-lexeme:
 lex: urel
 stem: 
 gramm: v tr
 gloss: 
 transl_lv: uzģērbt
 transl_en:
 transl_ru:

-lexeme:
 lex: urel
 stem: 
 gramm: v tr
 gloss: 
 transl_lv: apģērbt
 transl_en:
 transl_ru:

-lexeme:
 lex: urjavel
 stem: 
 gramm: v tr
 gloss: 
 transl_lv: apģērbt
 transl_en:
 transl_ru:

-lexeme:
 lex: urņòl
 stem: 
 gramm: v itr
 gloss: 
 transl_lv: lidot
 transl_en:
 transl_ru:

-lexeme:
 lex: uštavel
 stem: 
 gramm: v itr
 gloss: 
 transl_lv: soļot
 transl_en:
 transl_ru:

-lexeme:
 lex: uštel
 stem: 
 gramm: v itr
 gloss: 
 transl_lv: celties kājās
 transl_en:
 transl_ru:

-lexeme:
 lex: uštel
 stem: 
 gramm: v itr
 gloss: 
 transl_lv: piecelties
 transl_en:
 transl_ru:

-lexeme:
 lex: uštel
 stem: 
 gramm: v itr
 gloss: 
 transl_lv: uzcelties
 transl_en:
 transl_ru:

-lexeme:
 lex: uxtel
 stem: 
 gramm: v itr
 gloss: 
 transl_lv: lēkt
 transl_en:
 transl_ru:

-lexeme:
 lex: uxtel
 stem: 
 gramm: v itr
 gloss: 
 transl_lv: lēkāt
 transl_en:
 transl_ru:

-lexeme:
 lex: uxtel
 stem: 
 gramm: v itr
 gloss: 
 transl_lv: skriet
 transl_en:
 transl_ru:

-lexeme:
 lex: uxtilel
 stem: 
 gramm: v tr
 gloss: 
 transl_lv: ķert
 transl_en:
 transl_ru:

-lexeme:
 lex: uxtilel
 stem: 
 gramm: v tr
 gloss: 
 transl_lv: paķert
 transl_en:
 transl_ru:

-lexeme:
 lex: uxtilel mačhen
 stem: 
 gramm: v phr
 gloss: 
 transl_lv: zvejot
 transl_en:
 transl_ru:

-lexeme:
 lex: uxtilel pes
 stem: 
 gramm: v itr
 gloss: 
 transl_lv: aizķerties
 transl_en:
 transl_ru:

-lexeme:
 lex: uxtirel
 stem: 
 gramm: v tr
 gloss: 
 transl_lv: ķert
 transl_en:
 transl_ru:

-lexeme:
 lex: uxtirel
 stem: 
 gramm: v tr
 gloss: 
 transl_lv: paķert
 transl_en:
 transl_ru:

-lexeme:
 lex: uzdel
 stem: 
 gramm: v tr
 gloss: 
 transl_lv: uzdot
 transl_en:
 transl_ru:

-lexeme:
 lex: uzdžal
 stem: 
 gramm: v tr/itr
 gloss: 
 transl_lv: uziet
 transl_en:
 transl_ru:

-lexeme:
 lex: uzdžal
 stem: 
 gramm: v tr/itr
 gloss: 
 transl_lv: pacelties
 transl_en:
 transl_ru:

-lexeme:
 lex: uzdžinel
 stem: 
 gramm: v tr
 gloss: 
 transl_lv: uzzināt
 transl_en:
 transl_ru:

-lexeme:
 lex: uže
 stem: 
 gramm: v impers
 gloss: 
 transl_lv: jau
 transl_en:
 transl_ru:

-lexeme:
 lex: uzlel
 stem: 
 gramm: v tr
 gloss: 
 transl_lv: uzņemt
 transl_en:
 transl_ru:

-lexeme:
 lex: uzmangel
 stem: 
 gramm: v tr
 gloss: 
 transl_lv: uzlūgt
 transl_en:
 transl_ru:

-lexeme:
 lex: uzpērel
 stem: 
 gramm: v itr
 gloss: 
 transl_lv: uzkrist
 transl_en:
 transl_ru:

-lexeme:
 lex: uzpērel
 stem: 
 gramm: v itr
 gloss: 
 transl_lv: uzbrukt
 transl_en:
 transl_ru:

-lexeme:
 lex: uzphurdel pes
 stem: 
 gramm: v itr
 gloss: 
 transl_lv: colloq. uzpūsties
 transl_en:
 transl_ru:

-lexeme:
 lex: uzrikirel
 stem: 
 gramm: v tr
 gloss: 
 transl_lv: uzturēt
 transl_en:
 transl_ru:

-lexeme:
 lex: vašti
 stem: 
 gramm: v impers
 gloss: 
 transl_lv: var
 transl_en:
 transl_ru:

-lexeme:
 lex: vašti
 stem: 
 gramm: v impers
 gloss: 
 transl_lv: drīkst
 transl_en:
 transl_ru:

-lexeme:
 lex: važinel
 stem: 
 gramm: v tr
 gloss: 
 transl_lv: cienīt
 transl_en:
 transl_ru:

-lexeme:
 lex: važinel
 stem: 
 gramm: v tr
 gloss: 
 transl_lv: godāt
 transl_en:
 transl_ru:

-lexeme:
 lex: vēļinel
 stem: 
 gramm: v tr
 gloss: 
 transl_lv: vēlēt
 transl_en:
 transl_ru:

-lexeme:
 lex: vibačinel
 stem: 
 gramm: v tr
 gloss: 
 transl_lv: piedot
 transl_en:
 transl_ru:

-lexeme:
 lex: vibačinel
 stem: 
 gramm: v tr
 gloss: 
 transl_lv: atvainot
 transl_en:
 transl_ru:

-lexeme:
 lex: vičhuvel pes
 stem: 
 gramm: v itr
 gloss: 
 transl_lv: izlikties
 transl_en:
 transl_ru:

-lexeme:
 lex: vidičhòl
 stem: 
 gramm: v itr
 gloss: 
 transl_lv: izskatīties
 transl_en:
 transl_ru:

-lexeme:
 lex: vidžindžkirel
 stem: 
 gramm: v tr
 gloss: 
 transl_lv: izstiept
 transl_en:
 transl_ru:

-lexeme:
 lex: vikhārel
 stem: 
 gramm: v tr
 gloss: 
 transl_lv: izsaukt
 transl_en:
 transl_ru:

-lexeme:
 lex: vikhenčkirel
 stem: 
 gramm: v tr
 gloss: 
 transl_lv: izgrieztveļu
 transl_en:
 transl_ru:

-lexeme:
 lex: vikrenčinel
 stem: 
 gramm: v tr
 gloss: 
 transl_lv: griezt ārā
 transl_en:
 transl_ru:

-lexeme:
 lex: vikrenčinel
 stem: 
 gramm: v tr
 gloss: 
 transl_lv: skrūvēt ārā
 transl_en:
 transl_ru:

-lexeme:
 lex: vikrenčinel
 stem: 
 gramm: v tr
 gloss: 
 transl_lv: izgriezt
 transl_en:
 transl_ru:

-lexeme:
 lex: vikrenčinel
 stem: 
 gramm: v tr
 gloss: 
 transl_lv: izskrūvēt
 transl_en:
 transl_ru:

-lexeme:
 lex: vilel
 stem: 
 gramm: v tr
 gloss: 
 transl_lv: izņemt
 transl_en:
 transl_ru:

-lexeme:
 lex: vilel
 stem: 
 gramm: v tr
 gloss: 
 transl_lv: izjūgt
 transl_en:
 transl_ru:

-lexeme:
 lex: vilooļòl
 stem: 
 gramm: v itr
 gloss: 
 transl_lv: nosarkt
 transl_en:
 transl_ru:

-lexeme:
 lex: vilooļòl
 stem: 
 gramm: v itr
 gloss: 
 transl_lv: piesarkt
 transl_en:
 transl_ru:

-lexeme:
 lex: vilooļòl
 stem: 
 gramm: v itr
 gloss: 
 transl_lv: sasarkt
 transl_en:
 transl_ru:

-lexeme:
 lex: vilooļòl
 stem: 
 gramm: v itr
 gloss: 
 transl_lv: kļūt sarkanam (sārtam)
 transl_en:
 transl_ru:

-lexeme:
 lex: vimārel drom
 stem: 
 gramm: v phr
 gloss: 
 transl_lv: izlauzt ceļu
 transl_en:
 transl_ru:

-lexeme:
 lex: vimukhel
 stem: 
 gramm: v tr
 gloss: 
 transl_lv: izlaist
 transl_en:
 transl_ru:

-lexeme:
 lex: vimukhel pes
 stem: 
 gramm: v itr
 gloss: 
 transl_lv: izlaisties
 transl_en:
 transl_ru:

-lexeme:
 lex: vipašòl pes
 stem: 
 gramm: v itr
 gloss: 
 transl_lv: izgulēties
 transl_en:
 transl_ru:

-lexeme:
 lex: vipērel
 stem: 
 gramm: v itr
 gloss: 
 transl_lv: izkrist
 transl_en:
 transl_ru:

-lexeme:
 lex: virakhel
 stem: 
 gramm: v tr
 gloss: 
 transl_lv: izglābt
 transl_en:
 transl_ru:

-lexeme:
 lex: virodel
 stem: 
 gramm: v tr
 gloss: 
 transl_lv: izmeklēt
 transl_en:
 transl_ru:

-lexeme:
 lex: virodel
 stem: 
 gramm: v tr
 gloss: 
 transl_lv: izpētīt
 transl_en:
 transl_ru:

-lexeme:
 lex: visaščòl
 stem: 
 gramm: v itr
 gloss: 
 transl_lv: izveseļoties
 transl_en:
 transl_ru:

-lexeme:
 lex: višilavel
 stem: 
 gramm: v tr
 gloss: 
 transl_lv: izslaucīt
 transl_en:
 transl_ru:

-lexeme:
 lex: višilavel
 stem: 
 gramm: v tr
 gloss: 
 transl_lv: izmēzt
 transl_en:
 transl_ru:

-lexeme:
 lex: višņikakirel
 stem: 
 gramm: v tr
 gloss: 
 transl_lv: iznīcināt
 transl_en:
 transl_ru:

-lexeme:
 lex: vistārel
 stem: 
 gramm: v tr
 gloss: 
 transl_lv: izmakšķerēt
 transl_en:
 transl_ru:

-lexeme:
 lex: vithadel
 stem: 
 gramm: v itr
 gloss: 
 transl_lv: iztecēt
 transl_en:
 transl_ru:

-lexeme:
 lex: vithadel
 stem: 
 gramm: v itr
 gloss: 
 transl_lv: izplūst
 transl_en:
 transl_ru:

-lexeme:
 lex: vitrādel
 stem: 
 gramm: v tr
 gloss: 
 transl_lv: izdzīt
 transl_en:
 transl_ru:

-lexeme:
 lex: vitrādel
 stem: 
 gramm: v tr
 gloss: 
 transl_lv: padzīt
 transl_en:
 transl_ru:

-lexeme:
 lex: āruvel
 stem: 
 gramm: v tr
 gloss: 
 transl_lv: kasīt
 transl_en:
 transl_ru:

-lexeme:
 lex: āruvel pes
 stem: 
 gramm: v itr
 gloss: 
 transl_lv: kasīties
 transl_en:
 transl_ru:

-lexeme:
 lex: ači
 stem: 
 gramm: v impers
 gloss: 
 transl_lv: part. ko lieto atstāstot cita runātajā vārdus
 transl_en:
 transl_ru:

-lexeme:
 lex: ačkirel
 stem: 
 gramm: v tr
 gloss: 
 transl_lv: dedzināt
 transl_en:
 transl_ru:

-lexeme:
 lex: ačkurel
 stem: 
 gramm: v tr
 gloss: 
 transl_lv: dedzināt
 transl_en:
 transl_ru:

-lexeme:
 lex: ačkurel
 stem: 
 gramm: v tr
 gloss: 
 transl_lv: smēķēt
 transl_en:
 transl_ru:

-lexeme:
 lex: ačòl
 stem: 
 gramm: v itr
 gloss: 
 transl_lv: degt
 transl_en:
 transl_ru:

-lexeme:
 lex: aj
 stem: 
 gramm: v impers
 gloss: 
 transl_lv: pat
 transl_en:
 transl_ru:

-lexeme:
 lex: aj
 stem: 
 gramm: v impers
 gloss: 
 transl_lv: tak
 transl_en:
 transl_ru:

-lexeme:
 lex: al
 stem: 
 gramm: v tr
 gloss: 
 transl_lv: ēst
 transl_en:
 transl_ru:

-lexeme:
 lex: al-del
 stem: 
 gramm: v tr
 gloss: 
 transl_lv: barot
 transl_en:
 transl_ru:

-lexeme:
 lex: al-del
 stem: 
 gramm: v tr
 gloss: 
 transl_lv: ēdināt
 transl_en:
 transl_ru:

-lexeme:
 lex: aļakirel
 stem: 
 gramm: v tr
 gloss: 
 transl_lv: skalot
 transl_en:
 transl_ru:

-lexeme:
 lex: aļakirel
 stem: 
 gramm: v tr
 gloss: 
 transl_lv: noskalot
 transl_en:
 transl_ru:

-lexeme:
 lex: alavel
 stem: 
 gramm: v tr
 gloss: 
 transl_lv: mazgāt
 transl_en:
 transl_ru:

-lexeme:
 lex: alavel pes
 stem: 
 gramm: v itr
 gloss: 
 transl_lv: mazgāties
 transl_en:
 transl_ru:

-lexeme:
 lex: ame
 stem: 
 gramm: v impers
 gloss: 
 transl_lv: part. ko lieto atstāstot savus paša vārdus
 transl_en:
 transl_ru:

-lexeme:
 lex: andžòl
 stem: 
 gramm: v itr
 gloss: 
 transl_lv: niezet
 transl_en:
 transl_ru:

-lexeme:
 lex: arņakirel
 stem: 
 gramm: v tr
 gloss: 
 transl_lv: izkrāpt (izmānīt) naudu
 transl_en:
 transl_ru:

-lexeme:
 lex: asal
 stem: 
 gramm: v itr
 gloss: 
 transl_lv: klepot
 transl_en:
 transl_ru:

-lexeme:
 lex: axavel
 stem: 
 gramm: v tr
 gloss: 
 transl_lv: barot
 transl_en:
 transl_ru:

-lexeme:
 lex: iņel
 stem: 
 gramm: v itr
 gloss: 
 transl_lv: izkārnīties
 transl_en:
 transl_ru:

-lexeme:
 lex: iņel
 stem: 
 gramm: v itr
 gloss: 
 transl_lv: vulg. dirst
 transl_en:
 transl_ru:

-lexeme:
 lex: itavel
 stem: 
 gramm: v tr
 gloss: 
 transl_lv: kutināt
 transl_en:
 transl_ru:

-lexeme:
 lex: ļavinel
 stem: 
 gramm: v tr
 gloss: 
 transl_lv: slavēt
 transl_en:
 transl_ru:

-lexeme:
 lex: ļavinel
 stem: 
 gramm: v tr
 gloss: 
 transl_lv: cildināt
 transl_en:
 transl_ru:

-lexeme:
 lex: ļavinlel pes
 stem: 
 gramm: v itr
 gloss: 
 transl_lv: lielīties
 transl_en:
 transl_ru:

-lexeme:
 lex: ļavinlel pes
 stem: 
 gramm: v itr
 gloss: 
 transl_lv: dižoties
 transl_en:
 transl_ru:

-lexeme:
 lex: ļavinlel pes
 stem: 
 gramm: v itr
 gloss: 
 transl_lv: plātīties
 transl_en:
 transl_ru:

-lexeme:
 lex: ņel
 stem: 
 gramm: v itr
 gloss: 
 transl_lv: izkārnīties
 transl_en:
 transl_ru:

-lexeme:
 lex: ņel
 stem: 
 gramm: v itr
 gloss: 
 transl_lv: vulg. dirst
 transl_en:
 transl_ru:

-lexeme:
 lex: oč
 stem: 
 gramm: v impers
 gloss: 
 transl_lv: kaut
 transl_en:
 transl_ru:

-lexeme:
 lex: oļakirel
 stem: 
 gramm: v tr
 gloss: 
 transl_lv: kaitināt
 transl_en:
 transl_ru:

-lexeme:
 lex: oļinel
 stem: 
 gramm: v itr
 gloss: 
 transl_lv: dusmoties
 transl_en:
 transl_ru:

-lexeme:
 lex: oļinel
 stem: 
 gramm: v itr
 gloss: 
 transl_lv: skaisties
 transl_en:
 transl_ru:

-lexeme:
 lex: oļinel
 stem: 
 gramm: v itr
 gloss: 
 transl_lv: ļaunoties
 transl_en:
 transl_ru:

-lexeme:
 lex: oļinel
 stem: 
 gramm: v itr
 gloss: 
 transl_lv: sirdīties
 transl_en:
 transl_ru:

-lexeme:
 lex: oļisòl
 stem: 
 gramm: v itr
 gloss: 
 transl_lv: dusmoties
 transl_en:
 transl_ru:

-lexeme:
 lex: oļisòl
 stem: 
 gramm: v itr
 gloss: 
 transl_lv: skaisties
 transl_en:
 transl_ru:

-lexeme:
 lex: oļisòl
 stem: 
 gramm: v itr
 gloss: 
 transl_lv: ļaunoties
 transl_en:
 transl_ru:

-lexeme:
 lex: oļisòl
 stem: 
 gramm: v itr
 gloss: 
 transl_lv: sirdīties
 transl_en:
 transl_ru:

-lexeme:
 lex: otņakirel
 stem: 
 gramm: v tr
 gloss: 
 transl_lv: priecināt
 transl_en:
 transl_ru:

-lexeme:
 lex: otņakirel
 stem: 
 gramm: v tr
 gloss: 
 transl_lv: līksmināt
 transl_en:
 transl_ru:

-lexeme:
 lex: otņakirel
 stem: 
 gramm: v tr
 gloss: 
 transl_lv: (uz)jautrināt
 transl_en:
 transl_ru:

-lexeme:
 lex: otņakirel pes
 stem: 
 gramm: v itr
 gloss: 
 transl_lv: priecāties
 transl_en:
 transl_ru:

-lexeme:
 lex: otņakirel pes
 stem: 
 gramm: v itr
 gloss: 
 transl_lv: līksmot
 transl_en:
 transl_ru:

-lexeme:
 lex: otņakirel pes
 stem: 
 gramm: v itr
 gloss: 
 transl_lv: līksmoties
 transl_en:
 transl_ru:

-lexeme:
 lex: oxadžòl
 stem: 
 gramm: v itr
 gloss: 
 transl_lv: vilties
 transl_en:
 transl_ru:

-lexeme:
 lex: oxadžòl
 stem: 
 gramm: v itr
 gloss: 
 transl_lv: pievilties
 transl_en:
 transl_ru:

-lexeme:
 lex: oxadžòl
 stem: 
 gramm: v itr
 gloss: 
 transl_lv: piemānīties
 transl_en:
 transl_ru:

-lexeme:
 lex: oxadžòl
 stem: 
 gramm: v itr
 gloss: 
 transl_lv: kļūdīties
 transl_en:
 transl_ru:

-lexeme:
 lex: oxavel
 stem: 
 gramm: v tr
 gloss: 
 transl_lv: melot
 transl_en:
 transl_ru:

-lexeme:
 lex: rimitinel
 stem: 
 gramm: v itr
 gloss: 
 transl_lv: zviegt
 transl_en:
 transl_ru:

-lexeme:
 lex: uxinel
 stem: 
 gramm: v itr
 gloss: 
 transl_lv: colloq. ķiķināt
 transl_en:
 transl_ru:

-lexeme:
 lex: uxinel
 stem: 
 gramm: v itr
 gloss: 
 transl_lv: irgāties
 transl_en:
 transl_ru:

-lexeme:
 lex: vaļinel
 stem: 
 gramm: v tr
 gloss: 
 transl_lv: slavēt
 transl_en:
 transl_ru:

-lexeme:
 lex: vaļinel
 stem: 
 gramm: v tr
 gloss: 
 transl_lv: cildināt
 transl_en:
 transl_ru:

-lexeme:
 lex: vaļinel pes
 stem: 
 gramm: v itr
 gloss: 
 transl_lv: lielīties
 transl_en:
 transl_ru:

-lexeme:
 lex: vaļinel pes
 stem: 
 gramm: v itr
 gloss: 
 transl_lv: dižoties
 transl_en:
 transl_ru:

-lexeme:
 lex: vaļinel pes
 stem: 
 gramm: v itr
 gloss: 
 transl_lv: plātīties
 transl_en:
 transl_ru:

-lexeme:
 lex: žāvinel pes
 stem: 
 gramm: v itr
 gloss: 
 transl_lv: žāvāties
 transl_en:
 transl_ru:

-lexeme:
 lex: začhingirel
 stem: 
 gramm: v tr
 gloss: 
 transl_lv: sist
 transl_en:
 transl_ru:

-lexeme:
 lex: začhingirel
 stem: 
 gramm: v tr
 gloss: 
 transl_lv: pātagot
 transl_en:
 transl_ru:

-lexeme:
 lex: začhingirel
 stem: 
 gramm: v tr
 gloss: 
 transl_lv: sacirst
 transl_en:
 transl_ru:

-lexeme:
 lex: začhingirel
 stem: 
 gramm: v tr
 gloss: 
 transl_lv: saskaldīt
 transl_en:
 transl_ru:

-lexeme:
 lex: začhingirel
 stem: 
 gramm: v tr
 gloss: 
 transl_lv: sakapāt
 transl_en:
 transl_ru:

-lexeme:
 lex: začhuvel
 stem: 
 gramm: v tr
 gloss: 
 transl_lv: salikt
 transl_en:
 transl_ru:

-lexeme:
 lex: zadel pes
 stem: 
 gramm: v itr
 gloss: 
 transl_lv: satikties
 transl_en:
 transl_ru:

-lexeme:
 lex: zadel pes
 stem: 
 gramm: v itr
 gloss: 
 transl_lv: sastapties
 transl_en:
 transl_ru:

-lexeme:
 lex: zadel pes
 stem: 
 gramm: v itr
 gloss: 
 transl_lv: tikties
 transl_en:
 transl_ru:

-lexeme:
 lex: zadžal pes
 stem: 
 gramm: v itr
 gloss: 
 transl_lv: saieties
 transl_en:
 transl_ru:

-lexeme:
 lex: zadžal pes
 stem: 
 gramm: v itr
 gloss: 
 transl_lv: biedroties
 transl_en:
 transl_ru:

-lexeme:
 lex: zagotovinel
 stem: 
 gramm: v tr
 gloss: 
 transl_lv: sagatavot
 transl_en:
 transl_ru:

-lexeme:
 lex: zahandel
 stem: 
 gramm: v itr
 gloss: 
 transl_lv: sasukāties
 transl_en:
 transl_ru:

-lexeme:
 lex: zahandel
 stem: 
 gramm: v itr
 gloss: 
 transl_lv: safrizēties
 transl_en:
 transl_ru:

-lexeme:
 lex: žajinel
 stem: 
 gramm: v itr
 gloss: 
 transl_lv: mirdzēt
 transl_en:
 transl_ru:

-lexeme:
 lex: žajinel
 stem: 
 gramm: v itr
 gloss: 
 transl_lv: dzirkstīt
 transl_en:
 transl_ru:

-lexeme:
 lex: žajinel
 stem: 
 gramm: v itr
 gloss: 
 transl_lv: dzirkstēt
 transl_en:
 transl_ru:

-lexeme:
 lex: žajinel
 stem: 
 gramm: v itr
 gloss: 
 transl_lv: laistīties
 transl_en:
 transl_ru:

-lexeme:
 lex: žajinel
 stem: 
 gramm: v itr
 gloss: 
 transl_lv: vizmot
 transl_en:
 transl_ru:

-lexeme:
 lex: žajinel
 stem: 
 gramm: v itr
 gloss: 
 transl_lv: zaigot
 transl_en:
 transl_ru:

-lexeme:
 lex: zakēdel
 stem: 
 gramm: v tr
 gloss: 
 transl_lv: salasīt
 transl_en:
 transl_ru:

-lexeme:
 lex: zakēdel
 stem: 
 gramm: v tr
 gloss: 
 transl_lv: savākt
 transl_en:
 transl_ru:

-lexeme:
 lex: zakēdel pes
 stem: 
 gramm: v itr
 gloss: 
 transl_lv: salasīties
 transl_en:
 transl_ru:

-lexeme:
 lex: zakhārel
 stem: 
 gramm: v tr
 gloss: 
 transl_lv: sasaukt
 transl_en:
 transl_ru:

-lexeme:
 lex: žakirel
 stem: 
 gramm: v tr
 gloss: 
 transl_lv: gaidīt
 transl_en:
 transl_ru:

-lexeme:
 lex: žakurel
 stem: 
 gramm: v tr
 gloss: 
 transl_lv: gaidīt
 transl_en:
 transl_ru:

-lexeme:
 lex: zaličkirel
 stem: 
 gramm: v tr
 gloss: 
 transl_lv: sagraut
 transl_en:
 transl_ru:

-lexeme:
 lex: žaļinel
 stem: 
 gramm: v tr
 gloss: 
 transl_lv: žēlot
 transl_en:
 transl_ru:

-lexeme:
 lex: žaļinel
 stem: 
 gramm: v tr
 gloss: 
 transl_lv: nožēlot
 transl_en:
 transl_ru:

-lexeme:
 lex: žaļinel pes
 stem: 
 gramm: v itr
 gloss: 
 transl_lv: žēloties
 transl_en:
 transl_ru:

-lexeme:
 lex: zamārel
 stem: 
 gramm: v tr
 gloss: 
 transl_lv: saskandināt
 transl_en:
 transl_ru:

-lexeme:
 lex: zamačòl
 stem: 
 gramm: v itr
 gloss: 
 transl_lv: apreibt
 transl_en:
 transl_ru:

-lexeme:
 lex: zamačòl
 stem: 
 gramm: v itr
 gloss: 
 transl_lv: noreibt
 transl_en:
 transl_ru:

-lexeme:
 lex: zamačòl
 stem: 
 gramm: v itr
 gloss: 
 transl_lv: apskurbt
 transl_en:
 transl_ru:

-lexeme:
 lex: zanasvaļòl
 stem: 
 gramm: v itr
 gloss: 
 transl_lv: saslimt
 transl_en:
 transl_ru:

-lexeme:
 lex: zanūdžòl
 stem: 
 gramm: v itr
 gloss: 
 transl_lv: noilgoties
 transl_en:
 transl_ru:

-lexeme:
 lex: zanūdžòl
 stem: 
 gramm: v itr
 gloss: 
 transl_lv: izjust trūkumu
 transl_en:
 transl_ru:

-lexeme:
 lex: zapačkirel
 stem: 
 gramm: v tr
 gloss: 
 transl_lv: ietīt (ievīstīt) autiņos
 transl_en:
 transl_ru:

-lexeme:
 lex: zaradinel pes
 stem: 
 gramm: v itr
 gloss: 
 transl_lv: kļūt priecīgam
 transl_en:
 transl_ru:

-lexeme:
 lex: zaradinel pes
 stem: 
 gramm: v itr
 gloss: 
 transl_lv: nopriecāties
 transl_en:
 transl_ru:

-lexeme:
 lex: zarakirel pes
 stem: 
 gramm: v itr
 gloss: 
 transl_lv: norunāt
 transl_en:
 transl_ru:

-lexeme:
 lex: zarakirel pes
 stem: 
 gramm: v itr
 gloss: 
 transl_lv: vienoties
 transl_en:
 transl_ru:

-lexeme:
 lex: zasapņakirel
 stem: 
 gramm: v tr
 gloss: 
 transl_lv: saslapināt
 transl_en:
 transl_ru:

-lexeme:
 lex: zasmoļakirel
 stem: 
 gramm: v tr
 gloss: 
 transl_lv: nodarvot
 transl_en:
 transl_ru:

-lexeme:
 lex: zasovel
 stem: 
 gramm: v itr
 gloss: 
 transl_lv: aizmigt
 transl_en:
 transl_ru:

-lexeme:
 lex: zašučòl
 stem: 
 gramm: v itr
 gloss: 
 transl_lv: nokalst
 transl_en:
 transl_ru:

-lexeme:
 lex: zašučòl
 stem: 
 gramm: v itr
 gloss: 
 transl_lv: sakalst
 transl_en:
 transl_ru:

-lexeme:
 lex: zatačkirel
 stem: 
 gramm: v tr
 gloss: 
 transl_lv: sasildīt
 transl_en:
 transl_ru:

-lexeme:
 lex: zatačkirel pes
 stem: 
 gramm: v itr
 gloss: 
 transl_lv: sasildīties
 transl_en:
 transl_ru:

-lexeme:
 lex: zatačòl
 stem: 
 gramm: v itr
 gloss: 
 transl_lv: sasilt
 transl_en:
 transl_ru:

-lexeme:
 lex: zaxačòl
 stem: 
 gramm: v itr
 gloss: 
 transl_lv: sadegt
 transl_en:
 transl_ru:

-lexeme:
 lex: zdel pes
 stem: 
 gramm: v itr
 gloss: 
 transl_lv: padoties
 transl_en:
 transl_ru:

-lexeme:
 lex: zdel pes
 stem: 
 gramm: v itr
 gloss: 
 transl_lv: piekāpties
 transl_en:
 transl_ru:

-lexeme:
 lex: zdel pes
 stem: 
 gramm: v itr
 gloss: 
 transl_lv: likties
 transl_en:
 transl_ru:

-lexeme:
 lex: zdel pes
 stem: 
 gramm: v itr
 gloss: 
 transl_lv: šķist
 transl_en:
 transl_ru:

-lexeme:
 lex: zdral
 stem: 
 gramm: v itr
 gloss: 
 transl_lv: drebēt
 transl_en:
 transl_ru:

-lexeme:
 lex: zdral
 stem: 
 gramm: v itr
 gloss: 
 transl_lv: trīcēt
 transl_en:
 transl_ru:

-lexeme:
 lex: zgiņakirel
 stem: 
 gramm: v tr
 gloss: 
 transl_lv: pazudināt
 transl_en:
 transl_ru:

-lexeme:
 lex: zgiņakirel
 stem: 
 gramm: v tr
 gloss: 
 transl_lv: colloq. nomaitāt
 transl_en:
 transl_ru:

-lexeme:
 lex: zgiņinel
 stem: 
 gramm: v itr
 gloss: 
 transl_lv: aiziet bojā
 transl_en:
 transl_ru:

-lexeme:
 lex: zgiņòl
 stem: 
 gramm: v itr
 gloss: 
 transl_lv: aiziet bojā
 transl_en:
 transl_ru:

-lexeme:
 lex: zilvinel
 stem: 
 gramm: v itr
 gloss: 
 transl_lv: būt greizsirdīgam
 transl_en:
 transl_ru:

-lexeme:
 lex: zmekel
 stem: 
 gramm: v tr
 gloss: 
 transl_lv: nolaist
 transl_en:
 transl_ru:

-lexeme:
 lex: zmekel pes
 stem: 
 gramm: v itr
 gloss: 
 transl_lv: nolaisties
 transl_en:
 transl_ru:

-lexeme:
 lex: značakirel
 stem: 
 gramm: v tr
 gloss: 
 transl_lv: apzīmēt
 transl_en:
 transl_ru:

-lexeme:
 lex: značinel
 stem: 
 gramm: v tr
 gloss: 
 transl_lv: nozīmēt
 transl_en:
 transl_ru:

-lexeme:
 lex: zumavel
 stem: 
 gramm: v tr
 gloss: 
 transl_lv: zīlēt
 transl_en:
 transl_ru:

-lexeme:
 lex: zumavel
 stem: 
 gramm: v tr
 gloss: 
 transl_lv: runāt
 transl_en:
 transl_ru:

-lexeme:
 lex: zumavel
 stem: 
 gramm: v tr
 gloss: 
 transl_lv: stāstīt
 transl_en:
 transl_ru:

-lexeme:
 lex: zumavel
 stem: 
 gramm: v tr
 gloss: 
 transl_lv: pļāpāt
 transl_en:
 transl_ru:

-lexeme:
 lex: žūginel
 stem: 
 gramm: v tr
 gloss: 
 transl_lv: zīšļāt
 transl_en:
 transl_ru:

-lexeme:
 lex: zvoņinel
 stem: 
 gramm: v itr
 gloss: 
 transl_lv: zvanīt
 transl_en:
 transl_ru:

